臺灣高等法院刑事判決　　　　　　93年度上重更(一)字第19號
上　訴　人　臺灣基隆地方法院檢察署檢察官
上　訴　人
即　被　告　楊國傳
選任辯護人　林達傑律師
上　訴　人
即　被　告　陳忠毅
選任辯護人　林添進律師
　　　　　　許智勝律師
上　訴　人
即　被　告　杜春火
指定辯護人　義務辯護人曾桂釵律師
上　訴　人
即　被　告　張建福
　　　　　　陳文玉
共　　　同
選任辯護人　侯傑中律師
　　　　　　林宇文律師
上　訴　人
即　被　告　李昱穎
　　　　　　陳小惠
共　　　同
選任辯護人　王聰明律師
上　訴　人
即　被　告　甲○○
選任辯護人　舒建中律師
上列上訴人因被告等違反毒品危害防制條例等案件，不服臺灣基
隆地方法院91年度重訴字第15號，中華民國92年5月30日、92年
度重訴字第3號，中華民國92年8月29日第一審判決（起訴案號：
臺灣基隆地方法院檢察署91年度偵字第1961、1962、1963、1964
、2217、2623、4580號，91年度偵緝字第244號），提起上訴判
決後，經最高法院發回更審，本院合併審理判決如下：
    主  文
原判決關於楊國傳、陳忠毅、杜春火、張建福、陳文玉、李昱穎
、陳小惠、甲○○部分均撤銷。
楊國傳共同連續販賣第一級毒品，處無期徒刑，褫奪公權終身，
扣案淨重壹點零捌公克之第一級毒品海洛因粉末、淨重壹佰壹拾
肆公斤捌佰參拾點壹公克之第一級毒品海洛因磚參佰貳拾壹塊均
沒收銷燬之。鴻漁一號漁船壹艘、航跡儀壹台、ＳＳＢ無線電話
機壹台、ＷＥＮＤＥＮ無線電話機壹台、中型透明塑膠袋壹個、
大型黑色塑膠袋參個、暗紅色大型行李箱壹只、中國移動門號0
0000000000ＳＩＭ卡壹只、儲值卡壹只、行動電話四
具、偽簽於房屋租賃契約書上之「何志勇」印文、署押各壹枚、
偽刻印章壹枚，均沒收；扣案之共同販賣毒品所得新台幣壹佰柒
拾柒萬元現金沒收；又共同犯強盜罪而故意殺人，處死刑，褫奪
公權終身，仿貝瑞塔廠半自動手槍之改造手槍（第一號手槍）及
義大利貝瑞塔廠９２ＦＳ型半自動手槍（第二號手槍）各壹把，
均沒收。應執行死刑，褫奪公權終身，扣案淨重壹點零捌公克之
第一級毒品海洛因粉末、淨重壹佰壹拾肆公斤捌佰參拾點壹公克
之第一級毒品海洛因磚參佰貳拾壹塊均沒收銷燬之；扣案之鴻漁
一號漁船壹艘、航跡儀壹台、ＳＳＢ無線電話機壹台、ＷＥＮＤ
ＥＮ無線電話機壹台、中型透明塑膠袋壹個、大型黑色塑膠袋參
個、暗紅色大型行李箱壹只、中國移動門號000000000
00ＳＩＭ卡壹只、儲值卡壹只、仿貝瑞塔廠半自動手槍之改造
手槍（第一號手槍）及義大利貝瑞塔廠９２ＦＳ型半自動手槍（
第二號手槍）各壹把、行動電話肆具、偽簽於房屋租賃契約書上
之「何志勇」印文、署押各壹枚、偽刻印章壹枚、共同販賣毒品
所得新台幣壹佰柒拾柒萬元現金均沒收。
陳忠毅共同運輸第一級毒品，累犯，處有期徒刑拾壹年。扣案淨
重壹點零捌公克之第一級毒品海洛因粉末、淨重壹佰壹拾肆公斤
捌佰參拾點壹公克之第一級毒品海洛因磚參佰貳拾壹塊均沒收銷
燬之；新台幣伍萬元現金沒收，如全部或一部不能沒收時，以其
財產抵償之。
杜春火共同運輸第一級毒品，處有期徒刑拾年。扣案淨重壹點零
捌公克之第一級毒品海洛因粉末、淨重壹佰壹拾肆公斤捌佰參拾
點壹公克之第一級毒品海洛因磚參佰貳拾壹塊均沒收銷燬之。
張建福、陳文玉共同運輸第一級毒品，各處有期徒刑柒年，扣案
淨重壹點零捌公克之第一級毒品海洛因粉末、淨重壹佰壹拾肆公
斤捌佰參拾點壹公克之第一級毒品海洛因磚參佰貳拾壹塊均沒收
銷燬之。
李昱穎共同連續販賣第一級毒品，處無期徒刑，褫奪公權終身，
扣案淨重壹點零捌公克之第一級毒品海洛因粉末、淨重壹佰壹拾
肆公斤捌佰參拾點壹公克之第一級毒品海洛因磚參佰貳拾壹塊、
淨重陸公斤零壹點伍陸公克之第三級毒品Ｋ他命均沒收銷燬之；
扣案之中型透明塑膠袋壹、大型黑色塑膠袋參個、暗紅色大型行
李箱壹只、行動電話肆具、共同販賣毒品所得新台幣壹佰柒拾柒
萬元現金均沒收。
陳小惠連續幫助販賣第一級毒品，處有期徒刑伍年。
甲○○共同運輸第一級毒品，處無期徒刑，褫奪公權終身。扣案
淨重壹點零捌公克之第一級毒品海洛因粉末、淨重壹佰壹拾肆公
斤捌佰參拾點壹公克之第一級毒品海洛因磚參佰貳拾壹塊均沒收
銷燬之；扣案之鴻漁一號漁船壹艘、航跡儀壹台、ＳＳＢ無線電
話機壹台、ＷＥＮＤＥＮ無線電話機壹台、中型透明塑膠袋壹個
、大型黑色塑膠袋參個、中國移動門號00000000000
ＳＩＭ卡壹只、儲值卡壹只均沒收；又共同犯強盜罪而故意殺人
，處死刑，褫奪公權終身，仿仿貝瑞塔廠半自動手槍之改造手槍
（第一號手槍）及義大利貝瑞塔廠９２ＦＳ型半自動手槍（第二
號手槍）各壹把均沒收。應執行死刑，褫奪公權終身，扣案淨重
壹點零捌公克之第一級毒品海洛因粉末、淨重壹佰壹拾肆公斤捌
佰參拾點壹公克之第一級毒品海洛因磚參佰貳拾壹塊均沒收銷燬
之；扣案之鴻漁一號漁船壹艘、航跡儀壹台、ＳＳＢ無線電話機
壹台、ＷＥＮＤＥＮ無線電話機壹台、中型透明塑膠袋壹個、大
型黑色塑膠袋參個、暗紅色大型行李箱壹只、中國移動門號00
000000000ＳＩＭ卡壹只、儲值卡壹只、仿貝瑞塔廠半
自動手槍之改造手槍（第一號手槍）及義大利貝瑞塔廠９２ＦＳ
型半自動手槍（第二號手槍）各壹把均沒收。
    事  實
一、楊國傳曾因違反台灣地區與大陸地區人民關係條例案件，於
    民國（下同）九十一年五月三日經台灣基隆地方法院判處有
    期徒刑六月，上訴後經本院於九十二年九月二十三日判決上
    訴駁回確定（不構成累犯）。陳忠毅曾因違反台灣地區與大
    陸地區人民關係條例案件，經台灣基隆地方法院於八十六年
    一月十一日判處有期徒刑八月，上訴後經本院於八十七年一
    月二十一日判決上訴駁回，並於八十八年十一月十日執行完
    畢。杜春火曾因竊盜案件，經台灣基隆地方法院判處罰金五
    千元，並於八十七年八月十一日執行完畢；復因賭博案件，
    經同法院判處罰金二千元，於八十九年三月二日執行完畢（
    不構成累犯），均猶不知悔改。
二、楊國傳（綽號豆奶、透抽）、莊良賢（綽號阿賢或阿正，另
    案由公訴人偵查中）於九十一年三月中旬，在大陸福建廈門
    地區，獲悉林金興（綽號「林董」或「鳳梨董」，由公訴人
    另案偵查中），欲以海運方式自北韓地區將其所有一百多公
    斤之第一級毒品海洛因一批運輸回國販售，需人為其安排在
    台灣北部海域之船舶，藉以自北韓運毒回來之船舶（俗稱母
    船或大桶），轉運（含接運及交運）該批毒品至俗稱中桶之
    船舶，再自中桶船舶接運該批毒品至俗稱小桶之船舶運回台
    灣地區，事成後，其願支付高額運輸費情事。楊國傳、莊良
    賢二人認為有利可圖，雖均明知海洛因為第一級毒品，且係
    行政院依懲治走私條例公告管制進出口之物品，不得運輸進
    入台灣地區販賣，竟仍與林金興共同基於走私海洛因毒品之
    犯意聯絡，應允為之安排中桶船舶及小桶船舶私運該批海洛
    因毒品入台販售事宜，且由楊國傳邀同知情之甲○○共赴大
    陸參與運送毒品海洛因計劃。
三、楊國傳回國後，為安排中桶船舶接運大桶船舶上之毒品，於
    九十一年四月間，以新台幣（下同）三百萬元代價，央請友
    人吳叡宇（原名為吳碧光）介紹陳忠毅（綽號阿壽）幫忙物
    色走私中桶船舶，陳忠毅為謀取仲介船舶之高利，明知走私
    之物品為第一級毒品海洛因，竟基於共同走私海洛因毒品之
    犯意，於四月中旬，以二百五十萬元代價請杜春火（綽號阿
    郎）接洽船舶至海上載運海洛因毒品；杜春火亦明知走私之
    物品為毒品，為圖事成後得以分紅，亦基於共同走私海洛因
    毒品之犯意聯絡，於同年四月二十日左右，同以二百五十萬
    元價格，另商請友人謝金郎駕駛【福生三號】漁船作為中桶
    船舶，前往台灣北部海域自母船接、交該批毒品。楊國傳於
    同年月二十二日確認已找到接運毒品之中桶船舶後，即與甲
    ○○於同年四月二十四日，一起搭乘復興航空ＧＥ三五七號
    班機至大陸地區廈門市。次日下午，楊國傳在廈門市文品大
    廈租屋處，對甲○○陳稱：「林董計劃走私毒品到台灣，由
    你擔任小桶角色，負責從中桶接運毒品的工作」等語，邀同
    甲○○參與運送毒品海洛因，甲○○為謀厚利，乃與之共同
    基於運輸毒品之犯意聯絡，應允提供小桶船舶【鴻漁一號】
    並親自擔任該船船長。之後，楊國傳即與甲○○、夥同莊良
    賢及林金興在廈門市○○○路上之「夜夜香茶館」，研商此
    次私運毒品之實際路線及接駁經緯度位置等情事。席間，甲
    ○○並向林金興自承是此次運送毒品之小桶船舶船長，林金
    興亦親向甲○○表示該批毒品運抵台灣後交由楊國傳處理，
    並承諾事成後給予二百萬元酬勞，且將接駁毒品之經緯度、
    聯絡之無線電頻率及與中桶船舶間使用之「阿和、阿勇」的
    暗語稱號寫在紙上交與甲○○，且特別交代甲○○於使用時
    經緯度應再加減若干方是正確接運毒品地點。嗣莊良賢認為
    若中途劫取運輸中之毒品，如本案未暴發，則渠等即可向林
    金興詭稱為他人所奪，而可僅負擔共同出資但免交付販賣毒
    品利益予林金興之責任，因而起意強盜殺人奪取運輸中之毒
    品，以此「黑吃黑」方式獲取暴利，圖謀在海上劫奪此批由
    其等負責安排私運之海洛因。楊國傳、甲○○亦認為可行，
    乃與之共同基於強盜殺人及運輸、販賣毒品海洛因之犯意聯
    絡，決定共同參與作案。謀定後，分別由莊良賢負責安排大
    陸殺手相關事宜；楊國傳、甲○○二人則於四月二十八日，
    共同搭乘復興航空ＧＥ三五八號班機返國，並由楊國傳負責
    準備槍枝及子彈，協助甲○○共同找船接應該殺手；甲○○
    則將平時由余國明（已判罪確定）駕駛之甲○○所有而登記
    於其妻陳蓮花名下之【鴻漁一號】漁船取回，作為小桶船舶
    以便參與運輸毒品。
四、楊國傳明知手槍、子彈係屬槍砲彈藥刀械管制條例所管制之
    物，非經主管機關許可，不得持有，為達渠等海上強盜毒品
    海洛因之計畫，續於同年四月二十九日下午二時，在台北縣
    三重市○○路某地，以十萬元向綽號「阿賓」之不詳姓名年
    籍成年男子，購買仿ＢＥＲＥＴＴＡ廠Ｍ九ＡＲＭＥＤ半自
    動，槍號ＵＳ九○一一ＭＡＤＥ之金屬改造手槍一把（下稱
    第一號手槍）及八顆子彈。同年月二十九日晚上七時許，林
    金興託某不詳姓名者，持三十萬元，至基隆火車站交與楊國
    傳作為預付接駁毒品船舶之訂金。同年月三十日中午，楊國
    傳持該三十萬元訂金，在基隆市○○路、安和二路旁（即東
    帝士大賣場附近），交與陳忠毅。陳忠毅即自行先從中抽取
    五萬元，再於五月一日中午，將剩餘之二十五萬元訂金，持
    往基隆市○○區○○街九十六巷三十五號交予杜春火，杜春
    火則全數轉交與謝金郎。陳忠毅為防追查，另於九十一年五
    月一日中午一時三十分許，購買0000000000號及
    0000000000號等門號之行動電話易付卡，前者供
    己使用，後者則交予杜春火做為聯絡私運毒品之用。楊國傳
    、甲○○為接運大陸殺手，另以欲載運大陸偷渡客至日本為
    由，以十五萬元之租金，向王志為（業經判決有罪確定）承
    租其所有登記在其妻陳秀妹（起訴書及原審判決均誤載為陳
    秀珠）名下之「新合益十二號」漁船。王志為因擔心楊國傳
    等以載大陸偷渡客為幌子實際從事走私或運輸毒品勾當，乃
    附加條件需指派一位其信得過之人與渠等同行始同意出租為
    條件。約成後，楊國傳、甲○○迅以七萬元代價，僱請余國
    明（原任甲○○所有之「鴻漁一號」船長）擔任該航次【新
    合益十二號】船長。九十一年五月二日下午一時三十分許、
    甲○○並帶同余國明至基隆市○○街八十六巷十一號，向王
    志為表示船長就是余國明等情。同年月二日下午二時許，在
    碧砂漁港翁財記商店附近，楊國傳並將記載接、交該批毒品
    海洛因之經緯度及交貨接貨人員暗語稱謂之紙單二張（一張
    寫「阿水、阿順」之紙單用以和大桶船舶聯絡，一張寫上「
    阿勇、阿和」之紙單用以和小桶船舶聯絡），親交與陳忠毅
    ，並下達明日（五月三日）出海指示，陳忠毅乃將該二張紙
    單持至漁會交予杜春火，杜春火再轉交予【福生三號】船長
    謝金郎。當晚楊國傳特別駕車載陳忠毅由基隆市八斗子陸橋
    出發沿台北縣瑞芳山區一帶行駛，途中乘機喝令陳忠毅看緊
    杜春火注意其切實與船主聯絡，以免發生意外。
五、甲○○按原定計劃於九十一年五月三日上午十時許，帶同余
    國明向王志為表示即刻要出港之意，王志為聞訊後即至基隆
    市○○區○○路三九六巷三十七號，以三萬元代價僱請友人
    陳春枝（被告及檢察官均未上訴而確定）與余國明同行。楊
    國傳、甲○○、王志為、余國明、陳春枝即共同基於直航至
    大陸地區載運大陸偷渡客之犯意聯絡，由余國明、陳春枝於
    三日上午十時四十五分，駕駛【新合益十二號】漁船由八斗
    子漁港報關出港，二人輪流駕駛前往大陸平潭地區準備載運
    大陸偷渡客。同日中午十二時許，【福生三號】漁船船長謝
    金郎、船員謝進聰亦基於共同走私、運輸第一級毒品之犯意
    ，駕駛【福生三號】漁船自同一漁港（八斗子漁港）報關出
    港。三日當晚十時至十一時許，甲○○並電請張建福代為聯
    絡大陸地區年籍不詳綽號「小陳」之成年男子之人蛇，確認
    該二名大陸人士（實為殺手）是否巳如期離境。同年月四日
    凌晨一時許，余國明、陳春枝所駕駛之【新合益十二號】漁
    船駛抵大陸地區福建省平潭附近約【北緯二五度二十三分、
    東經一一九度四十八分】之海域後，即撥打門號00000
    000000行動電話，與大陸人士綽號「老六」之不詳姓
    名年籍之成年男子聯絡接應大陸偷渡客地點，並順利自某不
    知名小船接運二名年約三十歲之不詳姓名年籍之大陸人士（
    殺手），隨即折返，直往棉花嶼方向行駛。四日上午十時許
    ，謝金郎所駕駛【福生三號】抵達預定接貨地點等候。四日
    中午十二時許，楊國傳在基隆市○○路二七九號「龍頭檳榔
    攤」，將上開第一號手槍，及另一把自不詳年籍姓名人士處
    取得之義大利ＢＥＲＥＴＴＡ廠九二ＦＳ型半自動手槍，槍
    號巳磨損之手槍一把（下稱第二號手槍）連同十五顆子彈交
    與甲○○。甲○○即將該二把槍械置放於其所有之【鴻漁一
    號】漁船駕駛座旁暗艙，中午一時許，甲○○即駕駛【鴻漁
    一號】漁船自八斗子漁港出港。四日下午六時許，余國明駕
    駛【新合益十二號】漁船抵達棉花嶼附近海域（屬我國領海
    ），使二名大陸地區人民非法進入台灣地區後，如期以小型
    對講機聯繫甲○○。當晚八時多，甲○○到達棉花嶼附近【
    約北緯二五度二九分、東經一二二度五分】海域，將余國明
    所載之該二名大陸人士接走，並囑咐余國明暫時在原地等候
    ，二名大陸殺手登上【鴻漁一號】駛離【新合益十二號】後
    ，甲○○即將前開楊國傳交付之第一、二號手槍交付予二名
    大陸殺手。五日凌晨三時許，謝金郎所駕【福生三號】，自
    不知船名母船上之不詳姓名年籍之成年男子接駁以大紙箱五
    只，該紙箱內分別裝有大型黑色塑膠袋裹裝之第一級毒品海
    洛因共三百九十塊（一百九十五份，每份兩塊）海洛因磚及
    散裝一小包海洛因粉末上船，隨即駛往指定交貨地點等候小
    桶船舶。甲○○則依原定計劃於凌晨搭載該二名大陸殺手抵
    達【北緯二五度五八分、東經一二二度三五分】附近一帶漂
    流，伺機自中桶船舶【福生三號】漁船接運毒品，惟因油料
    不足，且遲遲未見中桶船舶【福生三號】漁船之蹤影，而欲
    先行折返漁港，並於五日上午七時三十分許，暫將該二名大
    陸殺手藏置於棉花嶼上，獨自駕駛【鴻漁一號】漁船返回望
    海巷漁港加油補給。五日上午八時許，余國明所駕【新合益
    十二號】漁船，因聯絡不上甲○○又需補給，經請示楊國傳
    後，亦於五日上午十一時三十分返抵八斗子漁港。之後，陳
    文玉（此時尚不知情）受楊國傳之託轉交一萬元予余國明做
    為加油補給，楊國傳隨後並告訴余國明加油及補給後，應回
    棉花嶼海域附近接回該二名大陸殺手。五日下午二時二十分
    ，余國明及陳春枝（同案判刑六月確定）復承前共同直航至
    大陸地區之概括犯意聯絡，駕駛【新合益十二號】漁船，再
    度報關出港繼往棉花嶼海域附近準備接應甲○○。同日下午
    三時許，楊國傳至甲○○家中表示「中桶船舶快到了，趕快
    去載」等情，甲○○即駕駛【鴻漁一號】漁船，於五日下午
    三時五十五分，二度報關出港，速至棉花嶼搭載該二名大陸
    人士。五日下午六時許，甲○○以無線電吩咐余國明在原處
    等待。晚間九時許，楊國傳以電話告知余國明「半夜後日本
    船即會趕來」等情。嗣於六日凌晨三時許，甲○○所駕【鴻
    漁一號】漁船，至【北緯二五度五八分、東經一二二度三四
    分】間，即【彭佳嶼東北方三十浬海域】附近，以無線電呼
    叫「阿和」，經謝金郎回應「阿勇」後，確認謝金郎、謝進
    聰所駕駛之【福生三號】漁船為中桶船舶，即向謝金郎示意
    接駁該批毒品，【鴻漁一號】、【福生三號】二船甫靠攏，
    該二名大陸殺手共同跳上【福生三號】漁船，分持甲○○交
    付之手槍，共同基於強盜及殺人之概括犯意，由其中一人持
    上開第二號手槍，朝謝金郎、謝進聰二人頭胸等處要害射擊
    ，致謝金郎身中四槍、謝進聰身中六槍，因多發性近距離槍
    創造成出血神經性休克當場斃命，由該二名大陸殺手合力將
    該批毒品海洛因五大紙箱及散裝一小包搬至【鴻漁一號】漁
    船。事畢，為免事跡敗露，該二名大陸殺手均基於共同遺棄
    屍體、燬壞船隻之犯意聯絡，共同將謝金郎、謝進聰二人屍
    體綑綁，繫上【福生三號】漁船之船錨再丟棄入海中，且將
    汽油潑灑於【福生三號】船舶表面，放火燒燬【福生三號】
    ，製造漁船失火發生海難假象，以湮滅罪證並求掩人耳目，
    當其等將油布條丟至【福生三號】船艙旁時，載志明疏未注
    意閃避，導致臉部、左、右上肢及右下肢被火灼燒所呈二度
    至三度燒燙傷。甲○○等三人認一切罪證湮滅妥當後，始駕
    駛【鴻漁一號】載該二名大陸殺手往棉花嶼海域【新合益十
    二號】等候處駛去，途中該二名大陸殺手並將作案槍枝及上
    開毒品海洛因搬至【鴻漁一號】駕駛座下密艙藏放。六日凌
    晨四時許，余國明因一直聯絡不上甲○○，乃再度打電話與
    楊國傳，楊國傳囑其「稍安勿躁，繼續等候」。六日清晨約
    六時許，在附近作業之「勝榮財」、「昇發財」、「合和昇
    」、「新海隆」、「昇得發」、「滿勝福」及「福昌六十六
    號」等我國漁船，發現「福生三號」漁船失火，紛紛前往救
    難及尋找謝金郎及謝進聰二人下落，但經持續搜尋數小時均
    無所獲。六日上午九時，甲○○以找不到載運該二名大陸人
    士的日本船為由，電請在棉花嶼附近等待的余國明、陳春枝
    ，駕駛【新合益十二號】漁船，至北緯二五度二三分、東經
    一二二度○三分海域，將該二名大陸殺手載回大陸。六日上
    午九時十分左右，行政院海岸巡防署海洋巡防總局基隆海巡
    隊（下稱基隆海巡隊）及澳底海巡隊（下稱澳底海巡隊），
    據報後雖即派員前往搶救【福生三號】。同日上午十一時左
    右，余國明、陳春枝將此二名大陸人士載回大陸。甲○○則
    因意外遭火燒燙傷，無法依楊國傳預定搶灘地點上岸之指示
    ，即逕自駕駛【鴻漁一號】漁船回港，並於十二時五分返回
    望海巷漁港停泊。下午二時許，楊國傳至甲○○住處，得悉
    該批毒品及作案槍枝藏放於【鴻漁一號】漁船密艙等情，甲
    ○○則隨即前往行政院衛生署基隆醫院轉赴三軍總醫院就醫
    。此際，在海中隨風漂流之【福生三號】因火勢過於猛烈，
    雖經海巡人員極力滅火搶救仍無法撲滅，迄六日下午三時十
    六分，乃完全沉沒海中失去蹤跡。七日凌晨一時四十分許，
    余國明至平潭海面附近，將該二名大陸人士交與綽號「老六
    」所屬人蛇載回大陸福建。同日凌晨三時許，大陸籍【閩晉
    漁第五七九八號】漁船，在東經一二一度五五分、北緯二五
    度四十分海域作業之際，無意間以漁網撈起謝金郎、謝進聰
    屍體，基隆海巡隊幹員據報即前往處理，七日上午九時三十
    分左右，將該二人屍體運回八斗子漁港。七日下午二時五分
    ，余國明、陳春枝所駕駛【新合益十二號】漁船亦返回八斗
    子漁港。
六、楊國傳復於七日下午三、四時許，在基隆市○○路二七九號
    「龍頭檳榔攤」後方，請余國明、張建福二人隨之同往【鴻
    漁一號】漁船上搬運貨物一批。余國明聞訊後即速返自宅拿
    取水桶準備搬貨，適綽號「勇仔」之陳文玉前來龍頭檳榔攤
    ，楊國傳乃請陳文玉一同協助取貨。之後，余國明便騎乘楊
    國傳所有之機車、張建福騎乘自己機車搭載陳文玉，先後前
    往望海巷漁港，楊國傳則以「找朋友」為名，向不知情之龍
    頭檳榔攤老闆吳國賓借得車號Ｔ八—三六七七號綠色客貨兩
    用箱型車殿後緊接而至。四人陸續抵達望海巷漁港，分由余
    國明至【鴻漁一號】打開駕駛座下密艙，取出袋口綑綁密封
    內裝【雙獅地球牌】海洛因之黑色大型不透明塑膠袋約七、
    八袋（其中黑色大型不透明塑膠袋有破損一只），交由停在
    旁邊之船舶上之陳文玉，再由陳文玉遞交在岸邊把風及接應
    之張建福，斯時余國明、張建福及陳文玉三人均已知悉所搬
    運之貨物為毒品海洛因，仍共同基於運輸第一級毒品海洛因
    及運送私運管制之走私物品之犯意聯絡，以接龍方式，將該
    七、八袋毒品自【鴻漁一號】船上全部卸下，經鄰船交由岸
    上坐在駕駛座上把風及接運之楊國傳，使之安全置於上開【
    Ｔ八—三六七七號】休旅車後座。其等於搬運時為免曝光，
    張建福曾受楊國傳之囑至堤防附近巡視把風，楊國傳於毒品
    搬置於車內妥當後，將車子內的毒品運往基隆市○○街山海
    觀社區Ｕ棟Ｂ三停車場，再由余國明協助楊國傳將該批毒品
    搬至車號【六Ｇ─二○七五號】汽車後車箱暫置。事成後，
    楊國傳返回「龍頭檳榔攤」，再向張建福、陳文玉等人表示
    搬運代價為一人五十萬元。下午五時許，楊國傳至山海觀售
    屋中心獲悉基隆市○○街一七三號Ｖ棟十三樓出租訊息，乃
    先支付定金二千元與代租小姐表示承租之意。同日傍晚，楊
    國傳向張建福表示，還有二把槍未取出，張建福聞後因不願
    前往尋槍，即逕自騎乘機車回家，三十分鐘後，楊國傳乃電
    詢「東西（指槍枝）有無尋獲」，張建福方以「找不到」等
    詞予以搪塞。楊國傳乃約其至八斗子天橋下會面，見面後，
    楊國傳即以行動電話聯絡甲○○，彼此一番交談後，再將電
    話交由張建福接聽，電話中，甲○○告之「東西（指槍枝）
    放在船上衛星導航系統之下」，隨後二人各騎機車重回「鴻
    漁一號」，張建福上船後再度假裝找不到虛以委蛇，楊國傳
    不得巳始自行上船尋找，並將該二把槍枝取走。同日晚間八
    時許，楊國傳將第一號手槍棄置在基隆市○○街基水冷凍廠
    後山草叢裡，再把第二號槍持往基隆市八斗子漁港內丟棄。
    八日上午，楊國傳冒用「何志勇」名字，分別於房屋租賃契
    約書一式二份上，各蓋上偽刻之「何志勇」印章之印文，並
    偽簽「何志勇」署名各一枚（共二枚，其中一份契約滅失）
    ，以每月五千元租金，預支二期，押租一萬元，並將租賃契
    約書交予王素真，向不知情之王素真承租上開基隆市○○街
    一七三號Ｖ棟十三樓（下稱第一藏毒處所）房屋，足以生損
    害於王素貞及何志勇等人權益。當晚，在基隆市○○街八十
    六巷十一號，楊國傳持十萬元付予王志為作為【新合益十二
    號】之船租。九日晚間七時許，楊國傳速將藏放在車號六Ｇ
    ─二○七五號汽車後車箱之毒品卸下，改放置在前開第一藏
    毒處所內。五月九日晚上九時許，王志為在基隆市○○街上
    ，持三萬元工作費交予陳春枝作為出海接運二名大陸人士之
    報酬。五月十一日，甲○○自三軍總醫院出院後，即至中正
    機場搭乘澳門航空ＮＸ五○五號班機逃往大陸地區。五月十
    四日，楊國傳將第一藏毒處所鑰匙交其妻王紀英（由公訴人
    另案偵查中）保管後，即搭澳門航空ＮＸ六○九號班機前往
    澳門，自澳門進入大陸之珠海地區與莊良賢碰面，並佯向林
    金興解釋出事原由、應係何人所為及毒品可能去向要進一步
    查證等情，以免東窗事發。
七、李昱穎（綽號骨頭）係莊良賢昔日好友，為圖暴利，竟於同
    年五月初起，與莊良賢共同基於販賣第一級、第三級毒品之
    犯意聯絡，由莊良賢提供毒品、洽妥買主、並談妥價格、交
    易方式與地點，再由李昱穎持交毒品予買主及收取價金，所
    得則朋分花用，二人謀定後，李昱穎即依莊良賢指示，至台
    中中港交流道附近向某不知名之成年男子拿取淨重六公斤一
    點五六公克之第三級毒品俗名Ｋ他命六包，伺機販賣牟利。
    而莊良賢於五月十七日獲知劫奪自【福生三號】之海洛因毒
    品去處，先交代楊國傳將第一藏毒處所其中一把鑰匙交予李
    昱穎收執，楊國傳即立即自大陸地區打電話告知不知情之友
    人即計程車司機李林蒼代為轉交一包東西（鑰匙）予李昱穎
    ，隨後再以電話交代其妻王紀英將第一藏毒處所鑰匙放置在
    牛皮紙信封袋，持往基隆火車站交與李林蒼。當晚李林蒼即
    在基隆火車站前將該鑰匙交予李昱穎。李昱穎即於五月十八
    日搭乘長榮航空ＢＲ八一七號班機前往澳門，趕至大陸「拱
    北」地區與莊良賢會面，莊良賢當面將記載有第一藏毒處所
    地址之紙條交予李昱穎，囑其返國後迅將該批毒品移往他處
    藏放，李昱穎明知莊良賢、楊國傳持有大批第一級毒品海洛
    因，仍與渠等共同基於運輸及販賣（第一級海洛因）之概括
    犯意聯絡決意運送管制走私物品，由莊良賢尋找買主及洽定
    價格，再由李昱穎負責送交毒品及收取價款，謀定後李昱穎
    即於十九日搭乘長榮航空ＢＲ八○二號班機返台。二十日凌
    晨二時許，李昱穎自行至第一藏毒處所清點該批毒品之數量
    計一百九十五份（每份為二塊海洛因磚，共計三百九十塊）
    ，並於凌晨二時三十七分點數完畢後，當場以電話向莊良賢
    報告毒品數量。凌晨二時四十分再依莊良賢指示以電話與綽
    號「阿興」之不詳姓名成年男子聯絡交付毒品事宜，並取走
    十一塊海洛因磚（每塊三百五十公克，下同），於凌晨四時
    許，持往中山高速公路泰安休息站之加油站前販賣予綽號「
    阿興」之人，嗣返回其女友陳小惠在宜蘭市○○路○段一一
    六巷五弄十七號三樓租屋處。當晚七、八時，復偕同女友陳
    小惠駕車至第一藏毒處所，由李昱穎拿取數塊海洛因，與陳
    小惠共同駕車前往台北縣樹林地區，李昱穎於抵達約定地點
    後下車，先挖取些許粉末供綽號「阿文」認可後，即將四塊
    海洛因售與「阿文」。嗣後，原車返回第一藏毒處，此時陳
    小惠已知悉有大量海洛因毒品置放於該處，猶基於幫助李昱
    穎共同運輸、販賣毒品海洛因之犯意，由李昱穎先行計數再
    由陳小惠覆算之方式，計算屋內毒品海洛因磚之數量，結果
    發現包含前開已交付之十五塊海洛因磚在內，短少三十二塊
    ，李昱穎乃以電話告知莊良賢此事，經莊良賢查證後即向李
    昱穎表示為其友人取走前開短少之海洛因磚（三十二塊）後
    ，由李昱穎與陳小惠以預置之暗紅色大型行李箱取走其中二
    百六十塊海洛因，載回陳小惠位於宜蘭市○○路○段一一六
    巷五弄十七號三樓租屋處所（下稱第二藏毒處所）放置。二
    十二日下午四、五時，李昱穎復依莊良賢指示，偕同陳小惠
    ，駕駛其所有車號Ｔ八─六五七五號自小客車（嗣變更車號
    為Ｕ五─四０六九號），自第二藏毒處所持六塊海洛因毒品
    ，至土城交流道附近交與「阿文」後，復至第一藏毒處所，
    將其餘八十三塊之海洛因磚載返第二藏毒處所堆放。五月二
    十二日晚間十一時十分，楊國傳隻身返國，在中正國際機場
    入境大廳證照查驗台，經臺灣基隆地方法院檢察署檢察官命
    警持拘票將之拘提到案，二十二日晚上十一時三十分、二十
    三日凌晨一時及一時三十分，警政署刑事警察局第一偵查隊
    、海岸巡防署海洋巡防總局、警政署電信警察隊、基隆市警
    察局第二分局參與專案之小組成員，同步將余國明、張建福
    及陳文玉先後拘提到案。臺灣基隆地方法院檢察署檢察官亦
    率警帶同楊國傳，於二十三日凌晨四時許，在第一藏毒處所
    ，扣得雙獅地球牌海洛因包裝袋十個、含有毛重五、○七公
    克、淨重一、二七公克海洛因粉末（取樣○、一公克鑑驗，
    後再經法務部調查局鑑定淨重一、○八公克）、黃色塑膠外
    包裝五個、透明塑膠包裝袋十個、中型透明塑膠袋五十五個
    、大型黑色塑膠袋十八個、手提塑膠袋八個、膠帶二捲等物
    （除大型黑色塑膠袋三個、中型透明塑膠袋一個外，其餘原
    扣案之雙獅地球牌海洛因包裝袋十個、黃色塑膠外包裝五個
    、透明塑膠包裝袋十個、中型透明塑膠袋五十四個、大型黑
    色塑膠袋十五個、手提塑膠袋八個、膠帶二捲，均因刑事警
    察局未採獲相關跡證而已丟棄滅失）。
八、李昱穎復於二十三日下午三、四時左右，依莊良賢吩咐取出
    十六塊海洛因，與陳小惠開車前往台中市○○路，共同將海
    洛因售與綽號「岳兄」之不詳姓名成年男子。同月二十四日
    晚上七、八時，李昱穎再度與其女友陳小惠駕駛車號Ｔ八─
    六五七五號自小客車至雲林縣台西鄉東勢厝，於二十五日凌
    晨三時左右，向綽號「阿文」收取販毒所得之一百七十七萬
    元價款，而後約綽號「岳兄」之人在台中地區準備交付二百
    八十萬元毒品貨款，嗣於三時三十分許，途經國道一號公路
    員林收費站為警持拘票拘提到案。且當場在李昱穎所駕車內
    扣得販賣毒品所得之現金一百七十七萬元及供聯絡所用之行
    動電話四具。同日上午十時許，臺灣基隆地方法院檢察署檢
    察官再率專案小組成員在第二藏毒處所，扣得現金八萬九千
    元、毒品海洛因磚三百二十一塊（淨重一百十四公斤八百三
    十點一公克、純度百分之八十八點二，純質淨重一百零一公
    斤二百八十點一五公克）、及Ｋ他命六包（毛重六公斤五十
    五點四八公克、淨重六公斤一點五六公克）、暗紅色大型皮
    箱一個等物。五月二十六日上午十一時左右，楊國傳帶同檢
    警人員，至基隆市○○街基水冷凍廠後山尋回上開第一號手
    槍。六月七日上午十時十分，楊國傳帶同檢警人員，至基隆
    市八斗子漁港內漁會旁北都冷凍廠廢水排水孔附近港內，由
    潛水人員李溪源尋回上開第二號手槍。六月十三日下午，循
    線查獲杜春火及陳忠毅，並將之逮捕歸案。甲○○於同年六
    月中旬，在中國大陸福州市遭大陸武警逮捕，迄同年十月十
    四日經大陸武警人員解送至馬祖，交由刑事警察局偵一隊幹
    員逮捕歸案。
九、案經臺灣基隆地方法院檢察署檢察官自動檢舉偵查起訴。
    理  由
一、右揭犯罪事實，訊據上訴人即被告楊國傳、張建福、陳文玉
    、李昱穎、陳小惠、陳忠毅、杜春火均矢口否認前開犯行。
    被告楊國傳辯稱：「伊只負責找中桶去接大桶毒品，不知莊
    良賢、甲○○要殺人強劫毒品黑吃黑之事，亦不知有載運二
    明大陸人之事，是甲○○要借船載運偷渡客，我不知道是載
    殺手。伊是調查局之線民，運輸毒品是海調處調查員叫我深
    入以便查獲，買槍、運毒均有向海調處人員陳報，伊是被陷
    害云云。被告陳忠毅辯稱：當初楊國傳託我幫忙找船，不知
    道是要運輸毒品，以為是要載香煙云云。被告杜春火辯稱：
    當初陳忠毅叫我找船，是說要載運香煙，其他的事情我不知
    情，我有說不要載毒品、槍枝云云。被告張建福辯稱：我去
    龍頭檳榔攤買一包香煙，楊國傳叫我搬東西，我就去望海巷
    漁港搬，不知道是搬什麼東西，從未看過毒品，不知道搬的
    是毒品云云。被告陳文玉辯稱：不知道是毒品，從未接觸過
    毒品，只是帶妻小去龍頭檳榔攤找朋友，結果楊國傳叫我去
    搬東西，不知道所搬的東西是毒品云云。被告李昱穎辯稱：
    K他命只是暫時放在伊處，並未要販賣，伊拿鑰匙時，不知
    是藏放毒品，後來才知是毒品，有販賣毒品給「岳兄」，但
    未收錢，一百七十七萬元是我賭博贏的錢云云。被告陳小惠
    辯稱：沒有運輸及販賣毒品，不知道是毒品，且李昱穎做什
    麼我都不知情，亦不知其販賣毒品之事云云。被告甲○○固
    不否認有擔任小桶角色接駁運回毒品及載運大陸人等情，但
    辯稱：伊受僱於楊國傳，不知大陸人是殺手，亦不知黑吃黑
    計劃云云。
二、惟查：
  (一)運輸第一級毒品海洛因及私運管制物品進口部分：
  1.海上運輸部分：（安排福生三號漁號擔任中桶）
  (1)被告楊國傳與莊良賢、林金興共同策劃自北韓透過大桶、中
    桶、小桶船舶載運第一級毒品海洛因，並由楊國傳負責連繫
    中桶船舶一節，業據被告楊國傳於九十一年五月二十三日警
    詢時供稱：「一個多月前我曾到大陸與綽號『林董』（林金
    興）之大陸朋友見面，對方要求我代他找尋一艘台灣籍漁船
    作為走私毒品之交通工具，返台後我便透過台北縣貢寮鄉澳
    底地區一名叫做吳碧光（吳叡宇）之男子找尋適合之船隻，
    因我對使用衛星定位及無線電聯絡工具等並無具體概念，也
    不知如何操作，因此便邀請跑船經驗豐富的甲○○與我一起
    前往大陸商議用漁船走私毒品事宜；我與甲○○於九十一年
    四月二十四日一同出境前往大陸與『林董』見面，並由甲○
    ○與『林董』直接討論利用衛星定位及航海圖使走私船隻相
    接駁事宜，我和甲○○於九十一年四月二十八日返台籌畫，
    四月二十九日下午七時許，『林董』指示台灣之小弟在基隆
    火車站將現金三十萬元交給我，作為吳碧光尋找到的台灣籍
    漁船之定金；另吳碧光也透過居住於基隆市八斗子地區之小
    弟與我聯繫後，由我於當晚十點左右於基隆市○○路翁財記
    便利商店前將三十萬元交給該名小弟（陳忠毅）轉交給吳碧
    光代我物色之船隻（福生三號）船長，之後我馬上與甲○○
    聯絡，並要求他將『林董』指定之船隻接駁經緯度寫給我，
    由我於五月一日將經緯度交給吳碧光之小弟（陳忠毅）。五
    月三日我在八斗子看見謝金郎與吳碧光之小弟聊天，我意識
    到謝金郎應即為吳碧光代我找尋要替林董走私之船隻，並見
    謝金郎、謝進聰駕駛『福生三號』出港」等語（參九一年偵
    字第一九六一號卷一第五九頁背面至第六十頁背面）；復於
    偵查中供稱：「（問：這批貨誰交給謝金郎他們？）答：『
    林董』五月四日中午左右打電話告訴我，是一艘白色的船，
    尾巴那個字是三個金的『鑫』字．．．甲○○當時的角色，
    是我叫的這艘船（福生三號，中桶）的船長，這批貨是『阿
    和』（代號）去接．．．『鴻漁一號』之外還有一艘船擔任
    『小桶』那是『林董』自己找到，他怕『福生三號』出去太
    久怕有危險才再去找船」等語（參九一偵字第一九六一號卷
    一第一三三頁、第三○一頁至三○四頁）；於原審供稱：「
    我承認跟林金興透過莊良賢介紹一起運送海洛因到台灣。『
    福生三號』是我託陳忠毅去運送毒品，我有跟陳忠毅說是要
    運送毒品」（見原審卷一第一三一頁）、「林金興大約是在
    二、三月間在大陸廈門請我幫他找船接運毒品，說有一批毒
    品海洛因要到台灣來，要我幫他找船運輸，做為中桶，當時
    在場的人有莊良賢、方金龍、甲○○。九十一年三月底，吳
    碧光（吳叡宇）載我去找陳忠毅在基隆市○○街巴賽隆納社
    區附近和陳忠毅碰面，我問陳忠毅『吳碧光有無跟你講』，
    陳答『有，吳碧光有跟我說，要我們二人自己講』，陳忠毅
    講『他也不能夠做主，他是有找到船，但是不能夠做主要不
    要載』，我說『叫陳忠毅自己去問船主，要不要載，如果不
    載就算了』，有提到報酬是二百五十萬元要給船主，我跟陳
    忠毅說『那邊的老闆把方位給我，我就馬上把方位拿給你，
    你再轉交給船主』」等語（見原審卷二第一八六頁至第一八
    七頁），核與被告陳忠毅於警詢時供稱：「於二、三個月前
    楊國傳曾對我說他有一批約五、六十公斤之毒品要走私入境
    ，要求我物色適合船隻載運，代價是新台幣三百萬至五百萬
    左右」等語（參九十一年偵字第二二一七號卷第七頁），及
    於偵查中供稱：「（警訊實在）楊國傳透過吳碧光要我物色
    適合船隻走私毒品入台時，我就是透過我朋友綽號『阿郎』
    （杜春火）找到『福生三號』，楊國傳確實交付我現金三十
    萬元作為走私毒品入台載運船舶之定金，並由我親手交給杜
    春火，我接獲楊國傳之通知後，聯絡杜春火轉知『福生三號
    』出海載運毒品．．．四月三十日下午三時許，楊國傳打大
    哥大給我，約我在長庚醫院附近東帝士見面，交給我現金三
    十萬元，叫我拿給船主，於五月一日下午二時左右拿去杜春
    火八斗子的家給他，大約是五月二日中午在碧砂漁港的便利
    商店門口，拿二人名片大小的幾張給我，其中一張是寫接貨
    的經緯度，另一張是寫交貨的經緯度，並且還有呼叫器的號
    碼，還有綽號『阿勇、阿和』，我馬上騎機車送到漁會交給
    杜春火，說是上面交待的，也轉告隔天早上就出港」等語（
    九一偵字第二二一七號卷第十九頁、第二二至二四頁），及
    於原審供稱：「我朋友叫吳碧光帶楊國傳來找我，叫我幫楊
    國傳找船，說是要載號仔（海洛因），所以又去找杜春火我
    有跟杜春火說是要去載海洛因」等語（見原審卷一第八七頁
    至第八八頁）；及被告杜春火於偵查時供稱：「福生三號五
    月三日出海前約一星期陳忠毅曾請我替他找一艘船走私到外
    海後交給其他船舶走私入境，事成後可獲得新台幣二百五十
    萬元的代價而我也可以吃紅，因我與福生三號之船長謝金郎
    是舊識，便向他提供此資訊，兩天後陳忠毅便到我家中並將
    以牛皮紙袋包裹現金二十五萬元交給我，原本說要給謝金聰
    三十萬元，結果只有拿廿五萬元給我，我轉交謝金聰二十五
    萬元。後來陳忠毅再拿單子給我，指示我說有關接駁貨品之
    地點寫在單子裡，而出港的日子訂在翌日」（九一年偵字第
    二二一七號卷第二九頁、三四頁）等情，互核相符，是被告
    楊國傳、陳忠毅、杜春火前開之自白與事實相符，均可採為
    認定其等之犯罪證據。
  (2)被告楊國傳找到中桶船舶（福生三號）後即與同案被告甲○
    ○同往大陸地區向林金興、莊良賢報告、商議等情，業據被
    告楊國傳前開供述明確，核與同案被告甲○○於警詢及檢察
    官覆訊時供稱：「（警訊實在）九十一年四月下旬和楊國傳
    一起到大陸旅遊，於四月二十六日左右，楊國傳在廈門跟我
    說他的朋友『林董』要走私五箱毒品到台灣，楊國傳指示我
    擔任『小桶』角色，負責從『中桶』接運毒品運送來台，之
    後楊國傳當日就帶我去廈門某餐廳和『林董』碰面，在和『
    林董』碰頭前楊國傳指示我要向『林董』自承是此次走私毒
    品小桶的船長，碰面時『林董』對我說他有一批白粉，數量
    大概五箱，要我成功走私入台後交給楊國傳，並答應事成之
    後要給我二百萬元作為代價，之後『林董』就將一張寫有經
    緯度及聯絡無線電頻率，雙方互以『阿和、阿勇』稱呼的紙
    條交給我，並說該地點即為接運地點」等語（九一偵緝字第
    二四四號卷第三二、三八頁），及於原審供稱：「我四月出
    國的第二天，在夜夜香茶館，『林董』及楊國傳給我（一張
    接毒品的經緯度）菜單，去茶館之前楊國傳跟我說『有一批
    貨問我要不要接（意思是載運毒品）』，我有答應，楊國傳
    才帶我去茶館見『林董』，楊國傳要我跟『林董』表示我是
    載運毒品的船長，我有明白跟『林董』表示要擔任小桶船長
    （是楊國傳要我這麼說的），後來『林董』交給我菜單，我
    接到菜單後，就離開茶館，楊國傳則和『林董』繼續留在茶
    館內，事後都是楊國傳和『林董』連絡」等語相符（見原審
    卷三第一八六頁）。而證人即被告楊國傳妻姊王綺蘋於偵查
    時亦證稱：「甲○○、楊國傳二人機票係楊國傳於四月中旬
    託伊所購」等語（見九一偵字第一九六一號卷一第二七頁背
    面），亦可佐證甲○○前揭所供屬實，另有渠等二人於四月
    二十四日共同搭乘復興航空班機至澳門轉往廈門，於同月二
    十八日搭同一路線同一班機返國之機票、入出境查詢資料、
    特定班機旅客入出境明細表等影本在卷足稽（見九一偵字第
    一九六一號卷一第二九、一六一、三一九頁）。足見本案係
    林金興委請莊良賢、被告楊國傳安排船舶（中桶）至海上接
    運來自北韓來的運毒船（大桶母船），被告楊國傳進而委託
    被告陳忠毅轉請被告杜春火找船，被告陳忠毅、杜春火明知
    係運送毒品海洛因猶代楊國傳物色走私之中桶船舶，且僱用
    明知係為載運第一級毒品之謝金郎、謝進聰駕駛「福生三號
    」作為中桶船舶參與運毒，並於中桶船舶安排妥當後，與同
    案被告甲○○共赴大陸佯向林金興報告「甲○○為小桶之船
    長」等情無訛。
  (3)被告杜春火雖辯稱：「陳忠毅叫我幫他找船，第一次我找到
    船以後，船家問我要運送何物，我回家後陳忠毅來找我，我
    問他載運何物，陳忠毅回答『載四號』，我問他這是不是毒
    品，陳忠毅表示是毒品，我當場就表示不幫他找船。後來死
    者謝金郎來問我要借船出海的事談得如何，我說載毒品不好
    ，謝金郎說生活很困難，並跟我說若陳忠毅再來借船就答應
    。後來陳忠毅有來找我說船要載運『糖仔』及煙，我不知道
    糖仔是安非他命，後來謝金郎來找我，我表示陳忠毅要船運
    送『糖仔』及煙，我有問陳忠毅糖仔是什麼，陳忠毅表示不
    知道」云云（見原審卷一第六六頁）。然查，被告陳忠毅於
    偵查時即供稱：「楊國傳及吳碧光四月間來找我的隔天，我
    就問杜春火有沒有辦法幫我找到船，他問『要做什麼』，我
    說『有人有東西要進來』，他說『好，幫你找找看』，又問
    我『是什麼東西』，我說是安（安非他命）及號仔（海洛因
    ），他又問『多少錢』，我說『大概二、三百萬元的代價』
    ，他說『好』就去找船，隔天打電話說找到船了」等語（九
    十一年度偵字第二二一七號第二三頁背面至第二四頁），並
    無一詞提及杜春火拒絕過送海洛因之情，雖被告陳忠毅亦曾
    於偵查時附和其詞，表示「私運物品係『號仔』（海洛因）
    ，杜春火當場拒絕，言明不載『號仔』，之後楊國傳說不然
    就說載『糖仔』（安非他命），杜春火方表同意」云云（見
    九一偵字第二二一七號卷第三七頁背面），惟經檢察官隔離
    訊問被告陳忠毅與被告楊國傳、杜春火後，被告陳忠毅始改
    口稱：「楊國傳根本沒說不然就載糖仔的話，這是我自己編
    的，事實上是對杜春火講要載一百二十對（海洛因），從未
    跟杜春火講要載煙或安非他命的話」等語（九一偵字第二二
    一七號卷第五八、五九頁），核與楊國傳所供「一開始就請
    陳忠毅、杜春火他們載海洛因，陳忠毅確實知道要載海洛因
    毒品，杜春火也有回覆說要載」等情（九一偵字第二二一七
    號卷第五四頁）相符；且原審就此部分再次訊問被告楊國傳
    、陳忠毅之結果，亦無供稱「被告杜春火曾表示只載糖仔（
    安非他命）不載號仔（海洛因）」之情（見原審卷四第三四
    頁至第三五頁），本院前審復訊之被告杜春火是否有二百五
    十萬元運輸費用乙事，答稱：「有，是說要走私假煙」等語
    （見本院九十二年度上重訴卷二第一二０頁），衡之常情，
    若非私運價值、風險極高之海洛因毒品，而係走私假煙豈有
    甘願支付如此高額運輸代價之理？是被告杜春火空言否認知
    悉載運之貨物為海洛因毒品云云，要係卸責之詞，不足採信
    。
  (4)至被告陳忠毅自楊國傳所交付之運送毒品訂金三十萬元，從
    中取出五萬元，在將餘款二十五萬元交予被告杜春火之情業
    據被告陳忠毅於本院供成不諱，核與被告杜春火、楊國傳供
    述情節相符（見本院94年7月20日審判筆錄第四七、四八頁
    ），是被告楊國傳交付中桶船舶（福生三號）訂金三十萬元
    予被告陳忠毅後，被告陳忠毅從中自行取走五萬元後再轉交
    二十五萬元予杜春火轉交予謝金郎之事實，堪以認定。
  2.陸上運輸部分：
  (1)從「鴻漁一號」漁船將毒品海洛因運輸至第一藏毒處所（基
    隆市○○街一七三號Ｖ棟十三樓山海關社區）部分
  Ａ訊據被告楊國傳、張建福、陳文玉均矢口否認知悉自「鴻漁
    一號」漁船搬運之物為毒品海洛因，被告楊國傳辯稱：「甲
    ○○船靠岸時，打電話給我要我幫忙搬東西，剛好遇到陳文
    玉、張建福、余國明一起去搬運，搬的時候不知道是毒品，
    將毒品載到山海關時才知道是毒品」云云、被告張建福辯稱
    ：「楊國傳叫我去船上搬東西，也沒有告訴我是毒品，楊國
    傳隔天有說要給我、陳文玉及余國明五十萬元，我以為楊國
    傳是開玩笑，後來警察抓到我，才知道所搬運的東西是毒品
    」云云、被告陳文玉辯稱：「從未接觸毒品，也未曾看過毒
    品，而且當時是用黑色袋子封住，所以根本不知搬運何東西
    」云云。
　Ｂ然查：
  (甲)被告張建福於警詢時供稱：「九十一年五月七日下午十五時
    至十六時左右楊國傳有叫我去幫忙搬東西，他沒講搬什麼東
    西。我本來擔任警戒工作，就是騎機車在岸邊放哨防範被查
    獲，但在最後一包時，我有幫忙推了一下，感覺都是一塊一
    塊的，所以我有第六感應該是毒品，現場是聽楊國傳指揮，
    因為他有答應要付我們酬勞，但未告訴要給我多少錢，我有
    聽到楊國傳跟陳文玉說要給他五十萬元，所以我認為應該是
    這個價錢。」等語（九一偵字第一九六二號卷第十二頁），
    於檢察官覆訊時供稱：「五月七日海巡防帶回屍體時，我就
    猜到楊國傳有涉案，因為五月三日出港前余國明有與謝金郎
    在檳榔攤前談話，謝金郎要出港前有向陳文玉的弟弟說要去
    賺大條，而出港載大陸客是楊國傳、余國明及甲○○三人在
    談的，余國明回來後有對我說大陸偷渡客沒有等到至日本的
    船又載回去，．．五月七日下午我在檳榔攤後面，我和余國
    明、楊國傳在檳榔攤後面，我有問楊國傳『這是不是你們做
    的，這麼慘』，楊國傳說『甲○○是逼不得已』，要我去幫
    他搬東西，到了漁港『鴻漁一號』駕駛座下有個暗艙，提起
    艙蓋余國明就下去，然後楊國傳對我說上面好像有人坐著，
    要我騎車上去，當時我第六感就覺得是『那種東西』（毒品
    ），最後兩包我有搬，我在車邊陳文玉將要搬運的東西給我
    再放到楊國傳的車上，東西用塑膠袋裝著，裡面硬硬四方型
    狀，猜可能是毒品，搬完後在檳榔攤後面，楊國傳後來才到
    ，告訴我與陳文玉每人給我五十萬元」等語（九一偵字第一
    九六二號卷第十九頁背面至第二十頁），及於原審就聲請羈
    押之調查時亦供稱：「有幫忙運毒，是楊國傳找我們幫忙，
    但沒有說是要運毒，我也沒有問，在現場是楊國傳要我去上
    面看，我是一去就知道要運毒，陳文玉、余國明及我三個人
    當時在龍頭檳榔攤後面，楊國傳人來，就將我們三個人找去
    幫忙搬運，搬運完以後，楊國傳說給我跟陳文玉二人各五十
    萬元」等語（原審九一聲羈字第六十號卷第二五頁），再於
    檢察官偵訊時供稱：「（問楊國傳何時說代價多少？）當天
    搬完以後隔約二小時左右（當晚），楊國傳將車開回還給（
    龍頭檳榔攤）老闆『阿賓』後，向我和陳文玉講，說一個人
    給你們五十萬元，但何時給，並未講清楚，余國明有無在場
    忘記了」等語（見九一年偵字第一九六二號卷第五０頁），
    其已坦承犯行供述互核一致。
  (乙)被告陳文玉於警詢時供稱：「楊國傳要我幫忙搬東西，不會
    虧待我。事後他有說要給我新台幣五十萬元，但現在我還沒
    收到。講完之後張建福騎摩托車載我去望海巷漁港，不久楊
    國傳就駕駛吳國賓之綠色休旅車與我們會合。現場是楊國傳
    在指揮的，他坐在該車內吆喝，我和張建福在船上搬運，余
    國明從該船駕駛座下暗艙拿出的貨物，然後放進該車內。該
    船船名是『鴻漁一號』，當時感覺搬運的東西不是什麼好東
    西，應該是違禁品、槍、毒之類的東西，當時如果不繼續搬
    運而離開的話，楊國傳會對我不利，實在是沒辦法」等語（
    見九一偵字第一九六三號卷第十一頁、第十三頁），同日檢
    察官覆訊時亦供陳：「我進去龍頭檳榔攤時，楊國傳對我說
    是否有空幫他搬一些東西，我說好，大約五分鐘後到達漁船
    停泊的港口，楊國傳坐在借來的休旅車上，他叫我們到船上
    駕駛座下方的密艙，由余國明下到密艙搬貨上來到船上，我
    在船上再接運給張建福，張建福再把貨接運到楊國傳的駕駛
    座上，楊國傳再拿到後座，楊國傳沒告訴我搬運何物，但我
    在搬時感覺到是搬運一塊一塊類似磚塊東西，而且楊國傳一
    直催我們搬快一些，提時有一袋裡面除感覺是毒品海洛因磚
    塊外，還覺得有金屬碰撞聲音。搬的時侯才知道是毒品之類
    的東西，但又不敢離開才幫楊國傳搬，搬完後五月七日下午
    四、五時，在檳榔攤，楊國傳告訴我及張建福這趟搬運要給
    我們每人五十萬元，但要我們口要緊一些，當時余國明不在
    場」等語（參同卷第十六頁背面至第十九頁），並於原審就
    聲請羈押調查時亦陳稱：「是臨時遇到楊國傳，他也是臨時
    開口找我搬東西，在搬的時候有覺得應該是毒品」等語（見
    原審九一年聲羈字第六十號卷第三一頁），其供述如何搬運
    毒品情節亦互核一致。再參諸證人吳國賓、蔣孟潔於原審均
    證稱：陳文玉是到龍頭檳榔攤後，楊國傳臨時找陳文玉幫忙
    ，沒有事先約在龍頭檳榔攤等情（見原審卷二第七五頁至第
    七六頁，第八一頁），足見被告陳文玉確係臨時受邀前往望
    海巷漁港搬運毒品海洛因無誤。
  (丙)參以共同被告余國明於檢察官訊問時供稱：「五月七日下午
     三、四時，我到龍頭檳榔攤碰到楊國傳、張建福，楊國傳說
    有些東西要處理，要我與張建福、陳文玉到『鴻漁一號』停
    泊的地方，我騎楊國傳的機車，張建福騎機車載陳文玉，楊
    國傳向龍頭檳榔攤借車，到場時楊國傳說把『鴻漁一號』駕
    駛座下方密艙內東西搬出，密艙內有大型黑色垃圾塑膠袋，
    大約有七、八袋，袋口都有用紅色塑膠繩綁著，楊國傳有跟
    張建福說要給陳文玉五十萬元，張建福對我說，所以我想我
    們每人應該是五十萬元」等語（見九一年偵字第一九六三號
    卷第二八頁至第二九頁），於原審就聲請羈押之調查時陳稱
    ：「起先要搬的時候不知道是毒品，搬的時候才知道。確實
    是楊國傳臨時找我們的，當天我回家洗完澡後要去海邊，遇
    到他的」等語（見原審九一聲羈字第六０號卷第三七頁），
    並於檢察官訊問時供稱：「我是快要搬完時才知道是毒品，
    當楊國傳說要給我五十萬元時，更確定是毒品，．．．我人
    到『鴻漁一號』上打開密艙後看到大型黑色不透明的塑膠袋
    裝的東西約七、八包，我取出之後才知道楊國傳是叫我們搬
    毒品，毒品搬完後，楊國傳就開車往北寧路方向走，我騎機
    車跟楊國傳，到了山海觀Ｕ棟地下室，楊國傳再把毒品搬到
    他的轎車後行李廂放」等語（九一年偵字第一九六三號卷第
    一四九頁、九一偵字第一九六二號卷第六０頁背面至第六一
    頁），復於原審供稱：「檢察官起訴犯罪事實均實在。我當
    時是幫楊國傳搬運東西，一開始去時不知道，後來在搬運過
    程中才知道，我還是有繼續搬，因為當時東西已經快搬完了
    」等語（見原審卷一第六三頁），其供述如何搬運毒品情節
    核與楊國傳、張建福、陳文玉上開供述互核一致。由諸人供
    述，足見被告張建福、陳文玉自鴻漁一號漁船卸載暗艙內之
    海洛因時，即已知悉被告楊國傳要求搬運之物品為塊狀毒品
    海洛因無訛。
  (丁)再據被告楊國傳於警詢及檢察官覆訊時供稱：「五月七日中
    午我打電話給甲○○，他說出事了，要我到『鴻漁一號』暗
    艙內取毒品及二支槍，因為張建福、余國明常開甲○○的船
    出海，所以我就找在場的張建福，陳文玉、余國明一起去取
    ，當時我對他們說『甲○○出事了要幫他去取貨』，因為龍
    頭檳榔攤休旅車玻璃是暗的，可以開車去觀看情況，余國明
    從船艙搬上來，陳文玉及張建福搬到休旅車後座，再由我運
    到山海觀，因為塑膠袋有破掉，而且是一塊一塊的，所以知
    道是毒品，．．到達山海觀社區停車場，由余國明協助我將
    東西放到我的自小客車後車廂暫時藏放．．．我於五月八、
    九日左右，以一張拾獲的身份證在基隆市山海觀社區Ｖ棟十
    三樓租得一間套房，用來藏放貨（毒品）及槍械，．．．七
    日下午東西搬到我自己的車上後，我去找租屋小姐，先付二
    千元定金，我是九日晚上拿到鑰匙後，約十分鐘就把東西全
    部搬完」等語（九十一年度偵字第一九六一號卷一第六四頁
    至第六六頁、第六一頁至第六二頁、第二二四頁），核與被
    告張建福、余國明、陳文玉前開供述內容相符，並有第一藏
    毒處所之租賃契約書一份可資佐參（見偵一九六一號卷一第
    四０一頁證物袋內資料），及檢警在第一藏毒處所扣得之第
    一級毒品海洛因毛重五、○七公克（淨重一、二七公克粉末
    ，經取樣○、一公克送驗鑑驗，嗣再經調查局採樣驗餘淨重
    一、○八公克）、黃色塑膠外包裝五個、中型透明塑膠袋五
    十五個、大型黑色塑膠袋十八個、手提塑膠袋八個、雙獅地
    球牌包裝紙十張、膠帶二捲等物之照片在卷可按（惟上開物
    品除大型黑色塑膠袋三個、中型透明塑膠袋一個外，其餘原
    扣案之雙獅地球牌海洛因包裝袋十個、黃色塑膠外包裝五個
    、透明塑膠包裝袋十個、中型透明塑膠袋五十四個、大型黑
    色塑膠袋十五個、手提塑膠袋八個、膠帶二捲，均因刑事警
    察局未採獲相關跡證而已丟棄滅失，業據承辦員警蕭瑞豪於
    原審證述明確，見原審九十二年度重訴字第三號卷三第三頁
    ）。而檢警在第二藏毒處所扣得之三百二十一塊海洛因磚，
    確係被告李昱穎、陳小惠從第一藏毒處所運走，亦據被告李
    昱穎、陳小惠供述無訛（詳如後述）。是被告張建福、余國
    明、陳文玉及楊國傳等人以接龍方式自「鴻漁一號」上將此
    批毒品，經由停泊鄰旁船舶搬運至楊國傳向吳國賓所借之休
    旅車上，再由被告楊國傳、余國明載往山海觀社區地下停車
    場將毒品暫放在被告楊國傳之自小客車內，嗣再由被告楊國
    傳獨自將其自小客車內之毒品移置於第一藏毒處所藏置等事
    實，洵堪認定。被告張建福、陳文玉嗣後改稱不知所搬運之
    物品為毒品云云，顯為推諉卸責之詞，均不足採。
  (2)毒品自第一藏毒處所運輸至第二藏毒處所部分
  (甲)被告楊國傳於藏置前開毒品於第一藏毒處所後，即於五月十
    四日出境至大陸與莊良賢會合，並依莊良賢之指示自大陸地
    區打電話，委請不知情之友人李林蒼轉交第一藏毒處所鑰匙
    予被告李昱穎部分，業據被告楊國傳於偵查中供陳：「我在
    九十二年五月十四日出境至澳門後，轉赴大陸珠海，先打電
    話給莊良賢，問『林董有無在旁邊』，莊良賢就把電話拿給
    『林董』，『林董』說『叫你昨天來，你今天才到，一些貨
    主都走了』，並叫我坐計程車到一家麥當勞旁的咖啡廳，到
    達時莊良賢來接我，交待說『林董問時，就回答說還在調查
    』．．．十七日中午莊良賢打電話給我，叫我把放毒品的鑰
    匙（第一藏毒處所）拿給他的小弟（李昱穎），我就打電話
    給李林蒼，叫李林蒼『去我家向我太太拿一把鑰匙，等一下
    會有人跟你聯絡，再拿給他』，又打電話給我太太『等一下
    李林蒼會來拿鑰匙，你就拿給他』之後，我就把李林蒼的電
    話告訴莊良賢，並告訴莊良賢住址」等語（九一年偵字第一
    九六一號卷第一六六頁至第一六七頁），於原審供稱：「（
    第一藏毒處所）總共有二把鎖匙，我在大陸打電話給李林蒼
    ，請他幫我把鎖交給會打電話的人，又在大陸打電話給我太
    太說『鎖匙放在茶壼內，請她拿給李林蒼』，後來是我太太
    把鎖匙交給李林蒼，李林蒼再交給李昱穎，是莊良賢叫李昱
    穎去向李林蒼拿鎖匙」等語（見原審卷二第二二０頁）；核
    與證人李林蒼於警詢時證稱：「我與楊國傳並無深厚交情，
    上個月中旬他打電話說他太太待會兒會拿個東西給我，另有
    一個人會打電話給我聯絡見面地點，約隔幾分鐘，即見楊國
    傳的太太和姊妹等人到基隆火車站，拿給我一牛皮紙袋，觸
    摸後發現內裝一把鑰匙，約隔三十分鐘後我接到一男子來電
    ，約我在火車站時鐘下見面，我到達時見一名男子駕一部福
    特深色自小客車在約定地點等候，我便將東西轉交該男子」
    等語（九一偵字第一九六四號卷第一一九頁），於原審證稱
    ：「大概是五月份，楊國傳打手機給我說『會託他太太拿一
    包東西寄放在我這裡，楊國傳的朋友會到火車站拿那一包東
    西』，因為我是在火車站排班的計程車，當晚楊國傳的太太
    及親戚要去吃涮涮鍋，約在火車站，王紀英交給我一包東西
    ，用黃色的信封包著，裡面是一支鎖匙，信封並沒有封住，
    當天九點多，有一個人打我的手機問我『楊國傳有沒有寄放
    東西在你那邊，要交給我的，並問我何時會到』，因為當時
    我車上有客人就回答『大約半個小時會回到火車站』，並問
    要如何和對方碰面，對方答『半個小時內，火車站大門上的
    時鐘下方等你』，半小時後，我回到火車站就看到對方，我
    問他『是不是楊國傳的朋友』，對方答『是』，我就將信封
    轉交給對方」等語一致（見原審卷二第一０一頁至第一０二
    頁）；核與被告李昱穎於警詢及偵訊時，均指認李林倉即為
    交付基隆市山海觀社區Ｖ棟十三樓鑰匙之人等情（九一偵字
    一九六四號卷第九十頁、第九九頁），於原審供稱：「五月
    十七日前一天或同一天，我在家裡，莊良賢從大陸打電話給
    我，並留一支電話給我，叫我打電話給號碼上的人拿一支鎖
    匙，要我自己連絡，後來我就打了這支電話，跟對方說『有
    人叫我打電話給你，說要拿鎖匙或是什麼東西』，對方說要
    我到基隆火車站拿，當天己經是晚上了，我問對方大約是幾
    點，對方說晚上九點或十點，我就到基隆火車站等對方，對
    方拿了一包用紙袋裝著的鎖匙給我，我拿到鎖匙後，有打電
    話給莊良賢，五月十八日莊良賢打電話給我說『坐飛機到大
    陸拱北關口及澳門關口間去找他』，當天我坐飛機到了澳門
    ，下了飛機就打電話給莊良賢，莊良賢就約我在關口附近等
    他，莊良賢本人拿了一張紙條給我，上面有寫山海觀ｖ棟幾
    樓的住址，並說要我到了山海觀後打電話給莊良賢，隔天我
    就回來台灣」等情節相符（見原審卷二第一七四頁），並有
    第一藏毒處所之租賃契約書一份附卷可佐（見偵一九六一號
    卷一第四０一頁證物袋內資料），渠等前開自白，與事實相
    符，自均足採信。
  (乙)被告李昱穎如何受託運毒、如何偕同陳小惠分批將此毒品從
    第一藏毒處所運輸至第二藏毒處所藏置等事實，業據被告李
    昱穎於警詢時供稱：「警方查扣現金一百七十七萬元是綽號
    『阿正』（莊良賢）委託我至雲林縣東勢鄉向綽號『阿文』
    之男子向『阿正』購買海洛因的代價．．．『阿正』於九十
    一年五月十七日晚間八、九點時與我聯絡後，委託一位朋友
    將一張寫著基隆市山海觀社區Ｖ棟十三樓之紙條連同鑰匙交
    給我，我在五月十八日前往澳門與其見面，當面吩咐我返國
    後持鑰匙至前述地址將放在該處的毒品移往他處藏放，我於
    五月十九日返國後，便於二十日當天下午三、四時許，駕駛
    一部向朋友借來小客車獨自一人先至前述地址瞭解毒品數量
    ，我進入該屋後發現共有八、九袋黑色塑膠袋放在陽台，經
    我拆開清點發現，共有三百九十塊雙獅地球牌海洛因磚，但
    我並未將該批毒品運走，而於翌日（二十一日）晚間六、七
    時許，邀女友陳小惠再次一同前往該屋內再次清點數量時，
    發現只剩三百五十八塊，已遭人拿走三十二塊，於是我打電
    話通知『阿正』（即莊良賢），先搬走二百六十塊至我與女
    友住處，並於五月廿八日十八時許，再次至該處搬走剩下的
    九十八塊海洛因並載回宜蘭市租屋處藏放」等語（九一年偵
    字第一九六四號卷第十五頁至第十六頁），復於原審就聲請
    羈押之調查時供稱：「我帶警方所查扣的海洛因三二一塊是
    莊良賢（阿正）於二十日凌晨委託一個人要拿一把鑰匙給我
    要我到基隆山海觀社區的一間房子內取的．．．我是用手提
    袋分兩次搬運當時大概是搬了三百五十幾塊」等語綦詳（九
    一年聲羈字第六二號卷第六頁），嗣於原審自承：「十九日
    從大陸回來就直接開車到山海觀（第一藏毒處所），拿紙袋
    內的鎖匙開門進入屋內，在陽台看到有七、八袋黑色塑膠垃
    圾袋上面用紅色的繩子綁著放在陽台，我打電話給莊良賢說
    『東西有在陽台，問是什麼東西』，莊回答『是毒品』，並
    叫我把毒品移走，當天我有數數量，數完後，再打電話給莊
    良賢，當時的數量好像是一百九十五份，是用黃色膠袋黏起
    來，厚厚一疊，我用手去摸，覺得裡頭應該是有四塊，所謂
    的一百九十五份是指一份二塊，我數完後，有把東西從陽台
    移到屋內放，然後我就回去宜蘭。隔天我開車，並在宜蘭買
    了行李箱放在車內，準備去裝山海觀的東西。二十日約陳小
    惠去玩，跟陳小惠說要去基隆、台北玩，就帶著箱子，開車
    沿濱海公路先到山海觀及土城（去的順序我忘記了，記得有
    去土城及山海觀），到山海觀後，把東西數一數，我一旁數
    一邊唸出數量，陳小惠坐在我身後，我叫陳小惠幫我記住數
    量（我唸多少，他就幫我記住數量），陳小惠在旁邊有一塊
    一塊幫我看，並記住數量，經這一次數發現數量有差，我打
    電話跟莊良賢，莊表示會去問，我就帶了一百三十份裝進行
    李箱內，陳小惠在後面看，剩下東西，是隔二天（二十二日
    ）去拿的」等語（見原審卷二第一七五頁至第一七六頁）；
    核與被告陳小惠於警詢及檢察官覆訊時供稱：「第一次我跟
    李昱穎到山海關取毒品時，我坐在房內床上，毒品是以七、
    八個黑色大塑膠袋不平均放著，李昱穎先算了一次數量為一
    百七十九份，他說跟他昨天來數過的數量不符，昨天數的數
    量為一百九十五份，他叫我幫他再數一次，我算的數目是一
    百七十九份，於是就將其中的一百三十份用李昱穎買的紅色
    大旅行用裝箱帶回（宜蘭）住處，至二十二日黃昏與李昱穎
    用行李箱到山海關將剩下的四十九份毒品裝箱運回」等語（
    九十一年偵字第一九六四號卷第二一頁背面、第二五頁背面
    ）、及同日原審為羈押之調查時供稱：「沒有帶警方去我住
    的地方，是李昱穎自己帶警方去的，海洛因磚是李昱穎帶我
    去基隆山海觀搬的，當時是用出國用的行李箱裝運的，分二
    次搬運」等語（九一年聲羈字第六二號卷第八頁）悉相符合
    ，從以上李昱穎、陳小惠二人所述藏放、搬運毒品於陳小惠
    住處，及李昱穎應莊良賢要求於五月十八日前往澳門與其見
    面，莊良賢還吩咐其返國後持鑰匙至第一藏毒處所運輸至第
    二藏毒處所藏置等情，足見被告陳小惠對於被告李昱穎經手
    搬運第一級毒品海洛因之情應已知悉甚明。
  (丙)又檢、警在第一藏毒處扣得塑膠袋等物，經送鑑定結果，鑑
    識人員在其中含有白色海洛因粉末之透明塑膠包裝紙上及中
    型透明塑膠袋上採獲指紋各一枚，核與被告李昱穎左中指指
    紋比對結果確屬相符；又警方於大黑色塑膠袋上採獲指紋各
    五枚，經核亦均與被告李昱穎左食指、左環指、左拇指、右
    拇指指紋相符，有該局刑紋字第○九一○一三五二七九號鑑
    驗書存卷足憑（見偵字一九六一號卷二第四六頁至第五十頁
    ）；且鑑識人員在第一藏毒處現場發現煙蒂一只，經採集陳
    小惠唾液送驗比對結果，發現二者同屬ＤＮＡ─ＳＴＲ型，
    有該局刑醫字第○九一○二○○一○七號鑑驗書存卷可按。
    又查，檢警在第一藏毒處所查獲之雙獅牌包裝袋內殘餘不明
    粉末，經送內政部警政署刑事警察局鑑定之結果，檢出塑膠
    袋內殘餘不明粉末為一級毒品海洛因及其不純物、復於第二
    藏毒處所查扣淨重一百十四公斤八百三十點一公克、共計三
    百二十一塊疑似海洛因磚部分，經送法務部調查局鑑驗結果
    ，確係純度百分之八十八點二、純淨重一零一公斤二百八十
    點一五公克之海洛因等情，亦有內政部警政署刑事警察局鑑
    驗書刑紋字第０九一０一三五二七九號函、法務部調查局調
    科壹字第三二○○○一三一五號鑑定通知書各一份附卷可稽
    （見偵一九六一號卷二第四六頁至第五十頁、第五九、六十
    頁）；並有扣案之雙獅地球牌海洛因包裝袋十個、黃色塑膠
    外包裝五個、中型透明塑膠袋五十五個及大塑膠袋十八個、
    手提塑膠袋八個、膠帶二捲、大型暗紅色行李箱一個等物可
    佐憑，足見被告李昱穎、陳小惠於偵查時供稱二人於第一藏
    毒處所共同點數海洛因磚之數量，並以大型暗紅色行李箱分
    二次搬運毒品海洛因至第二藏毒處所之自白屬實，自堪採信
    。至於被告李昱穎於原審辯稱「被告陳小惠完全不知情，亦
    未參與搬運毒品」云云、被告陳小惠辯稱：「偵查之自白係
    故意亂說，不知李昱穎搬運之物為毒品」云云，惟依現場員
    警查獲有雙獅地球牌海洛因包裝袋十個，顯見被告李昱穎、
    陳小惠於第一藏毒處所已有將毒品海洛因磚拆封之舉，毒品
    海洛因並非完全隱藏密封之情形下搬運；參以二人於第一藏
    毒處所共同計數毒品海洛因之數量，被告陳小惠已非單純在
    場旁觀而已，其在場仍予幫忙被告李昱穎點數海洛因之數量
    ，再參以上開外包裝袋、塑膠袋均驗無被告陳小惠之指紋之
    情，可見被告陳小惠並未參與搬運或經手海洛因，其基於幫
    助之犯意協助李昱穎搬運毒品，應可認定。是被告李昱穎、
    陳小惠上開所辯，要係迴護、卸責之詞，委無可採。
  (3)綜上所述，被告楊國傳確有與同案被告甲○○、陳忠毅、杜
    春火及林金興、莊良賢共同私運第一級毒品，而被告陳忠毅
    、杜春火亦明知走私毒品海洛因，而居間仲介漁船運輸毒品
    之情；且被告余國明、張建福、陳文玉、李昱穎亦有於事中
    參與運輸毒品，被告李小惠則明知計數運送之物品為毒品海
    洛因，猶基於幫助之意思協助計算數量並提供場所置放毒品
    ，其等犯罪情事，均堪認定。
  (二)強盜殺人及未經許可持有改造手槍及制式手槍等部分：
  1.被告楊國傳、甲○○安排接應二名大陸人士（殺手）之船隻
    「新合益十二號」部分
  (1)據被告楊國傳於警詢時供陳：「五月一、二日某日晚上我與
    甲○○在龍頭檳榔攤碰面，甲○○吩咐我找一艘漁船作為載
    運兩名大陸籍男子偷渡至日本之船隻，於是我透過余國明替
    他找船．．．經甲○○說服王志為將『新合益十二號』借予
    他載運大陸籍男子偷渡。五月三日我在八斗子看見謝金郎與
    吳碧光之小弟（陳忠毅）聊天，我意識到謝金郎應即為吳碧
    光代我找尋要替林董走私之船隻，並見謝金郎、謝進聰駕駛
    『福生三號』出港、余國明及陳春枝則駕駛『新合益十二號
    』出港前往大陸平潭載運兩名大陸籍男子，而甲○○則於五
    月四日駕駛『鴻漁一號』出港要接應『新合益十二號』船上
    之兩名大陸籍男子偷渡至日本，於五月四日余國明聯絡我，
    要求我替甲○○聯絡大陸地區安排兩名大陸男子偷渡之人蛇
    『小陳』，經我與『小陳』聯絡後對方要求甲○○多等一會
    兒」等語（九一年偵字第一九六一號卷一第六十頁及第一０
    一頁）、於原審供陳：「在五月一日幫甲○○去找王志為租
    船（新合益十二號），第一次王志為表示『不借船』，我就
    回來，後來又跟甲○○二人一起去向王志為借船，我總共跟
    王志為借二次船，二次都是跟甲○○一起去借船，日期不太
    記得了，有聽到甲○○跟王志為說要去戴偷渡客，十萬元是
    在五月四日甲○○交代我交給王志為，十萬元是甲○○要交
    給王志為做為延長租船期間的損害及賠償用的」等語（見原
    審卷二第一九七頁至第一九九頁），核與同案被告載志明於
    警訊及檢察官覆訊時供述：「（警訊實在）和『林董』在廈
    門談完後，當晚楊國傳到我住處找我說『林董有二個小弟要
    押這批貨』，指示我負責安排將這二個大陸男子到台灣之事
    ，四月二十八日我和楊國傳回國後，就和我一起去找張建福
    及余國明，並對他們佯稱要載二名大陸人到日本，要求張建
    福聯絡大陸蛇頭將二名大陸人士載出，由余國明駕駛船隻將
    二名大陸人在棉花嶼附近交給我，之後楊國傳就前往向王志
    為租船，王志為起先不答應，於是我和楊國傳一起前往，王
    志為還是不答應，最後還是回頭去找王志為，王志為才提出
    要一個他信得過的人一起出海的要求，並約定十五萬元作為
    船租，第二天就帶余國明去跟王志為說是船長，五月三日帶
    余國明去跟王志為說要出港」等語（九一年偵緝字第二二四
    號影卷第三十、三八頁），及於原審證稱：「楊國傳說是要
    載運偷渡客，是楊國傳約我一起過去，有跟王志為及余國明
    說租船是要載大陸偷渡客去日本，我騙余國明說這二名大陸
    偷渡客是要去日本，因為我的船太小，所以無法將船開到大
    陸，所以我才請余國明將船開到大陸後，在中途我才接人」
    等語（見原審卷三第一七七頁至第一七九頁），悉相符合，
    足堪認定被告楊國傳與同案被告甲○○於四月二十八日與林
    金興討論運毒事宜妥當而返國後，明知搭載之二名大陸男子
    係前往中桶之「福生三號」漁船接運毒品之人，猶共同向被
    告王志為佯稱要載運大陸偷渡客云云，藉以承租「新合益十
    二號」漁船至大陸地區接運大陸男子等情無誤。至於被告楊
    國傳及同案被告甲○○於原審及本院供述時，均互指對方為
    承租「新合益十二號」之主謀，不知載運偷渡客是劫毒之殺
    手云云，顯為卸責之詞，不足採信。
  (2)依共同被告王志為於偵查時亦供承：「第一次是楊國傳自己
    一人在八斗子漁港向我租船，約過了二、三天以後才和甲○
    ○一起來租船，把船租給楊國傳及甲○○等二人，他們交給
    余國明及陳春枝使用。約於四月底楊國傳到我家說要租船載
    兩個偷渡的，一開始我不願意，五月二日十九點楊國傳和甲
    ○○又來找我，並言明租船費用為十五萬元。五月三日上午
    七時許甲○○帶著余國明到我家，告訴我就是余國明要開船
    ，但是我說一定要有一個我可以信任的人隨行我才放心，所
    以我才叫陳春枝和余國明一起出海．．．楊國傳只說他要去
    大陸載大陸客，然後載到距台灣六十五浬時會有一艘日本船
    會接運去日本，楊國傳在我們八斗子附近風評不好，大家都
    傳說他會走私毒品。所以我怕他雖然說要載大陸客實際上是
    走私毒品，才會要求我信任的陳春枝幫我看著船，我要求陳
    春枝不能讓毒品類的東西上船」等語（九一年偵字一九六一
    號卷一第二四頁背面、第三三至三四頁、第二三七頁至第二
    三八頁），於原審陳稱：「是楊國傳跟甲○○去跟我租船，
    因為楊國傳及甲○○陸陸續續來找我，最後有把『新合益十
    二號』船租給他們，楊國傳及甲○○二人都有向我租船，租
    金十五萬元，是甲○○說要載二位技術人員去日本，並說余
    國明要開船出去。因為我怕『新合益十二號』設備會被弄壞
    ，所以才找陳春枝同行，我會比較放心」等語，前後供述一
    致（見原審卷一第二四七頁至第二四九頁）；佐以共同被告
    余國明亦於偵查時供承：「五月三日出港前一天，甲○○有
    帶我到王志為家，他們在談論租借船隻的事，甲○○說要去
    大陸平潭接運二名大陸偷渡客要偷渡到日本，甲○○告訴王
    志為說我要駕駛『新合益十二號』船，我和陳春枝出港後直
    接開到大陸平潭接二名大陸人載到棉花嶼，甲○○會開『鴻
    漁一號』來接大陸人再送到一艘要去日本的船」等語（九一
    年偵字第一九六三號卷第二五頁至第二六頁），及於原審陳
    稱：「四月底甲○○及楊國傳從大陸回來就跟我要載大陸客
    ，五月二日甲○○才去找我，載我到王志為家中，當時只是
    跟王志為談我是載大陸客的船長，有時候楊國傳會來問我到
    底要不要載二名大陸偷渡客，甲○○在出海前（五月三日）
    有拿一張紙條給我，上面寫說要跟甲○○會合的地點（棉花
    嶼東南東方北緯二十五度二十三分，東經一百二十二度二十
    分），是將大陸偷渡客交給甲○○的地點，原本說要給我十
    萬元，後來又叫我拿七萬元，餘三萬元是陳春枝的。但我均
    沒有拿到錢。王志為怕我們會做別的事情，所以提議陳春枝
    同行，我當時也提議無法一個人到平潭」等語（見原審卷二
    第三八頁至第四十頁）；顯見「新合益十二號」漁船確係被
    告楊國傳、甲○○共同向王志為承租，藉以行駛至大陸地區
    接運二名大陸殺手，事畢被告楊國傳亦給付十萬元船租予被
    告王志為等情無訛。另楊國傳雖供稱：『新合益十二號』出
    港前往大陸平潭載運兩名大陸籍男子，而由甲○○則駕駛『
    鴻漁一號』出港要接應『新合益十二號』船上之兩名大陸籍
    男子偷渡至日本云云，惟查，余國明及陳春枝則駕駛『新合
    益十二號』，及甲○○駕駛『鴻漁一號』，其上所載運大陸
    人，實際並非要偷渡來台之偷渡客，而係殺手，其此部分供
    述，違反事實，不足採信。
  2.被告楊國傳準備改造及制式手槍（第一、二號槍）、子彈交
    予甲○○部分
  (1)依被告甲○○於警詢及檢察官覆訊偵查時供稱：「（四月五
    日上午十時許，楊國傳到我家中找我，要我和他一起去找張
    建福，問余國明的船（新合益十二號）是否已經到了（接駁
    大陸人），我們在張建福住處旁等候張建福時，楊國傳在車
    上把玩一把黑色及一把銀色手槍，另有十餘顆子彈放在駕駛
    座旁的置物箱內，張建福出來後也有看到楊國傳在把玩槍，
    之後張建福上車告訴我們余國明快要到了，楊國傳要我趕快
    準備出港，之後楊國傳載我到『龍頭檳榔攤』，我下車前楊
    國傳把二把槍枝及子彈十餘發交給我，並說『將槍彈交給林
    董這二個小弟，叫他們將槍彈帶回去廈門給林董』，於是我
    將槍彈放在機車後車座行李箱內，騎車到望海巷漁港，將槍
    彈放入『鴻漁一號』駕駛座旁，我於五月四日下午八時許從
    余國明駕駛的船上將二名大陸人接至『鴻漁一號』，且將該
    二把槍及子彈交給二名大陸人後，載二名大陸人到棉花嶼北
    部約三十五海浬處等候中桶（福生三號）載運毒品的船，不
    知道楊國傳槍、彈的來源」等語（九一偵緝字第二四四號卷
    第三二頁、第三九頁），於原審供稱：「忘記交槍的時間為
    何，只知道當天（第一次出海）的十二點多，在龍頭檳榔攤
    楊國傳交給我二把槍，有無子彈我沒有看，槍外面是紙袋、
    裡面又用紙袋及布包裹著，我知道裡頭有二把槍，我不知道
    裡頭有無子彈，楊國傳交代我說將槍交給二位大陸客，由大
    陸客轉交給林董」等語（見原審卷三第一七八頁），依被告
    甲○○前開供述，係陳稱槍枝二把係被告楊國傳交付予甲○
    ○帶出海，轉交予二名大陸殺手。
  (2)再依被告楊國傳於警詢及偵查時陳稱：「九十一年四月二十
    九日上午十時許，我聯絡住台北縣三重市綽號『阿賓』之男
    子，並於當日下午二十許在三重市○○路麥當勞前碰面，我
    以台幣十萬元代價買下一把槍械，隨槍附八顆子彈．．．我
    將該槍械及子彈藏放於龍頭檳榔攤，五月一日左右莊良賢（
    阿賢）指示把槍彈交給甲○○，後來甲○○說槍壞掉，四月
    二十九日我到台北市○○○路跟綽號『阿賓』拿，（第二號
    手槍）是莊良賢於四月廿九日或三十日叫李昱穎拿到龍頭檳
    榔攤給我，李昱穎說『阿賢』交代東西給甲○○，所以他就
    拿到龍頭檳榔攤給我」等語（見九一偵字第一九六一號卷一
    第一００頁背面、第一０八頁背面、第一二五頁、一五二頁
    背面），復於原審供稱：「第一把槍是跟一位綽號『阿賓』
    的人買，在三重的三和路（下三重交流道第一個紅綠燈右轉
    ）麥當勞附近買了一把銀色的手槍，有附八顆子彈，買到第
    一把手槍時後，莊良賢叫我把槍先拿給甲○○，過沒有多久
    ，甲○○來找我說銀色的手槍是改造的壞掉了，要我去跟對
    方換槍或修理槍，過一段時間，我打電話給買槍的對方，說
    『槍壞掉了，怎麼辦，要幫人家修一修』，對方說『要找人
    ，先把槍交給他』。到了四月二十四日我出國前把槍交給對
    方。二十九日我回國後，去找賣槍的人，他說槍不能修，拿
    一把黑色的槍給我，說是換的」等語（見原審卷二第二０六
    頁）、「莊良賢要我順便幫忙買一把槍，另一把槍是莊良賢
    的朋友交給我，二把槍要交給甲○○，甲○○再交給大陸偷
    渡客帶到大陸給莊良賢」等語（見原審卷三第一九六頁），
    亦自承扣案之二把手槍係其交給被告甲○○，再轉交予大陸
    殺手無訛。至於被告楊國傳雖辯稱槍枝是要託大陸人轉交給
    莊良賢（或林董），並非要劫毒所用云云，惟果如其所稱大
    陸人係欲自中桶「福生三號」漁船接運毒品，甲○○又何需
    一開始接駁到大陸人士即將槍枝二把交予大陸殺手，而非俟
    毒品接運完畢後再行交付槍枝？又大陸人士若非渠等所指派
    之殺手，僅係單純自中桶「福生三號」漁船接駁轉運毒品海
    洛因至小桶「鴻漁一號」漁船，中桶「福生三號」應無拒絕
    小桶「鴻漁一號」接運之可能，則大陸人士又何需槍殺同夥
    為運送毒品之謝金郎、謝進聰二人？再果如渠等所稱槍械係
    託大陸人士回大陸轉交予莊良賢（或林董），為何卻於海上
    殺人劫毒犯行完成後，同案被告甲○○猶將兇槍放置於「鴻
    漁一號」駕駛座位下，且被告楊國傳亦急於事後至「鴻漁一
    號」漁艙內取出槍械棄置藉以湮滅證據（詳如後述）？是其
    所辯，與事實不符，自非可採。
  (3)又被告楊國傳前開雖指稱：「（第二號手槍）係莊良賢託李
    昱穎拿到龍頭檳榔攤給我的」云云，而被告余國明亦附和其
    詞供稱：「確實有看到李昱穎拿一包塑膠袋的東西交給楊國
    傳，楊國傳把東西放在龍頭檳榔攤，後來楊國傳跟我聊天時
    ，有拿出手槍，所以我想應該是楊國傳跟李昱穎交談時，李
    昱穎交給楊國傳的」云云（見原審卷四第九七頁至第九九頁
    ）。惟訊據被告李昱穎堅決否認有交付手槍予楊國傳之事實
    ，而同案被告余國明前開所述係屬臆測之詞，自不得做為被
    告李昱穎不利之證據；至於被告楊國傳雖指稱第二號手槍係
    被告李昱穎交付云云，惟並無其他積極證據足資認定第二號
    手槍確實係由被告李昱穎所交付，不得據為認定被告李昱穎
    亦持有手槍之認定（此部分亦未經公訴人提起公訴），附此
    說明。
  3.被告楊國傳、甲○○與莊良賢及二名大陸殺手共同劫毒殺人
    棄屍燒船部分
  (1)依被告甲○○迭於偵查時供陳：「於五月四日下午八時許，
    從余國明駕駛的船上將二名大陸人接到『鴻漁一號』，並將
    二把槍枝及子彈交給二名大陸人，在棉花嶼北部約三十五海
    浬等候中桶船舶，等到五月五日凌晨五時許，折返棉花嶼將
    二名大陸人放在棉花嶼上，然後回到望海巷漁港加油，五月
    五日下午三時許，楊國傳到我家說『中桶快到了』，我馬上
    出港直接到棉花嶼接走二名大陸人，並以無線電對講機聯絡
    余國明，請他聯絡楊國傳以了解中桶船是否已經到了，後來
    余國明回覆『楊國傳說商船大約在半夜十二點多會到達』，
    於是我就開船趕赴棉花嶼，並以無線電和中桶取得聯繫，我
    叫他『阿和』、對方稱我為『阿勇』，雙方確認身分後二艘
    船併靠，二名大陸人跳上中桶（福生三號），我在『鴻漁一
    號』上，約隔十餘分鐘就聽到七、八聲槍響，我想載也死、
    不載也死，就停在『鴻漁一號』等，約半個鐘頭後，該二名
    大陸人就以『船老大』呼叫我，我就將船靠在『中桶』右側
    ，並將『鴻漁一號』的繩子捆在中桶右側中間的船栓，二名
    大陸人從『中桶』搬五大紙箱及塑膠帶散裝的海洛因到『鴻
    漁一號』，之後二人回到『中桶』並叫我上船，上船後發現
    『中桶』已遭大陸人潑灑柴油，之後他們就將沾油的布條丟
    在機艙旁，我因沒有注意就被火灼傷手、臉等處，．．（殺
    害謝金郎、謝進聰的地點）約在北緯二五度五八分、東經一
    二二度三四分，屍體是大陸人綑綁，至於船錨是中桶船舶的
    ，可能是大陸人要湮滅證據所用，回港後一個小時（五月六
    日下午二、三點），楊國傳到我家找我，我跟他說已經載到
    貨了，並問他為何要殺死二個人，他說是『林董』交待的，
    我跟楊國傳說毒品放在密艙內，要他自己去處理，（如果沒
    有受傷）會跟楊國傳以行動電話聯絡，由楊國傳尋找比較沒
    人的地方，再打電話給我搶灘，因為我受傷，所以沒有等楊
    國傳的電話」等語（見九一年度偵緝字第二四四號影卷第三
    三至三五頁、第三九頁背面至第四十頁、第一一五頁、第一
    二六頁至第一三０頁），及於原審陳稱：「五月六日凌晨十
    二點多在海上和對方用對講機連絡到，我稱呼對方『阿勇（
    台語）』，自稱『阿和』，（這些代號在林金興交給我的菜
    單上均有記載），我們就將船開到預訂的棉花嶼約三十海哩
    ，到了三點左右，二艘船靠在一起，二名大陸客沒有說話就
    登上對方的船，表示要點貨，我將『鴻漁一號』駛離現場約
    一百到一百五十公尺，後來約隔二十幾分鐘我聽到槍聲，約
    有七、八聲槍聲（大陸客上船時，我就將槍交給他們，表示
    槍要交給林董，也有表示槍要放在第二個船艙內），我聽到
    槍聲後，又在原處漂流半個小時，將船靠過去對方的船邊，
    我登船後問大陸客『為何要殺死這二個人（台語）』，大陸
    客說『是林董交代的』，毒品是大陸客從對方的船艙內搬出
    來的，有看到五箱，還有塑膠袋裝了一、二十塊白粉，直接
    搬到我的船上，當時二艘船有綁在一起，一個大陸客在對方
    的船上搬貨，一個在我的船上接貨，我人在我自己的船內駕
    駛座上，沒有參與搬運，後來我跟其中『阿豪』的大陸人質
    問時，另一個大陸人就放火，火是大陸人丟進去對方漁船內
    的船艙裡，當時船艙內有漁船的油，後來火燃燒起來，我走
    不及就被燒到」等語綦詳（見原審卷第一七九頁至第一八一
    頁）。核與甲○○駕駛之「鴻漁一號」漁船航跡儀（ＧＰＳ
    ）留有航跡線三條，第一條綠色線係九十一年四月三十日下
    午一時四十分許起至同日晚上九時二十五分止由余國明駕駛
    所留，與本案無關。另二條黃色線分別以藍色及紅色線條將
    之標示在海圖上，第一條藍色標示線係五月四日下午一時許
    至五月五日上午七時三十分止，由甲○○駕駛所留（下稱第
    一航跡線），並據被告余國明於九十一年五月十四日供稱：
    被告甲○○交代其務必駕駛新合益十二號漁船準時在九十一
    年五月四日抵達大陸平潭地區沿岸，也就是北緯二十五度二
    十三分，東經一一九度四十八分之地點，接駁載運兩名大陸
    籍人民，到達時間為五月四日凌晨一時左右等語，經研判出
    港後至大陸航程時間應屬合理範圍（基隆至富貴角十七浬，
    富貴角至平潭一百浬，總計一一七浬，漁船每小時航行十至
    十二浬），而鴻漁一號自望海巷漁港出港後，接續航向北緯
    二十五度二十九分，東經一二二度五分，即進入棉花嶼之經
    緯度，為約定接送至鴻漁一號漁船兩名大陸人民地點；嗣後
    駛離棉花嶼又接續航向北緯二十五度五三分，東經一二二度
    三六分，第一次航跡線至此地返航，因無停滯情形，有尋找
    標的之現象；接續航向北緯二五度二九分，東經一二二度六
    分，返航台灣前進入棉花嶼，並自北緯二五度二八分，東經
    一二二度五分離開棉花嶼，返航至北緯二五度八分，東經一
    二一度四八分望海巷漁港。第二條紅色標示線係五月五日下
    午三時五十五分許至五月六日中午十二時五分止，由甲○○
    駕駛所留（下稱第二航跡線），自望海巷漁港出港，接續航
    向北緯二五度二八分，東經一二二度六分，進入棉花嶼經緯
    度，並於北緯二五度二九分，東經一二二度六分離開棉花嶼
    ；接續航向北緯二五度五四分，東經一二二度三四分，與「
    福生三號」漁船失火地點相吻合；接續航向北緯二五度五八
    分，東經一二二度三一分，北緯二五度五七分，東經一二二
    度三三分，北緯二五度五八分，東經一二二度三五等地點，
    此三點海域方圓約四浬左右，並有航跡線有中斷之情形，其
    原因除有ＧＰＳ衛星中斷以及「鴻漁一號」漁船ＧＰＳ電源
    中斷外，另若「鴻漁一號」與「福生三號」會合之際，兩漁
    船有相互繫纜停靠情形，並將引擎關掉導致無法接收衛星，
    亦有此現象，若依此原因，此地點經研判極有可能即是「福
    生三號」案發地點；嗣後接續航向北緯二五度二九分，東經
    一二二度六分，進入棉花嶼海域，並於北緯二五度二七分，
    東經一二二度五分離棉花嶼返航；接續航向北緯二五度二三
    分，東經一二二度三分，約定送交兩名大陸籍人民回大陸平
    潭之地點，隨即返航北緯二五度八分，東經一二一度四八分
    望海巷漁港。（見偵一九六一號卷二第六六頁至第九五頁）
    ，故由此航跡儀（ＧＰＳ）所示，就詳細航程、案發地點、
    出入港次數、會合地點之解讀說明及附圖，可以看出：「新
    合益十二號」係至大陸平潭接二名大陸人，由「鴻漁一號」
    載至棉花嶼後返港，再出港至棉花嶼接二名大陸人，之後與
    「福生三號」在北緯二十五度五八分、東經一二二度三四分
    海域，繫纜會合，旋發生喋血事件，另因【福生三號】沈沒
    ，無航跡儀（ＧＰＳ）供判讀其在何處海域接毒品，此並經
    證人楊尚易供證無訛（見偵一九六一號卷一第二十至二二頁
    ），且有「新合益十二號」、「鴻漁一號」船舶之進出港登
    記簿影本存卷可證（見九一偵字第一九六一號卷一第一六九
    頁至第一七三頁），並有各該航跡線翻拍圖存卷足以佐證。
    又「新合益十二號」於九十一年五月四日凌晨一時許到達北
    緯二五度二三度，東經一一九度四八分接駁兩名大陸人名，
    此地點位置在大陸平潭海域，核與被告余國明前述所供「新
    合益十二號」將該二名大陸人士交與「鴻漁一號」，及自「
    鴻漁一號」接回該二名大陸人士之經緯度即北緯二十五度二
    十九分、東經一二二度○五分及北緯二十五度二十三分、東
    經一二二度○三分，確在鴻漁一號航跡線內，鴻漁一號在棉
    花嶼附近航跡線有停滯、交錯及環狀等複雜現象，亦核與被
    告甲○○所述該處等待、接人情形相符；且基隆漁業電台通
    報福生三號失火地點即北緯二十五度五十四分、東經一二二
    度三十四分，大陸籍閩晉漁五七九八號漁船下網捕漁地點即
    北緯二十五度四十分、東經一二一度五十五分，亦均在鴻漁
    一號最北航跡線內，據此推斷，「福生三號」船長船員應係
    在此地點附近海域遭殺害棄屍，而「鴻漁一號」航跡線與撈
    獲屍體地點吻合，足證鴻漁一號漁船，於事發當時在案發現
    場無誤；以上有第一海巡隊洋局一偵字第○九一Ｄ○○一九
    七六號函及所附鴻漁一號漁船航跡儀分析、研判與解讀專案
    報告及海圖可按（見九一偵一九六一號卷二第六四頁至第九
    五頁）。由上足見甲○○所供其駕駛「鴻漁一號」與「福生
    三號」於死亡事故海域會合，二名大陸殺手登上「福生三號
    」劫毒並槍殺謝金郎、謝進聰，且放火燒燬「福生三號」漁
    船之自白，與事實相符，足堪採信。
  (2)被害人謝金郎、謝進聰二人屍體，由於海流移動，由大陸籍
    漁船「閩晉漁第五七九八號」船員於五月七日凌晨三時許，
    在北緯二五度五八分、東經一二二度三四分起至北緯二五度
    五十分、東經一二二度三二分間，八斗子外海三十浬即彭佳
    嶼西北方八浬海域（以下稱死亡事故海域），從事海上作業
    時以漁網撈起，委託台灣漁船報案，已據證人即該大陸漁船
    船長吳志輝於警詢時證述無異（見相字第一五八號卷第四頁
    、第五頁）；且有基隆區漁會漁業電台漁船重要通報紀錄表
    、基隆海巡隊一般事故紀錄通報單及所附○三○七救難海圖
    、現場相片等在卷足憑（見相字第一五八號卷第十一頁、第
    十五頁至第十九頁）。而謝金郎、謝進聰所駕之「福生三號
    」漁船，於五月六日凌晨，在北緯二五度五三分、東經一二
    二度三十四分即彭佳嶼東北方三十浬海域失火燃燒，亦據證
    人即「福昌六十六號」漁船船長劉炳成、「勝榮財二號」漁
    船船長蔡水利等人於警詢證述明確（見相字第一五八號卷第
    二四至第二六頁，原審卷一第二四二頁至第二四七頁）。再
    謝金郎前胸及背後有繩索綁縳痕跡，另近距離穿透式槍創傷
    有四：其一自右耳上側入口，呈橢圓形，由後往前偏左傷及
    右顳葉，從右耳前出口，呈星形。其二自頭部左顳處入口，
    呈圓形，由左往右、前往後、下往上，傷及左顳及兩側頂葉
    ，從右頂枕部出口。其三自左肘部外處入口，呈圓形，由外
    往內，從左肘部內側出口。其四自右上背部入口，呈圓形，
    由下往上、後往前、左往右，從右肩部出口。盲管性槍創傷
    有二：其一自左肋間外側入口，呈橢圓形，由左往右、下往
    上、穿過右第四肋間，再穿入右上臂內側，彈頭留在右側肱
    骨骨折處。其二自左腰背部入口，呈橢圓形，由上往下、後
    往前、傷及肺臟及橫膈，大口徑黃銅彈頭留在左側第七肋骨
    間。謝進聰前胸及背後有繩索綁縳痕跡，另多發性近距離穿
    透式槍創傷有三：其一自左側顳部至接射入口，呈圓形，由
    左往右、下往上、前往後造成腦實質穿透式挫傷，從右枕部
    出口，呈星形。其二自左腋窩處入口，呈橢圓形，由左往右
    、上往下，後往前，從右肋季部寬出口。其三自左臀部入口
    ，呈橢圓形，由左往右，從右臀部出口。並有一盲管性槍創
    傷，自左後腰部入口，呈圓形，由後往前、左往右、傷及腸
    繫膜和左腎，小口徑彈頭留在後腹腔等情，業據臺灣基隆地
    方法院檢察署檢驗員蔡勝洲於偵查時證述明確（見九一偵一
    九六一號卷一第三四九頁至第三五０頁），並有驗斷書、相
    驗屍體證明書及勘驗筆錄在卷足憑（見相字第一五八號卷第
    二十頁、第二八頁至第三四頁、第四二頁，相字第一五九號
    卷第二二頁、第三三頁至第三九頁、第四五頁），且被害人
    謝金郎、謝進聰確因多發性近距離槍創造成出血神經性休克
    死亡，亦經法務部法醫研究所鑑定無誤，有該所九十一法醫
    所醫鑑字第○六六八號鑑定書附卷可據（見相字第一五八號
    卷第二七八頁至第二八四頁）。堪認謝金郎、謝進聰二人，
    係於九十一年五月五日晚間至五月六日凌晨間，在死亡事故
    海域附近，遭人槍擊死亡，殆無疑義。
  (3)又被告甲○○於五月四日及五月五日二次出港前均無任何燒
    傷情事，於五月六日返港時臉部、右、左上肢及右下肢呈二
    度至三度燒燙傷，並於同日下午一時十七分至行政院衛生署
    基隆醫院急診處治療，隨後轉往三軍總醫院進行手術，亦據
    證人陳洪鼎、何凱翔、錢志偉、卓卿頡於警詢時證述無訛（
    見偵一九六一號卷一第一七七頁至第一七九頁，第一八七至
    一八九頁）；且有基隆醫院診斷證明書、驗傷診斷書、三軍
    總醫院病歷摘要及所附手術同意書、人體相片及內載病人因
    人為汽油燒傷、臉部、雙手及右下肢燒傷之醫護生命徵侯記
    錄等影本在卷可按（見相一五八號卷第二一四至二一五頁、
    第二一七至二二四頁、第二五八至二六七頁，相一五九號卷
    第五六、五七、五九至六六頁）。而「鴻漁一號」駕駛座下
    設有密艙，艙內容有可納十幾人之空間，且有通風及抽風設
    備，案發後尚存有油桶五桶，其出入口並以駕駛座位所覆蓋
    ，必須通過駕駛座位始得進出（見九一年偵字第一九六一號
    卷第八十頁下圖、八十一頁上下圖、八十二頁上圖各照片）
    ，故二名大陸人取油桶潑油焚燒【福生三號】船時，顯然勢
    必須移開駕駛座位始能進出密艙提取油桶，衡情被告甲○○
    係「鴻漁一號」之駕駛，豈有不知情而未參與之理？是被告
    甲○○確係共同與二名大陸殺手縱火燒燬「福生三號」，否
    則其臉部及手腳豈有遭活灼傷之理？是甲○○所辯不知情云
    云，全不足採。再扣案第一號及第二號手槍均係由楊國傳於
    五月初交與甲○○（已如前述），轉交予大陸人，五月七日
    甲○○返港後，再由楊國傳自行至鴻漁一號船上取出丟棄，
    迭據被告楊國傳供述明確（詳如後述）；其中第一號手槍，
    經刑事局鑑識人員與福生三號海上喋血案屍體內取出彈頭三
    顆，以比對顯微鏡比對結果，其來復線特徵紋痕不吻合，認
    非由該槍枝所擊發，但該槍機械性能良好認具有殺傷力，第
    二號手槍具有殺傷力，試射之彈頭，經刑事局鑑識人員與福
    生三號海上喋血案屍體內取出彈頭三顆，以比對顯微鏡比對
    結果，其來復線特徵紋痕相吻合，認均係由該槍枝所擊發，
    有該局刑鑑第0000000000、000000000
    0號鑑定書各一份在卷可稽（見偵一九六一號卷二第三二頁
    至第四二頁）。堪認上開由被告楊國傳所準備，交由被告甲
    ○○帶上「鴻漁一號」轉交予大陸人之手槍，係殺害謝金郎
    、謝進聰行兇工具無異。再參以「新合益十二號」漁船係被
    告楊國傳於四月間，以自大陸載運大陸客交由日本船送至日
    本為由，向王志為承租遭拒，再於四月底或五月初與甲○○
    連袂向王志為請託，經王志為指定人士陪同為條件方達成租
    賃事宜之情，業據同案被告王志為前證供述明確；而被告甲
    ○○確曾以載偷渡客偷渡至日本為名，自「新合益十二號」
    將該二名大陸人士接駁至「鴻漁一號」，嗣甲○○等復以日
    本船引擎壞掉為由，請「新合益十二號」漁船將二名大陸人
    士接回大陸平潭地區等情，亦據共同被告余國明前證供述屬
    實。則「新合益十二號」漁船戴運之二名大陸人士，實係下
    手槍殺被害人謝金郎、謝進聰之行兇者，亦為被告楊國傳、
    同案被告甲○○所自承，足證海上接駁大陸殺手之「新合益
    十二號」船舶，確係被告楊國傳與甲○○共同承租，且由甲
    ○○親自駕駛「鴻漁一號」，載運殺手前往死亡事故海域與
    「福生三號」會合以便行兇無誤。甚且「福生三號」因燒燬
    而沉沒，然其所承運之大批毒品卻未消失，反係由同案被告
    甲○○以所駕之「鴻漁一號」載回望海巷漁港，再由被告楊
    國傳夥同張建福、陳文玉、余國明自「鴻漁一號」搬運出來
    等情，已如前述，足認被告楊國傳與被告甲○○及莊良賢等
    人之殺人動機係為劫毒，至無疑義。
  (4)被告楊國傳雖辯稱：「因為甲○○要找船，五月一日幫甲○
    ○去找王志為，但王志為表示『不借船』，後來又跟甲○○
    二人一起去向王志為借船（新合益十二號），有聽到甲○○
    跟王志為說要去戴偷渡客，知道甲○○找余國明當船長要載
    偷渡客，．．余國明在海上有打電話給我說『甲○○有抄一
    支電話給我，叫我幫甲○○打該支電話，問對方日本船何時
    到』，至於甲○○在海上的做業的情形，我均不知情」云云
    。惟據共同被告余國明於原審供稱：「四月底甲○○、楊國
    傳從大陸回來跟我說要載大陸客，甲○○在出海前（五月三
    日）有拿一張紙條給我，上面寫說要跟甲○○會合的地點（
    棉花嶼東南東方北緯二十五度二十三分，東經一百二十二度
    二十分），出港後就由我及陳春枝輪流開船，一直開到大陸
    平潭附近，將二名偷渡客接上『新合益十二號』，就直接將
    船開到預訂的地點即棉花嶼東南東方一、二十海哩處，五月
    四日晚上八點多時左右，將二名偷渡客交給甲○○之後，甲
    ○○開『鴻漁一號』離開，叫我在棉花嶼等候他的消息，我
    在原地等到五月五日的凌晨一點左右，甲○○說『找不到前
    往日本的船，要連絡楊國傳』，我答『不知道楊國傳的電話
    』，甲○○就將楊國傳的電話給我，我有連絡到楊國傳，當
    時楊跟我說『會連絡看看』，之後等了好幾分鐘，我問楊『
    連絡好了沒有』，楊答『可能是日本船引擎故障或是其他原
    因，會延誤時間』，我轉告甲○○，等到五月五日早上六點
    多醒來，我有用無線電話要連絡甲○○，但是連絡不上，又
    打電話給楊國傳說『新合益十二號船上沒有吃的東西』，楊
    就說『把船先開回來』，結果我五月五日十一點半左右就進
    八斗子漁港，我進港後打電話給楊國傳，楊國傳表示『有把
    一萬元交給陳文玉，跟陳文玉拿錢，並要我去楊國傳家』，
    後來到了楊國傳家，我問楊國傳這二名大陸客究竟是要做什
    麼，楊說『二名偷渡客是要到日本，可能是要去日本製造毒
    品』，楊國傳要我將船再開出去到棉花嶼再等等看，五月五
    日晚上五、六點時，連絡上甲○○說『昨天找不到接偷渡客
    的日本船，因為鴻漁一號船的油料不足，結果甲○○就回台
    灣港去加油再出港，並要我在原地等等看，把這二名大陸偷
    渡客交給日本船後，會再跟我連絡』，我一直等到五月五日
    晚上九點多，甲○○叫我打電話給楊國傳問『為何都找不到
    要去接運偷渡客的日本船』。我有打電話給楊國傳，楊答『
    叫甲○○再等等看，可能日本船很快就到了』，大約在五月
    六日早上六點多，甲○○就跟我連絡上說『找不到前往要接
    運大陸偷渡客要到日本的船隻，叫我將二名大陸客接回大陸
    平潭』」等語，及被告張建福於偵查中供稱：「五月七日海
    巡隊帶回屍體時，我就猜到楊國傳有涉嫌．．．五月七日下
    午我有問楊國傳『這是不是你們做的，這麼慘』，楊國傳說
    『甲○○是逼不得已』，要我去幫他搬東西」等語（九一偵
    字第一九六二號卷第十九至二十頁），被告陳忠毅於原審亦
    供陳：「楊國傳打電話告知我說外海有一艘船燒掉了，是不
    是你叫的那艘船，我表示船並不是我聯絡的，楊國傳有告訴
    我船名是『福生三號』，我去問杜春火但他表示不清楚。隔
    天楊國傳打電話問我是不是把毒品吞了，我表示船並不是我
    聯絡的，所以我並不知道，隔天我找到杜春火，杜春火表示
    船上二人被找到但被打死了，我問楊國傳是不是他們的人把
    船上的人打死，楊說不知道但叫我不要跟他聯絡因他要避風
    頭」等語，是「福生三號」從事本次走私毒品事宜，係被告
    楊國傳經手洽定，出港前，被告楊國傳已知「福生三號」係
    由謝金郎、謝進聰駕駛將扮演中桶角色，且知交接該批毒品
    之經緯度。而「福生三號」自大桶之船舶接駁該批毒品後，
    被告楊國傳即迅自貨主口中得知，甚至由謝金郎經被告杜春
    火、陳忠毅之回報獲得確認，整個具體運毒過程及細節，被
    告楊國傳完全知情並充份掌握，其參與走私運輸毒品事實，
    至為明確。又被告甲○○與二名大陸人士至海上劫走「福生
    三號」所承運毒品之行為，其中運送該二名殺手之交通工具
    即「新合益十二號」漁船，係被告楊國傳與甲○○共同承租
    ，行兇槍枝係由被告楊國傳準備，「福生三號」欲將該批毒
    品交由小桶之船舶接返陸地之路線地點，亦僅被告楊國傳、
    甲○○等人知悉，且被告甲○○等人所劫獲之毒品，均交由
    楊國傳保管藏匿等情，業如前述；則被告楊國傳與甲○○等
    人就此殺人部分有犯意聯絡及行為分擔，亦極明確；參以其
    於四月二十四日偕同甲○○至大陸地區與林金興會面，已知
    被告陳忠毅仲介之船長並非甲○○，卻猶與同案被告莊良賢
    向林金興表示，船長即是甲○○；而被告楊國傳與被告甲○
    ○請余國明、陳春枝出海載運大陸殺手，卻向被告余國明、
    陳春枝二人隱暪該二大陸人士此行真正目的，對之訛稱：「
    要將此二大陸客交由日本船偷渡至日本」等語，就一般人之
    日常生活經驗以觀，本件黑吃黑殺人劫毒案件，唯有參與其
    事者始知日本船係虛構，當被告余國明因與甲○○聯繫上出
    問題請被告楊國傳通知日本船時，被告楊國傳口頭應允後實
    際並無撥打任何電話聯絡之行動，即對被告余國明稱「日本
    船主機故障．．．或半夜日本船會到．．．」等詞，足見被
    告楊國傳自始即知日本船根本不存在，且被告楊國傳亦知所
    謂日本船實係本案代表運毒之中桶船舶，始有告以何時會到
    等訊息至明。再觀以被告楊國傳於被告甲○○等人行兇前夕
    ，即向被告陳忠毅查問「福生三號」失火訊息，於被告甲○
    ○行兇後尚未返港前，楊國傳即已向余國明暗示「甲○○因
    伊妻與之吵架回娘冢，甲○○要去台東找他太太」云云，其
    預先虛構此情，顯係以隱匿同案被告甲○○將因燒傷住院之
    情事，被告楊國傳苟未參與此殺人犯行，焉有此先見之明及
    異常行止？且鴻漁一號返港後，係由陳文玉、楊國傳、余國
    明、張建福等四人，共同自甲○○所駕鴻漁一號搬運海洛因
    上岸，置於楊國傳所駕綠色廂型車上，再由楊國傳開至山海
    觀社區，再轉搬入楊國傳之轎車上，業如前述（併見九一年
    偵字第一九六二號卷第十一至二十三、六十、六一頁張建福
    供述），及嗣後楊國傳又要求張建福前去鴻漁一號內取出二
    把行兇枝槍，因張建福託詞找不到而由楊國傳前往自取（詳
    如後述），可見本案全在甲○○、楊國傳二人掌控之中，亦
    足證被告等前後反覆不一之供述，全屬卸責狡辯之詞。
  (5)綜上所述，被告楊國傳與被告莊良賢、甲○○等人確有共謀
    於中途劫取運輸中之毒品，設如本案未爆發，則渠等即可向
    林金興詭稱為他人所奪，而僅負擔共同出資可免交付販賣毒
    品利益予林董之責任，而起意強盜殺人奪取運輸中毒品，以
    此「黑吃黑」方式獲取暴利，而囑不知情之余國明、陳春枝
    駕駛新合益十二號漁船至大陸接運二名殺手，交由甲○○駕
    駛鴻漁一號漁船，駛往死亡事故海域附近，再由該二名大陸
    殺手持楊國傳所準備手槍將福生三號船長謝金郎、船員謝進
    聰擊斃，劫取該批承運毒品，而後放火棄屍，之事證明確。
  4.被告楊國傳自「鴻漁一號」駕駛座下自行取走扣案之第一、
    二號槍後再棄置槍械部分
  (1)依被告張建福於偵查時供稱：「我們搬完毒品，約當天十七
    時，楊國傳說『你去幫我把那兩支尋上來』，但我沒去，後
    來他打手機催我於是我從家中趕赴會合前往望海巷漁港『鴻
    漁一號』漁船內密艙搜尋，最後由楊國傳找到以粘布再裹膠
    帶的一包槍械，．．．我怕的要死，怎麼可能還幫楊國傳找
    槍？所以假裝找槍，就跟楊國傳說找不到，楊國傳自己上去
    鴻漁一號找，取出用塑膠袋包的東西，跟我說不就在這裡」
    等語（九一偵字第一九六二號卷第十三頁、第六二頁），並
    於原審供稱：「楊國傳拜託我們去搬運東西，但我不知道那
    些東西是毒品，我也沒有拿槍砲給楊國傳，當時他叫我們去
    搬運東西後說還有一包東西，我不敢去，當時他是打電話給
    『老二』（甲○○），『老二』接電話後就跟楊國傳講，後
    來楊國傳將電話拿給我，『老二』跟我說那包東西放在衛星
    導航機器下面，當時我是有看到一包東西，但是我不敢下去
    拿就說沒看到，後來楊國傳就跳下去拿那包東西」等語（九
    一聲羈字第七二號卷第十一頁），核與被告甲○○於偵查時
    供稱：「楊國傳五月七日要取貨時，以行動電話問我『車子
    （槍）放在那裡』，我說『在（鴻漁一號）裡面，隨便找也
    可以找到，了不起放在駕駛座下面』，後來他把電話給張建
    福聽，我有跟張建福說『放在駕駛座下面』」等語（九一偵
    緝字第二四四號影卷第三五、三六頁）；核與被告楊國傳於
    原審供稱：「五月七日甲○○打電話給我，表示船上有一些
    東西要我幫忙搬運．．．我將東西搬到我的車上載回山海觀
    我住處，甲○○過兩小時打電話表示有一小包東西有沒有拿
    到，我說沒有，後來甲○○要我回船上拿，我跟張建福去拿
    二次，第一次沒拿到，第二次才拿到」等語大致相符，顯見
    被告甲○○藏匿於「鴻漁一號」漁船駕駛座下之二把手槍（
    即扣案之第一、二號手槍），確實係由被告甲○○以電話告
    知被告楊國傳及張建福，並由被告楊國傳自船艙內取出無訛
    ；至於被告楊國傳辯稱並不知道拿的東西是槍云云，核與被
    告張建福暨同案被告甲○○上開所供不相符合，且被告楊國
    傳既係安排殺人劫毒之主謀，復係將手槍交予甲○○之人，
    焉有不知所拿取之物為槍械？是其所辯，殊不可採。
  (2)又被告楊國傳坦承其拿到扣案之第一、二號手槍後，即將手
    槍分別棄置於基隆市○○街及八斗子漁港漁會附近等情，而
    警方亦確實依楊國傳所供，而分別由被告楊國傳帶同檢警人
    員至基隆市○○街基水冷凍廠後山尋回上開第一號手槍，並
    循線至基隆市八斗子漁港內漁會旁北都冷凍廠廢水排水孔附
    近港內，由潛水人員李溪源尋回上開第二號手槍之情，有楊
    國傳手繪之棄槍現場圖、臺灣基隆地方法院檢察署檢察官九
    十一年五月二十六日、九十一年六月七日之刑事勘驗筆錄各
    一份在卷可考（附於同上案卷第七八、八六、一二三頁），
    並經證人即潛水人員李溪源於偵查中證述明確（同上偵卷第
    一二０頁），此部分之事實，堪以認定。
  (三)被告楊國傳、李昱穎及莊良賢共同販賣、陳小惠幫助販賣第
    一級毒品海洛因，及被告李昱穎與莊良賢共同販賣第三級毒
    品Ｋ他命部分：
  1.訊據被告楊國傳、李昱穎、陳小惠均矢口否認有販賣毒品之
    犯行，被告楊國傳辯稱：「沒有販賣毒品海洛因，有將第一
    藏毒處所之鑰匙透過李林蒼交給李昱穎」云云；被告李昱穎
    辯稱：「沒有販賣毒品海洛因或Ｋ他命，查到的一百七十七
    萬元不是販賣毒品所得，是賭博贏來的」云云；被告陳小惠
    辯稱：「李昱穎外出販賣毒品海洛因時均隨同一起出門，於
    毒品交易時在李昱穎之身旁」云云。
  2.惟查：
  (1)被告楊國傳、李昱穎與同案被告莊良賢共同以營利販賣為目
    的而持有劫奪自「福生三號」中桶船舶之第一級毒品海洛因
    之事實，業據被告李昱穎於警詢時供稱：「警方查扣現金一
    百七十七萬元是綽號『阿正』（莊良賢）男子委託我至雲林
    縣東勢鄉向綽號『阿文』之男子向『阿正』購買海洛因的代
    價．．．我依據『阿正』指示搬走該批海洛因磚之後，『阿
    正』主動打電話給我，要求我依據他所指示的對象，將海洛
    因磚送至對方手上，並允諾事後會給我報酬，這短缺的三十
    七塊都是『阿正』指示我送達他指定的對象．．．在車上查
    獲一百七十七萬現金是莊良賢打電話要我去雲林東勢處向阿
    文拿一七七萬。有向我說要拿一七七萬，但是阿文與莊良賢
    之間的交易數額我不清楚，我只是負責幫他受貨及收錢」等
    語（九一偵字第一九六四號卷第十五、三二、九一頁），於
    原審就聲請羈押調查時供稱：「我是用手提袋分兩次搬運當
    時大概是搬了三百五十幾塊。中間短少的是『阿正』叫我送
    給他人的有三次，一個是在三天前送到樹林送到北二高土城
    交流道下方路邊給『阿文』海洛因磚三塊，當時沒收錢，另
    外一次是同一天送到台中交給綽號『岳兄』十幾塊的海洛因
    磚也是沒有收錢，還有一次於隔天也是在台中交給綽號叫『
    阿興』之人好幾塊的海洛因磚也是沒有收錢，我幫阿正當時
    只說事後會給我好處，但沒說有多少好處」等語（九一年聲
    羈字第六二號卷第六頁），於偵查中供稱：「二十日有持一
    小塊毒品給『阿文』看，然後再賣給他四塊，售價不知道，
    但是後來叫我去收一百七十七萬時就被抓了」等語（九一年
    偵字一九六四號卷第一七三頁）；核與被告陳小惠於警詢時
    陳稱：「我記得二十二日後的某天下午，李昱穎用手提袋裝
    著已開封及未開封的數塊海洛因磚前往北二高土城交流道下
    交給一名不詳男子」等語（九一年偵字第一九六四號卷第二
    一頁），於原審就聲請羈押調查時供稱：「我有看過一次跟
    李昱穎去北二高土城交流道，看他拿毒品給別人」等語（九
    一聲羈字第六二號卷第九頁）、及檢察官訊問時供稱：「五
    月二十四日當天本想去換鞋子，後來就沒有去，李昱穎接到
    電話，他稱呼對方『阿兄』，然後我們就去台西，在台西有
    很多人，晚上十一點多往台西一個三合院，他自己下車，他
    何時上車我忘了．．．被查獲的錢是他拿給我」等語（九一
    偵字第一九六四號卷第七六頁、第一一五頁），足見扣案之
    一百七十七萬元現金，係被告李昱穎至雲林向人收取無誤；
    再員警於山海觀社區第一藏毒處所採集之數枚指紋，經鑑定
    結果係被告李昱穎所留，即由臺灣基隆地方法院檢察署檢察
    官依法對被告李昱穎之0000000000號行動電話進
    行監聽，被告李昱穎於九十一年五月二十四日確實多次與綽
    號「岳兄」、「阿文」之人聯絡交易毒品及取款之事宜，此
    有監聽譯文在卷可稽（附於九十一年監字第００００二三號
    偵查卷），警方並因而於九十一年五月二十五日循線在國道
    中山高速公路員林收費站拘提被告李昱穎及陳小惠，且當場
    查扣車內販毒所得一百七十七萬元，復因被告李昱穎、陳小
    惠均於警詢時坦承自第一藏毒處所分二次將毒品海洛因搬運
    至第二藏毒處所等情，而在被告李昱穎之導引下至第二藏毒
    處所查獲雙獅地球牌海洛因磚三百二十一塊，此有臺灣基隆
    地方法院檢察署檢察官拘票二紙、內政部警政署刑事警察局
    扣押筆錄、扣押物品目錄表各二份在卷可參（見偵一九六一
    號卷二第一至五頁、第七至九頁、第十一至第十二頁）；而
    扣案之海洛因磚經送法務部調查局鑑驗結果，確為第一級毒
    品海洛因，淨重一百十四公斤八百三十點一公克、純度百分
    之八十八點二，純淨重一百零一公斤二百八十點一五公克，
    有該局調科壹字第三二○○○一三一五號鑑定通知書附卷可
    稽（見偵字第一九六一號卷二第五一頁）。堪認被告李昱穎
    於偵查時供稱「係依同案被告莊良賢之指示交付毒品海洛因
    及收取價款」之自白與事實相符，較為可信。被告李昱穎於
    原審及本院審理時否認前情，或稱不想帶警方去抓賭場、或
    稱故意亂說云云，均與事實不符，自非可採。而被告陳小惠
    雖於警詢供稱該扣案之一百七十七萬元係被告李昱穎告知係
    賭博所贏得云云，無非係迴護之詞，亦不足採。
  (2)再被告陳小惠係與被告李昱穎自宜蘭一同駕車至基隆第一藏
    毒所，並與李昱穎共同點數海洛因數量，並裝入行李箱內，
    運回宜蘭大坡路租屋處第二藏毒所藏放，嗣後並多次與李昱
    穎同車至土城、台中等地由被告李昱穎接洽購毒者，交付毒
    品，收取販毒之款項，並將收取販毒所得之款項交由陳小惠
    持有，雖被告陳小惠均在場，惟其與被告李昱穎係同居之男
    女朋友關係，同進同出，不能僅因被告李昱穎街洽購毒者、
    交付毒品、收取販毒款項時，被告陳小惠均與之同往，即遽
    認其有共同販賣毒品之犯行。此外，卷內並查無確切之積極
    證據，足資證明被告陳小惠有參與販賣毒品之犯罪構成要件
    行為，自難認被告陳小惠有共同販賣海洛因之行為。惟就其
    與被告李昱穎共同點算海洛因磚塊之行為，應係出於幫助李
    昱穎運輸毒品之意思（已如前述），而其為李昱穎持有收取
    販毒所得之款項，應認係給予李昱穎販賣毒品犯行之助益，
    及出於幫助販賣毒品之犯意，是被告陳小惠有幫助李昱穎販
    賣毒品之犯行，亦可認定，其空言否認犯行，自不可採。
  (3)又被告楊國傳、同案被告莊良賢、甲○○共同起意劫奪中桶
    船舶「福生三號」漁船內之第一級毒品海洛因，並私運入台
    交由被告楊國傳安置處理，由其委託被告余國明、張建福、
    陳文玉共同將毒品海洛因自「鴻漁一號」漁船內搬至楊國傳
    駕駛之汽車內，再由被告楊國傳自行在基隆市山海關社區租
    賃第一藏毒處所，並將毒品海洛因搬運置放於第一藏毒處所
    內，嗣趕赴大陸地區與同案被告莊良賢會合，並由被告楊國
    傳輾轉將第一藏毒處所之鑰匙交予被告李昱穎，以便被告李
    昱穎依指示處分販賣該批劫奪之毒品海洛因，並陸續已出售
    三十七塊海洛因磚等情，已如前述，是被告楊國傳為前開劫
    奪毒品海洛因之實際處分人，其與同案被告莊良賢間，自始
    即基於將劫奪之毒品海洛因對外販賣圖利而遂行渠等劫奪毒
    品之犯行，並交由被告李昱穎實際負責交易運送事宜，故被
    告楊國傳、李昱穎及同案被告莊良賢間，共同運輸、販賣第
    一級毒品之犯行堪以認定。
  3.又被告李昱穎與同案被告莊良賢共同販賣第三級毒品Ｋ他命
    部分，業據被告李昱穎於檢察官訊問時供稱：「（問：Ｋ他
    命之來源及用途）五月上旬莊良賢打電話給我，叫我到中部
    ，他自己先聯絡好中部的朋友，在中港路交流道口，有一個
    人問我是否為『阿賢』的朋友，我說『是』，對方就拿六包
    東西給我，我拿回宜蘭存放，等莊良賢指示，要我送哪裡我
    就送哪裡，後來依莊良賢之指示先送海洛因，被查獲後就有
    Ｋ他命．．．四月中旬莊良賢打電話給我，去台中中港路拿
    安非他命十包，每包約一公斤，對方也是他聯絡好的人，年
    約三十幾歲身高跟我差不多，Ｋ他命那個人大約三十歲比我
    高，安非他命我拿回宜蘭後，也是他叫我拿去給一位四十歲
    的人，是拿到基隆五堵交流道給他，並未拿錢．．．大約是
    五月二十二日左右送Ｋ他命到台中，但對方沒買」等語（見
    九一偵字一九六四號卷第二二三、二二四、二二九頁），可
    見該Ｋ他命亦被告李昱穎與莊良賢所共同販賣之毒品種類，
    此外，並有Ｋ他命六包重約六０五五點四八公克，淨重六０
    ０一點五六公克扣案可證，且經送內政部警政署刑事警察局
    檢驗結果，確係檢出有三級毒品「愷他命」（又名Ｋ他命）
    成分，有該局出具之刑鑑字第０九一０一五六０一二號鑑驗
    書一份在卷可參（見偵字第一九六一號卷二第四三頁至第四
    五頁）。按販賣毒品罪，並不以販入後復行賣出為必要，只
    須以營利為目的，將毒品販入或賣出，有一於此，其犯罪即
    告成立，被告李昱穎既自承受同案被告莊良賢交付之Ｋ他命
    是打算要賣等情，顯然其持有Ｋ他命之始即為販賣所用，是
    其偵查中之自白，與事實相符，可以採信，雖其事後改口否
    認涉有共同販賣Ｋ他命云云，要為卸責之詞，自不可採。是
    被告李昱穎與莊良賢共同販賣Ｋ他命之犯行，可以認定。至
    於被告李昱穎於偵查中自白有販賣第二級毒品安非他命部分
    ，並無其他證據足資證明，尚難僅以其前開自白而論罪（此
    部分未經檢察官提起公訴），附此敘明。
  (四)偽造文書部分：
    被告楊國傳坦承有冒用何志勇名義向不知情之王素貞租屋（
    第一藏毒處所）之事實，業據被告楊國傳於偵查及原審供承
    ：「是以撿到的身分證影印本去承租，租完房屋後身分證已
    經丟掉，租約是在社區服務中心的小姐幫我們寫的，印章是
    八日早上在基隆安欄橋刻印店刻的，是八日上午看房子，晚
    上簽租約，九日上午出租人幫我裝上窗簾，下午約二、三點
    交屋，給我二把鑰匙」等語不諱（九一偵字第一九六一號卷
    第二一四頁），核與證人王素真於偵查及原審證稱：「對方
    以何志勇名義向我租房子，六日下午先拿鑰匙給租屋處的小
    姐，七日下午楊國傳拿二千元訂金給售屋小姐，八日上午向
    楊國傳拿一萬八千元，九日幫楊國傳裝窗簾，晚上七點交屋
    ，．．我有問對方有無結婚，他說沒有結婚，還拿出身分證
    ，我問他為何身分證證件不清楚，他如何回答我忘記了，契
    約內容是仲介的郭小姐寫的，契約書上『何志勇』簽名是對
    方自己簽的，」等語相符（參同上偵卷第二一七頁），且有
    租賃契約書附卷可按（見偵字第一九六一號卷一第四０一頁
    證物袋內資料），是被告楊國傳前開自白與事實相符，自可
    採為認定犯罪之證據。而其假冒何志勇名義簽具租賃契約書
    交予王素貞而承租房屋，足以生損害於何志勇及王素貞之權
    益，亦可認定。是被告楊國傳行使偽造租賃契約書之私文書
    之犯行足堪認定。
  (五)違反直航至大陸地區及使大陸人民來台（台灣地區與大陸地
    區人民關係條例）部分：
  1.訊據被告楊國傳矢口否認有直航至大陸地區或使大陸人民進
    入台灣地區之犯行，被告楊國傳辯稱：「不知道是要載運殺
    手，甲○○告訴我是要載二名大陸技術人員在公海轉搭日本
    船到日本」云云；
  2.惟查：
  (1)據共同被告陳春枝於警詢時供稱：「我於九十一年五月三日
    至七日間兩次出港係受王志為託付，與余國明一同前往大陸
    平潭地區協助載運兩名大陸籍男子偷渡。我出港前二至三天
    前某天早上，王志為與他太太一同至我家邀集我前往大陸平
    潭協助兩名大陸男子偷渡，允諾事成之後給我新台幣三萬元
    做為代價，因此我才允諾此事。九十一年五月三日早上九時
    許，我到達八斗子漁港並至『新合益十二號』船上，當時甲
    ○○、王志為已在該處等候，之後余國明也到達，而甲○○
    、王志為便先行離去，於是我與余國明並開始籌備出港事宜
    ，我與余國明於十時四十五分由八斗子漁港報關出港，出港
    後由我跟余國明輪流駕駛往大陸平潭地區行駛，於九十一年
    五月四日凌晨一時許到達該處，並由余國明與大陸方面安排
    偷渡事宜之對方聯絡，約等候一個小時左右一艘小船載運兩
    名大陸男子與我們會合，這兩名年約三十歲大陸男子隨即登
    上『新合益十二號』，之後我與余國明便載運該兩名男子到
    棉花嶼附近，我們約在九十一年五月四日二十時左右到達棉
    花嶼，余國明以小型對講機與甲○○聯絡上之後約隔十幾分
    鐘我見甲○○獨自一人駕駛一部小快艇與我們會合，兩船靠
    穩後兩名大陸男子便轉登上甲○○所駕駛之小快艇（鴻漁一
    號），甲○○離開後不久以無線電聯絡我們，並指示我們在
    棉花嶼等他將該兩名大陸人士送至負責接運偷渡之日本船舶
    ，於是我與余國明在棉花嶼等待至五月五日上午天亮時，不
    見甲○○返回，於是我們便返回八斗子漁港，於十一時左右
    入港，下船前余國明指示我在中午十二時返回船上，於是我
    先回家盥洗並吃飯後，十二點左右回到八斗子漁港，看見王
    志為與余國明站在『新合益十二號』旁，王志為對我說甲○
    ○與大桶未連絡上，因此我必須和余國明再次出港將該兩名
    大陸男子載返大陸，經我考慮三萬元尚未到手，因此同意再
    次出港，之後我便和余國明一同準備出港事宜之後，我們於
    五月五日下午二十左右出港，我直接將船開至棉花嶼一帶，
    並於五月五日約七時左右到達等候甲○○，約於五月六日凌
    晨四時許，我們終於和甲○○聯絡上但未見到甲○○本人，
    甲○○透過無線電指示我們將兩名大陸男子載回大陸，於是
    余國明便以行動電話聯絡他在台灣本島的老大（楊國傳），
    請示如何處理。余國明聯絡之後對我說，還是將人載回大陸
    吧，我們便在該處等候甲○○。天亮後不久，甲○○駕快艇
    靠近，之後兩名大陸籍男子跳上『新合益十二號』，我與余
    國明便將他們二人送回大陸平潭附近，再由余國明聯絡大陸
    方面派人接回該兩名大陸籍男子，完成後我便與余國明駕駛
    『新合益十二號』直接返八斗子漁港，當日下午二時左右入
    港」等語（見九一偵字第二六二三號卷第十八頁），核與共
    同被告余國明於原審所供：「四月底甲○○、楊國傳從大陸
    回來跟我說要載大陸客，有跟王志為談我是載大陸客船的船
    長，原本說有十萬元報酬，後來只拿七萬元，餘三萬元是陳
    春枝的。但事實上沒有拿到錢。王志為怕我們會做別的事情
    ，所以要陳春枝隨行，陳春枝也知道要到大陸平潭去接大陸
    客，出港後就由我及陳春枝輪流開船，一直開到大陸平潭附
    近。在抵達平潭前有打電話叫甲○○連絡好二名偷渡客，甲
    ○○說『已經連絡好了』。大概是五月四日凌晨一、二點才
    在大陸平潭接到二名大陸偷渡客，當時是我打電話給一位大
    陸人綽號叫『小陳』或『老六』，他說二名偷渡客己經出港
    了。二名偷渡客是由小船載過來，因為天色很黑所以沒有看
    到船名，我將二名偷渡客接上『新合益十二號』，就直接將
    船開到預訂的地點即棉花嶼東南東方一、二十海哩處，將二
    名偷渡客交給甲○○，並在原處等甲○○的消息，等到五月
    五日早上六點打電話給楊國傳說『新合益十二號船上沒有吃
    的東西』，楊就說『把船先開回來』，結果我五月五日十一
    點半左右就進八斗子漁港，楊國傳要我將船再開出去到棉花
    嶼再等等看，大約在五月六日早上六點多，甲○○就跟我連
    絡上說『找不到要接運大陸偷渡客到日本的船隻，叫我將二
    名大陸客接回大陸平潭』。五月六日半夜十一、十二點左右
    ，我連絡到大陸的『小陳』或『老六』，把二名偷渡客交給
    大陸的小船。之後我就直接把船開回八斗子漁港，在五月七
    日中午時就回來八斗子漁港」等語相符。參以被告余國明前
    述所供「新合益十二號」將該二名大陸人士交與「鴻漁一號
    」，及自「鴻漁一號」接回該二名大陸人士之經緯度即北緯
    二十五度二十九分、東經一二二度○五分及北緯二十五度二
    十三分、東經一二二度○三分，確實在「鴻漁一號」航跡線
    內，「鴻漁一號」在棉花嶼附近航跡線有停滯、交錯及環狀
    等複雜現象，此有第一（基隆）海巡隊製基隆籍「鴻漁一號
    」ＣＴＯ─八四四一漁船航跡儀（ＧＰＳ）分析、研判、解
    讀專案報告在卷可參，自以共同被告陳春枝於偵查時之供述
    較為可採。
  (2)次據被告張建福於偵查中供稱：「余國明五月三日開新合益
    十二號出港前三、四天甲○○、楊國傳、余國明跟我說他們
    與日本船約好，問我可否聯絡大陸方面的人，是否有人能安
    排載兩名大陸客走。我用我的手機打給大陸蛇頭『小龍』，
    然後由甲○○與小龍接洽．．．後來余國明說日本船接不到
    ，所以他們又載回去」等語（九一偵字第一九六二號卷第十
    七至十九頁），足見被告楊國傳、余國明、王志為與同案被
    告陳春枝、甲○○等人，確實知悉「新合益十二號」漁船欲
    往大陸平潭地區海域接運二名大陸偷渡客（殺手），且亦共
    同使該大陸偷渡客（殺手）進入台灣地區海域無訛。
  (3)再「新合益十二號」漁船，於五月三日上午十時出港，五月
    五日上午十一時三十分回港；五月五日下午二時二十分再度
    報關出港，五月七日下午二時零五分返港，亦有海岸巡防總
    隊安檢站進出港登記簿影本存卷可按。又五月四日晚間，被
    告甲○○在棉花嶼附近海域將被告余國明、陳春枝所載之二
    名大陸人士接走前夕，被告余國明曾接續以所有00000
    00000行動電話與被告楊國傳所有000000000
    000號行動電話聯絡五通，接著被告楊國傳以所有000
    0000000門號行動電話與被告余國明所有00000
    00000號行動電話聯絡二通，被告余國明隨後復以所有
    0000000000行動電話與被告楊國傳所有0000
    000000號行動電話聯絡二通等情，亦有各該電話通聯
    在卷可稽。顯見被告楊國傳、余國明間於等待載運二名大陸
    人士期間有密切連絡之事實。
  (4)又被告余國明於七日凌晨一時四十分許，確曾以扣案000
    00000000門號ＳＩＭ卡與大陸地區0000000
    0000號電話聯絡，亦經內政部警政署電信警察隊第一中
    隊偵測屬實，有該隊電警一刑字第○九一五○○七九三○號
    函存卷足以佐證；且經原審依職權函查行政院海岸巡防署海
    巡防總局第一海巡隊關於「新合益十二號」漁船是否進入大
    陸地區領海再進入台灣地區領海之結果，「新合益十二號」
    在北緯二五度二三分、東經一一九度四八分處接運大陸人民
    部分，確已進入大陸地區領海；而在北緯二五度二九分、東
    經一二二度五分海域將二名大陸人民交給「鴻漁一號」接運
    之地點，為我國之內水；又「鴻漁一號」與中桶船舶「福生
    三號」會合之處（北緯二五度五四分、東經一二二度三四分
    至北緯二五度五八分、東經一二二度三五分海域），為我國
    專屬經濟海域，此有行政院海岸巡防署巡防總局第一海巡隊
    洋局一偵字第０九二Ｄ０００二八一、０九二Ｄ０００四六
    四號函各一份在卷可參（見原審卷三第二一六頁至第二一八
    頁，原審卷四第二至第四頁），並佐以基隆籍鴻漁一號ＣＴ
    Ｏ─八四四一漁船航跡儀分析研判解讀專案報告內之資料，
    足見被告余國明與陳春枝確實駕駛「新合益十二號」至大陸
    平潭附近海域載運二名大陸人士進入台灣地區領海無誤，是
    被告楊國傳上開所辯，自不足採。
二、至被告楊國傳辯稱：「其乃調查局航業海員調查處（下稱海
    調處）線民，為取得林金興等人走私毒品始參與犯行」云云
    ；其辯護人亦以「綜合卷證資料，檢警人員確依被告供述起
    出涉案槍械、追回已流出之毒品，符合毒品危害防制條例減
    刑之規定」等情，為其辯護。惟查：
  (一)依海調處調查人員即證人張和平於偵查中證稱：「楊國傳四
    月廿四日至廿八日到大陸找林董並沒有跟我們講，沒有講林
    董真實身份．．．五月五日晚十一點多至五月五日凌晨向熊
    一山專員講，只講『福生號』，並沒有講船長是誰，他只提
    供一個交接毒品的經緯度，沒有講說他是擔任『中桶』的角
    色，沒有講起岸毒品是由另外一艘小船負責，沒有講他替莊
    良賢準備槍枝也沒有講他將槍交給甲○○．．．五月六日熊
    專員有問他『福生三號』失火案，他說不知道，五月七、八
    、九日都有問他，他說他要去瞭解，熊專員說『你去問林董
    』他說他不敢．．．五月十一日以前他沒有跟我說甲○○被
    燒傷，五月十四前沒有跟我們講莊良賢、甲○○涉案事，他
    之前曾經說過這件事可能是林董在搞鬼，他人到大陸後，他
    找到『林董』，經過他研判知道是甲○○搞鬼，林董也在追
    查甲○○」等語（見九一年偵字第一九六一號卷一第三五二
    頁以下），於原審證稱：「印象中在九十一年四月中旬，在
    楊國傳家中他表示綽號林董，要楊國傳運送一百五十對（三
    百塊）的海洛因磚回台灣，大陸部分由莊良賢運送及連繫，
    台灣部分由楊國傳負責找船，四月十五日之後，大約隔一、
    二天楊國傳都會跟找連絡，四月二十九日楊國傳、我及熊一
    山、趙舜荑四人在楊國傳的家中見面，楊說『台灣的漁船己
    經準備就序，因為仲介的人還無法告知船名，所以要等確定
    船名後，再轉告調查局』。五月一日我與趙舜荑、熊一山三
    人到金門辦案，二日楊國傳打電話連絡我說『事情緊急，希
    望能夠面談』，直到五月五日晚上十一點多，熊一山開車到
    基隆楊國傳家中與楊國傳見面，當時楊國傳說『船名是福生
    號ＣＴ二號木殼船，經緯度Ｎ二七．００、Ｅ一二四．００
    ，另一組Ｎ二七．００、一０八四三五代號叫阿水，一二二
    三一四代號叫阿順』，並說『福生號預備在東北部一百海哩
    處二艘船碰面』，且提供台灣接獲人的電話0000000
    000，仲介人的電話0000000000。海調處在五
    月六日早上十點向台北地檢署申請上開二支電話監聽。後來
    監聽時福生三號的案子已經發生。楊國傳在五月十九日有提
    到甲○○說『林董要求他到大陸說明，所以他人在大陸，遭
    槍擊的船員確實是吳碧光介紹的船隻，林董交付的經緯度有
    請甲○○協助去看圖，發生碟血案當天甲○○曾經有請他幫
    忙找船到大陸接偷渡客，後來甲○○和二名大陸人並未去日
    本，而是甲○○載二名大陸人搭快艇出海，他懷疑甲○○出
    海的原因是去劫毒』，楊國傳未曾提過莊良賢要他買槍的事
    ，也沒有提及李昱穎或是綽號骨頭的人，當時相信楊國傳所
    述可能是甲○○弄的」等語（見原審卷二第二三九至第二四
    五頁），核與證人趙舜荑於偵查中證稱：「楊國傳買槍的事
    他沒有講，我跟楊某四、五月間見過兩、三次主要是打聽販
    毒的事，他是講一些狀況，但不明顯，他有提林董叫他找船
    的事，但沒有說具體經過．．．他有提在海上攔截的事，但
    並無定論，因為我們沒有辦法完全掌握，所以最後也沒有結
    論」等語（九一偵字第一九六一號卷一第三一一至三一三頁
    ），於原審證稱：「九十一年四月間楊國傳有跟海調處反應
    ，有人要從北韓輸入大批的毒品海洛因進台，四月到五月間
    楊國傳表示他在連繫中，所述的都是案件的旁枝，並非主要
    線索，我們到金門後，楊國傳要求我們儘速回台灣，金門的
    案子還沒有結束就發生了福生三號案件，五月五日晚上十一
    點二十分左右，這是我第一次到楊國傳家中，監聽票是五月
    七日早上十一點上線監聽的，結果五月七日中午就出現福生
    三號命案的消息，當日下午三時許有打電話給楊國傳問『怎
    麼回事』，楊答『不清楚』」等語，及證人熊一山於原審證
    稱：「海調處得到的訊息都很晚知悉，五月五日當天晚上才
    知道船名，經緯度及船隻使用的頻道，楊國傳五月五日表示
    船應該是五月七日下午以後才會進港，所以訊息得到太晚。
    楊國傳並未提及在甲○○船上（鴻漁一號）搬運東西的事」
    等語相符（見原審卷二第二四六至第二五一頁），並有法務
    部調查局航案卷宗在卷可佐（見原審卷三第七至第六四頁）
    ；再參以證人蕭瑞豪即承辦本案之員警於偵查中陳稱：「楊
    國傳到案後原本矢口否認他有涉及毒品及槍枝事件。他有提
    到他是調查局的線民，本案是甲○○所做。他說他知道有毒
    品走私之事但他否認他有參與，然後經過我們拘提余國明、
    張建福、陳文玉等人到案後他才承認他有替甲○○去運毒品
    及槍枝。就是在本案相關共犯到案後他才講出來山海觀藏毒
    地點」等語（九一年偵字第一九六一號卷一第三八四頁），
    及於原審證稱：「在五月二十二日晚上十一時許在中正機場
    拘提楊國傳，剛開始楊國傳沒有主動供出涉及福生三號的毒
    品案件，後來是因為我們也同時拘提到余國明、陳文玉、張
    建福等人到案，及載運毒品車輛的車主吳國賓通知到場偵訊
    ，且本人有告訴楊國傳如果涉嫌本案，希望及早供出，日後
    偵審會酌審他犯案的動機及犯後的態度，之後楊國傳才表示
    知道毒品藏放的地方，並經警方製作筆錄後，帶同警方前往
    基隆市山海觀社區ｖ棟十三樓，但警方到達後發現屋內己經
    沒有毒品存在，僅餘包裝袋、塑膠袋等物，經警方派員採集
    屋內的證物，將疑似一級毒品海洛因粉末的包裝袋送回刑事
    局鑑驗。後來警方一直追問有關於毒品及槍械的下落，楊國
    傳告訴警方毒品可能是綽號『骨頭』的男子搬運離開，至於
    骨頭的真實的姓名並沒有告訴警方，「骨頭」將毒品搬到何
    處，楊國傳也不清楚。楊國傳有提供骨頭所使用的行動電話
    ，經過警方清查之後發現，綽號骨頭的男子可能為李昱穎，
    但楊國傳也沒有辦法百分之百肯定，經過刑事警察局指紋室
    由送驗的包裝袋上指紋，比對證實為李昱穎所有，對李昱穎
    之行動電話實施通訊監察，鎖定李昱穎的行，並由李昱穎
    的通話內容，證實李昱穎確實有販賣毒品的情形，警方就在
    五月二十三日凌晨在國道中山高速公路將李昱穎拘提到案，
    楊國傳是在五月二十三日瑞芳分局製作第二份筆錄時，才提
    到是受命於『林董』負責安排走私毒品相關事宜，也有提到
    他是調查局的海調處的線民，楊國傳沒有一開始就供出槍械
    及毒品，是透過秘密證人的供述才知道有毒品及槍械的事，
    一開始楊國傳否認有任何毒品及槍械的情形，但看到警方拘
    提到張建福、陳文玉、余國明到案之後，楊國傳才供出確實
    有毒品這件事情」等語（見原審卷一第二二七至第二四一頁
    ），顯見被告楊國傳並未在到案後第一時間內，主動供出相
    關之槍械及毒品事宜，茍其係線民，即於到案後第一時間內
    ，會主動供出相關之槍械及毒品事宜，然其竟未主動供出，
    足見其有參與犯罪之故意。
  (二)被告楊國傳雖曾於四月中旬等日向海調處舉發此次走私毒品
    案，但其僅抽象指陳林董欲走私一百零五公斤毒品，對於莊
    良賢、甲○○等運毒劫毒之具體計畫，卻隻字未提；其確於
    四月二十日與被告甲○○共赴大陸地區向林金興報告有關租
    用中桶船舶私運毒品經過，卻亦未告知海調處人員此事。又
    果如其自承於五月二日跟隨被告陳忠毅，已知被告陳忠毅係
    轉請被告杜春火僱用謝金郎駕駛「福生三號」接駁毒品事宜
    ，卻僅向海調處陳報，走私船名叫「福生號」，既未表明船
    舶全名，亦未告知船長叫謝金郎；再其明知「福生三號」接
    交該批毒品之經緯度有二，卻僅向海調處人員檢舉其中與大
    桶接運毒品位置，另一處交運毒品與小桶位置則隱匿未告知
    。如其係以口頭方式與被告陳忠毅接洽如何運毒之事，卻僅
    提供陳忠毅日常所用電話予海調處人員，渠等接洽經過及內
    容，事後亦無向調查人員反應；其已知被告陳忠毅專門用以
    聯絡私運毒品之專線新電話，卻匿而不報，只提供被告陳忠
    毅舊電話與海調處人員，該專線新電話則於談妥重要具體運
    毒訊息，且福生三號已自大桶船舶接運毒品後，再向海調處
    人員陳報；又其已知林金興係計劃以另外小桶船舶將此批毒
    品起岸，卻向海調處人員偽稱「福生三號接運成功後，漁船
    將停靠基隆市漁會旁，伺機於晚上分批取出」等情；且其受
    同案被告莊良賢之命準備作案槍枝、子彈，卻隱而不報，作
    案槍枝係其交與甲○○亦未陳明，嗣甲○○等人行兇後，將
    兇槍送回，其仍不露口風；又如本案私運中被劫毒品已在伊
    手中，並由其承租房屋藏置，但海調處人員據媒體報導後，
    曾詢問楊某有關福生三號喋血案始末，其竟表示不知情；而
    其已知同案被告甲○○等人涉案，五月七日甚已獲悉甲○○
    被火燒傷，卻未將上情告之海調處人員，直至甲○○於五月
    十一日逃至大陸，始於五月十九日自大陸地區向海調處人員
    表示，本案應與甲○○有關，然斯時偵查機關業已掌握此一
    訊息；再如被告楊國傳專門用以聯絡私運毒品之電話，並未
    提供與海調處幹員查證等情，業據證人張和平、趙舜荑證述
    無誤，並有海調處航處緝字第○九一五二七○二二二○號函
    載明：「被告楊國傳確係本處提報獲准之運用緝毒諮詢人員
    ，除報請台北地檢署指揮偵辦外，並向該署聲請通訊監察。
    被告於九一年四月中旬向本處檢舉：長期滯留大陸之台籍毒
    梟『林董』將指使手下『阿賢』自大陸走私一○五公斤（一
    五０對，每對三五０公克）海洛因來台。九十一年五月四日
    楊某來電欲告知具體船名等資料，本處聯絡人熊一山乃於五
    月五日晚間與另一同仁在基隆市與楊某會面，楊某稱『福生
    號ＣＴ２木殼船』（未說明為福生三號）已於五月三日由八
    斗子出海接運毒品，接運成功後漁船將停靠基隆漁會旁，伺
    機於晚上分批取出等情．．生三號漁船發生海上喋血案媒體
    報導後，本處人員詢問楊某始末，楊某表示不知情，渠亦在
    瞭解中，至五月九日楊某自大陸來電報稱，本案應與甲○○
    有關」等（見偵字第一九六一號卷一第三五五至三五六頁）
    ，及法務部調查局航業海員調查處九十一年十二月三日出具
    之航處緝字第０九一五二七０四一一０號函附之「福生三號
    漁船喋血案」卷宗影本一份可參（原審卷三第七至六四頁）
    ，足見被告楊國傳確實對本案海上運毒部分之主要過程均充
    份了解，如其能完整翔實提供與緝毒人員，本案偵辦過程及
    結局將完全改觀，同案被告甲○○等正犯必無機會逃匿國外
    ，部分毒品亦不致外流，被告楊國傳如能將載運殺手之船舶
    名稱及準備槍枝交與甲○○之真相，據實告知海調處人員，
    被害人謝金郎、謝進聰二人被槍殺之命運亦將得以避免。換
    言之，依被告楊國傳向海調處人員所舉發事項，根本令海調
    處人員無法確實掌握整個私運毒品各項狀況，亦無從查證各
    項疑點進而查緝此犯罪。
  (三)綜上所言，被告楊國傳係利用海調處人員作為掩護其實際參
    與犯行之事實或一旦東窗事發用以卸責之道，其主觀上既非
    出自向海調處人員舉發犯罪以利偵破該案之意，自不符合毒
    品危害防制條例第十七條之供出毒品因而破獲之要件。
三、又原審分別就被告張建福、陳文玉、陳小惠、杜春火之警訊
    、偵查錄音帶勘驗之結果「被告張建福於九十一年五月二十
    二日警訊錄音帶、被告陳文玉九十一年五月二十三日警訊錄
    音帶、被告陳小惠於九十一年五月二十五日之偵訊錄音帶、
    被告杜春火九十一年六月十三日偵訊錄音帶均為空白沒有聲
    音」部分，經原審函詢臺灣基隆地方法院檢察署及基隆市警
    察局第二分局之結果，為「被告張建福、陳文玉到案後，帶
    至刑事警察局偵訊室由專案小組共同訊問，期間均有全程同
    步錄音，惟查當時使用ＡＩＷＡ牌ＪＳ三九五型錄音機，疑
    因機型老舊致錄音未成；被告杜春火偵訊錄音帶無聲音及被
    告陳小惠偵訊錄音帶音量微弱一節，經查書記官於製作筆錄
    前均有按照程序操作，且見代表正常錄音之燈號發亮始開始
    記錄，不明係因機器故障或其他原因導致失音」等情，有基
    隆市警察局第二分局基警分二刑字第０九一０００九九八六
    號、基隆地檢署基檢清清九十一偵一九六四字第０一五七三
    號函各一份在卷可參（見原審卷三第一五三頁、第一五五頁
    ）。按刑事訴訟之目的固重在發見實體真實，其手段則應合
    法正當，以保障人權。依刑事訴訟法第二百二十九條至第二
    百三十一條之規定，司法警察（官）固有調查犯罪嫌疑人犯
    罪情形及蒐集證據之職權，而得詢問犯罪嫌疑人，惟依同法
    第一百條之二準用同法第一百條之一第一項之規定，司法警
    察（官）詢問犯罪嫌疑人，除有急迫情況且經記明筆錄者外
    ，應全程連續錄音；必要時，並應全程連續錄影。考其立法
    目的，在於建立詢問筆錄之公信力，並擔保詢問程序之合法
    正當；亦即在於擔保犯罪嫌疑人對於詢問之陳述係出於自由
    意思及筆錄所載內容與其陳述相符。故司法警察（官）詢問
    犯罪嫌疑人如違背上開規定，其所取得之供述筆錄，究竟有
    無證據能力，原應審酌司法警察（官）違背該法定程序之主
    觀意圖、客觀情節、侵害犯罪嫌疑人權益之輕重、對犯罪嫌
    疑人在訴訟上防禦不利益之程度，以及該犯罪所生之危害，
    暨禁止使用該證據對於抑制違法蒐證之效果，及司法警察（
    官）如依法定程序有無發現該證據之必然性等情形，本於人
    權保障與社會安全之均衡維護精神，依比例原則，具體認定
    之。但如犯罪嫌疑人之陳述係屬自白，同法第一百五十六條
    第一項已特別規定「被告之自白，非出於強暴、脅迫、利誘
    、詐欺、違法羈押或其他不正之方法，且與事實相符者，得
    為證據」，則被告在警詢之自白如係出於自由意思而非不正
    之方法，且其自白之陳述與事實相符，縱令司法警察（官）
    對其詢問時未經全程連續錄音或錄影，致詢問程序不無瑕疵
    ，仍難謂其於警詢自白之筆錄無證據能力。本件被告張建福
    、陳文玉、陳小惠、杜春火對其於警詢或檢察官訊問時自白
    之筆錄，從未爭執係出於不正之方法，僅否認其自白之真實
    ，惟依據前述其餘共犯之供述及相關證據綜合判斷之結果，
    已足資認定被告張建福、陳文玉、陳小惠、杜春火等人在警
    詢及檢察官訊問時之自白與事實相符，應予採為認定被告等
    人犯罪之主要證據，附此說明。
四、被告甲○○雖另辯稱：「其九十一年十月十四日經員警解送
    時，曾遭警方刑求毆打」云云。然經原審調閱被告甲○○之
    入所體檢表內容，並無任何外傷之記載，亦無向看守所管理
    人員表明遭到警員毆打並製作筆錄之任何記錄，此有台灣基
    隆看守所九十二年三月五日出具之基所戒字第０九二０００
    ０二九九號函附之收容入內外傷記錄表一份在卷可參，被告
    甲○○於入所時自述身體狀況良好，經特約醫生健檢結果亦
    無外傷等情，堪可認定。又具證人即傳訊拘提及製作筆錄之
    警員蕭瑞豪、王志成、鄭志誠於原審隔離訊問結果，渠等均
    堅決否認有何刑求毆打被告甲○○情事，證人蕭瑞豪證稱：
    「九十一年十月十四日上午十一時左右從馬祖押解甲○○以
    直昇機飛回台北，約十二點到刑事警察局，從刑事警察局將
    被告解送基隆地檢署時候，我應該是戒護，應該不是我開車
    ，當天是我與鄭志誠、王志成解送被告到基隆地檢署，通常
    都是由一個人駕駛，另兩個人坐後座戒護，被告當時是坐在
    後座的中間位置。警局裡面的人沒有刑求他，包括在刑事警
    察局或是解送基隆地檢署的車上，都沒有對被告刑求，因為
    這件案件被告沒有刑求的必要，根本沒有毆打被告的情形，
    警訊筆錄是依據被告的供述而製作。」等語（見九十二年重
    訴字第三號卷一第五九、六○頁），證人王志成證稱：「當
    天早上從松山機場搭乘警用直昇機至馬祖，約在九點半至十
    點之間隨即將被告原機帶回台北，並送到刑事警察局時間大
    約是十一點，之後即召開記者會，並與被告進餐且與他閒聊
    ，當日下午七點多的時候離開刑事局將被告解送基隆地檢，
    當時是由我、蕭瑞豪、鄭志誠三個人解送，當時由我開車，
    蕭瑞豪及鄭志誠負責戒護，他們二人是坐在後座，被告則是
    坐在後座的中間。在接被告至解送被告至地檢署間整個過程
    中都沒有對被告刑求，當時甲○○還說『就算要關也要回臺
    灣，大陸公安對他很兇』，被告作筆錄時沒有被打，他還一
    直稱讚說我們比大陸的公安還好，對他不兇還買便當、檳榔
    給他吃。」等語（見同上卷第六一、六二頁），及證人鄭志
    誠證稱：「當天是坐直昇機至馬祖接運被告回台的，約早上
    十點左右到達馬祖，停留約十分鐘之後就折返臺灣，抵達刑
    事警察局約在十二點左右，將被告帶回局裡押至偵訊室，先
    買便當給被告吃，之後就對被告製作筆錄，當晚八點二十分
    左右到達地檢署，是由我、蕭瑞豪、王志成三人將被告解送
    基隆地檢署，當天王志成開車，我是坐在被告的左手邊，右
    手邊則是蕭瑞豪坐的。不可能對被告刑求，因為在被告還未
    解回前罪證已經明確，根本不用對他刑求，我當天解送時言
    詞上有對他兇，因為剛開始製作筆錄時被告不願配合，當時
    蕭瑞豪負責訊問被告，我坐在旁邊看，當時我還有唸被告『
    幫楊國傳做事一點酬勞都沒有拿到怎麼那麼傻』。從警局要
    送到地檢署時，被告在警局時都有承認，我們不可能對他刑
    求。」等語一致（見同上卷第六三至六五頁），核與被告甲
    ○○於原審先後陳稱：「刑事警察局訊問及基隆地方法院檢
    察署檢察官訊問時沒有對其刑求。」、「九十一年十月十四
    日警訊、偵訊筆錄係依其所講去作筆錄的，其被警員毆打與
    作筆錄無關。」等語相符（見同上卷第一七頁、第五五頁）
    。且經原審當庭勘驗被告之警訊光碟，結果被告於警訊時並
    無遭到強暴、脅迫或刑求之情形，錄音時整段筆錄均以被告
    甲○○所言製作，此有當日之訊問筆錄在卷可考（見同上卷
    第一○四頁、第一二○頁），是被告甲○○於九十一年十月
    十四日、二十二日於刑事警察局、基隆地方法院檢察署供述
    之警訊、偵訊筆錄，應均係出於任意性之自白無訛，被告上
    開所辯，顯與事實不符，委無足採。
五、查本件福生三號兇案發地點約係在北緯二五度五四分、東經
    一二二度三四分起至北緯二五度五十八分、東經一二二度三
    五分間（取大陸漁船船長證詞、基隆漁業電台通報失火地點
    與航跡線之界線值），即【彭佳嶼東北方三十浬海域】，依
    中華民國領海及鄰接區法第三條之規定：「中華民國領海為
    自基線起至其外側十二浬間之海域」，兇案發地點已非屬中
    華民國領域，依刑法第七條前段之規定：「本法於中華民國
    人民在中華民國領域外犯前二條以外之罪，而其最輕本刑為
    三年以上有期徒刑者，適用之」，則本件所涉係犯最輕本刑
    為三年以上有期徒刑之罪，依上開規定，本院自有管轄權，
    又福星三號為我國籍漁船，依刑法第三條規定，亦有管轄權
    ，合先予以敘明。
六、次查被告行為後，懲治走私條例已於九十一年六月二十六日
    修正公布，並自同年月二十八日生效，其中第二條第一項之
    法定刑由七年以下有期徒刑，得併科新台幣二十萬元以下罰
    金、及第三條第一項之法定刑由五年以下有期徒刑、拘役或
    科或併科新台幣九萬元以下罰金，修正為第二條第一項法定
    刑為七年以下有期徒刑，得併科新台幣三百萬元以下罰金，
    第三條第一項修正為法定刑五年以下有期徒刑、拘役或科或
    併科新台幣一百五十萬元以下罰金，新舊法比較結果，以舊
    法有利於被告，依刑法第二條第一項但書規定應適用修正前
    之舊條例處斷。又被告行為後，槍砲彈藥刀械管制條例，亦
    於九十四年一月二十六日修正公布，原第十一條製造、販賣
    或運輸其他各式槍砲罪刪除，改列於修正之第八條，其中關
    於原第十一條第四項未經許可持有其他可發射子彈具有殺傷
    力之手槍罪之法定刑，由處一年以上七年以下有期徒刑，併
    科新台幣七百萬元以下罰金，修正提高為處三年以上十年以
    下有期徒刑，併科新台幣七百萬元以下罰金即修正後第八條
    第四項），比較新舊法結果，以修正前之舊法較有利於被告
    ，依刑法第二條第一項但書規定，應適用修正前之舊法。
七、核被告楊國傳、甲○○所為，其等與林金興、莊良賢共同接
    洽中桶船舶海上運送毒品部分，均係違反毒品危害防制條例
    第四條第一項之運輸第一級毒品罪、修正前懲治走私條例第
    二條第三項（公訴人漏未記載）、第一項之私運管制物品進
    口未遂罪；其等以黑吃黑方式劫奪中桶船舶福生三號之第一
    級毒品部分，係違反台灣地區與大陸地區人民關係條例第十
    五條第一款應依同條例第七十九條第一項之使大陸人民非法
    進入台灣地區罪、及違反同條例第二十八條之一第一項應依
    第八十條第一項之台灣船舶航行至大陸地區罪（公訴人漏未
    論及）處斷、槍砲彈藥刀械管制條例第七條第四項之持有手
    槍彈藥罪、修正前之同條例第十一條第四項之持有其他可發
    射子彈具有殺傷力之手槍罪及同條例第十二條第四項之未經
    許可持有子彈罪（公訴人漏未論及）、刑法第三百三十二條
    第一項之強盜殺人罪（公訴人誤載為第四款）、第二百四十
    七條第一項遺棄屍體罪及第三百五十三條第一項之毀壞船艦
    罪（公訴人均漏未論及）、毒品危害防制條例第四條第一項
    之運輸第一級毒品罪、修正前懲治走私條例第二條第一項之
    私運管制物品進口罪；被告楊國傳冒用何志勇名義承租第一
    藏毒處所，並搬運毒品至第一藏毒處所陸上運輸部分，係犯
    第二百十六條、第二百十條之行使偽造私文書罪（至所犯第
    二百十七條偽造署押印文罪為行使偽造私文書罪之階段行為
    ，不另論罪，公訴人均漏未論及）、毒品危害防制條例第四
    條第一項之運輸第一級毒品罪；被告楊國傳與同案被告莊良
    賢、被告李昱穎間將毒品海洛因自第一藏毒處所搬至第二藏
    毒處所，並由被告李昱穎將部分毒品販售予他人部分，係違
    反毒品危害防制條例第四條第一項之運輸及販賣第一級毒品
    罪。被告陳忠毅、杜春火所為，均係違反毒品危害防制條例
    第四條第一項運輸第一級毒品海洛因罪、修正前懲治走私條
    例第二條第三項、第一項私運管制物品進口未遂罪（公訴人
    漏未論及）。被告張建福、陳文玉所為，係違反毒品危害防
    制條例第四條第一項之運輸第一級毒品罪、修正前懲治走私
    條例第三條第一項運送管制走私之物品罪（公訴人漏未論及
    ）。被告李昱穎所為，係違反毒品危害防制條例第四條第一
    項之運輸及販賣第一級毒品罪、同條例第四條第三項之販賣
    第三級毒品罪、修正前懲治走私條例第三條第一項運送管制
    走私之物品罪（公訴人漏未論及）。被告陳小惠所為，係犯
    刑法第三十條及違反毒品危害防制條例第四條第一項之幫助
    運輸及販賣第一級毒品罪與刑法第三十條、修正前懲治走私
    條例第三條第一項之幫助運送管制走私之物品罪（公訴人漏
    未論及），其所犯幫助運輸、販賣第一級毒品部分，公訴人
    認係犯運輸、販賣第一級毒品罪之正犯，尚有未洽，惟其起
    訴之基本事實相同，爰應予變更起訴法條。又被告楊國傳、
    甲○○二人雖非駕駛「新合益十二號」漁船至大陸地區之駕
    駛人，惟其與「新合益十二號」漁船之實際所有人被告王志
    為、駕船之被告余國明、陳春枝間為共同實施之關係，依刑
    法第三十一條第一項之規定，仍論以違反台灣地區與大陸地
    罪人民關係條例第二十八條之一第一項應依第八十條第一項
    之台灣船舶航行至大陸地區罪處斷之共犯。被告楊國傳、甲
    ○○、陳忠毅、杜春火與林金興、莊良賢及中桶船之謝金郎
    、謝進聰間，就毒品危害防制條例第四條第一項之運輸第一
    級毒品罪、修正前懲治走私條例第二條第三項、第一項之私
    運管制物品進口罪未遂間；被告楊國傳與同案被告莊良賢、
    甲○○及兩名大陸殺手間，就違反毒品危害防制條例第四條
    第一項之運輸第一級毒品罪、修正前懲治走私條例第二條第
    一項之私運管制物品進口罪、槍砲彈藥刀械管制條例第七條
    第四項之持有手槍彈藥罪及修正前同條例第十一條第四項之
    持有其他可發射金屬或子彈具有殺傷力之手槍罪、同條例第
    十二條第四項之未經許可持有子彈罪、刑法第三百三十二條
    第一項之強盜殺人罪、第二百四十七條第一項遺棄屍體罪、
    第三百五十三條第一項毀壞船艦罪及違反台灣地區與大陸地
    區人民關係條例第十五條第一款應依同條例五第七十九條第
    一項使大陸人民非法進入台灣地區，及違反同條例第二十八
    條之一第一項，應依八十條第一項之台灣船舶航行至大陸地
    區罪處斷等各罪間（但兩名大陸殺手間不犯此二罪，此部分
    除外）；被告楊國傳、張建福、陳文玉及余國明間，就毒品
    危害防制條例第四條第一項之運輸第一級毒品罪及修正前懲
    治走私條例第三條第一項運送管制走私物品罪間；被告李昱
    穎、楊國傳與莊良賢間，就毒品危害防制條例第四條第一項
    之運輸、販賣第一級毒品罪間，及被告李昱穎與莊良賢間就
    毒品危害防制條例第四條第三項之販賣第三級毒品罪間；被
    告楊國傳、甲○○相互間及與與同案被告余國明、陳春枝等
    人間，就台灣地區與大陸地區人民關係條例第十五條第一款
    應依同條例第七十九條第一項使大陸人民非法進入台灣地區
    罪及違反同條例第二十八條之一第一項應依第八十條第一項
    之台灣船舶航行至大陸地區罪處斷部分；均有犯意之聯絡及
    行為之分擔，皆為共同正犯。被告楊國傳（就運輸第一級毒
    品海洛因部分）與莊良賢、甲○○另行起意以「黑吃黑」方
    式劫奪中桶船舶「福生三號」上之毒品海洛因，被告楊國傳
    與被告張建福、陳文玉、余國明自「鴻漁一號」將毒品海洛
    因搬運上陸，被告楊國傳將毒品海洛因搬運至第一藏毒處所
    ，及將第一藏毒處所鑰匙輾轉交付予被告李昱穎，使被告李
    昱穎將毒品海洛因自第一藏毒處所搬至第二藏毒處所等，多
    次運輸毒品海洛因行為，惟均基於單一之運輸毒品犯意，屬
    一犯意接續多次行為，只成立一個運輸第一級毒品罪；又被
    告楊國傳冒用「何志勇」名義，先後二次在房屋租賃一式二
    份之契約內偽造署押行為，仍屬一犯意接續多次行為，只成
    立一行使偽造私文書罪；被告李昱穎從第一藏毒處所將毒品
    海洛因搬運至第二藏毒處所，雖分二次運輸毒品海洛因，惟
    均基於單一之運輸毒品犯意，屬一犯意接續多次行為，只侵
    害一個法益，應為接續犯，均屬單純一罪。又按自大陸地區
    私運物品進入台灣地區，以私運物品進口論，懲治走私條例
    訂有明文。次按海洛因屬毒品危害防制條例第二條第二項第
    一款規定之第一級毒品，非經許可，不得無故販賣、運輸；
    且係行政院發布之「懲治走私條例公告管制物品項目及其數
    額」甲項第四規定之毒品，為管制物品。而私運管制進口之
    毒品入台，係一行為而觸犯運輸毒品及私運管制物品進口二
    罪名，屬想像競合犯之裁判一罪應從較重之運輸毒品罪處斷
    ，而運輸毒品與販賣毒品有方法結果之牽連關係，應依刑法
    第五十五條從一重之目的行為即販賣毒品罪處斷，最高法院
    著有七十三年台覆字第十七號判例可參。是被告楊國傳、甲
    ○○（同意以中桶船舶與林金興、莊良賢運輸第一級毒品部
    分）以一行為同時觸犯走私管制物品毒品海洛因未遂罪及運
    輸第一級毒品罪；被告陳忠毅、杜春火以一行為同時觸犯走
    私管制物品之毒品海洛因未遂罪及運輸第一級毒品罪；被告
    張建福、陳文玉以一行為同時觸犯運送管制走私物品罪及運
    輸第一級毒品罪；被告陳小惠以一行為同時觸犯幫助運送管
    制走私物品罪及幫助運輸第一級毒品罪；被告李昱穎以一運
    輸行為同時觸犯運送管制走私物品罪及運輸第一級毒品罪；
    均有想像競合犯關係，各應從重依運輸第一級毒品罪處斷，
    被告陳小惠則依幫助運輸第一級毒品罪處斷。被告楊國傳、
    甲○○持有第一級毒品海洛因之低度行為，均為運輸第一級
    毒品（同意以中桶船舶與林金興、莊良賢運輸第一級毒品部
    分）、及運輸第一級毒品（以黑吃黑方式劫奪中桶船舶內之
    第一級毒品海洛因至被告李昱穎販賣第一級毒品海洛因部分
    ）之高度行為所吸收；被告楊國傳偽造私文書後持以行使，
    偽造私文書之低度行為為高度之行使行為所吸收，並利用不
    知情之刻印店人員偽刻印章，為間接正犯，而此偽刻印章與
    偽造何志勇署押均為偽造私文書之部分行為，均不另論罪；
    被告張建福、陳文玉、李昱穎持有第一級毒品海洛因之低度
    行為，為運輸第一級毒品之高度行為所吸收；被告李昱穎持
    有第三級毒品Ｋ他命之低度行為，為販賣第三級毒品之高度
    行為所吸收，均不另論罪。且被告李昱穎所犯之販賣第一級
    毒品罪及販賣第三級毒品罪，均同屬於同一個販賣毒品行為
    內，應依想像競合犯之規定，從一重罪販賣第一級毒品罪處
    斷。被告楊國傳與同案被告陳春枝所為二次以「新合益十二
    號」漁船航行至大陸地區犯行，時間緊接，方法相同，所犯
    構成要件各相同之罪名，顯係出於概括之犯意為之，依連續
    犯之規定均論以一罪，並均依法加重其刑。被告楊國傳、李
    昱穎所為多次販賣第一級毒品犯行，被告陳小惠所為多次幫
    助販賣第一級毒品犯行，被告楊國傳、甲○○於福生三號漁
    船上，與二名不詳年籍姓名之大陸男子持槍射殺謝金郎、謝
    進聰二人，均時間緊接，方法相同，所犯構成要件各相同之
    罪名，顯均係出於概括之犯意為之，依連續犯之規定論以一
    罪（其法定刑為無期徒刑、死刑部分，依刑法第六十五條第
    一項、第六十四條第一項規定，均不得加重）。被告楊國傳
    所犯運輸第一級毒品罪、私運管制進口物品罪、販賣第一級
    毒品及行使偽造私文書罪間；被告李昱穎所犯運輸及販賣第
    一級毒品罪間；被告陳小惠所犯幫助運輸及幫助販賣第一級
    毒品罪間；均有方法、結果之牽連關係，為牽連犯，被告楊
    國傳、李昱穎、均應從一重之目的行為即販賣第一級毒品罪
    處斷，被告陳小惠應從一重之幫助販賣第一級毒品罪處斷。
    被告楊國傳、甲○○以一持有行為，所犯持有手槍、彈藥及
    其他可發射子彈具有殺傷力之手槍罪、未經許可持有子彈罪
    ，有想像競合關係，均應從重之持有手槍罪處斷。被告楊國
    傳、甲○○所犯持有手槍罪、使大陸人民進入台灣地區罪、
    船舶船行至大陸地區罪、強盜故意殺人罪等間，有方法目的
    之牽連關係，為牽連犯，應從重之強盜故意殺人罪處斷。毀
    棄屍體罪、毀壞船艦罪係為湮滅強盜故意殺人犯行所為，應
    為強盜故意殺人罪所吸收，均不另論罪。被告楊國傳所犯強
    盜故意殺人罪與販賣第一級毒品罪間，被告甲○○所犯之運
    輸第一級毒品罪與強盜故意殺人罪，犯意各別，行為不同，
    均應分論併罰。本件被告陳忠毅曾因違反台灣地區與大陸地
    區人民關係條例案件，上訴經本院判處有期徒刑八月，於八
    十八年十一月十日執行完畢，有卷附本院被告前案紀錄表可
    按，其於受有期徒刑之執行完畢，其等於五年以內再犯本件
    有期徒刑以上之罪，為累犯，至被告陳忠毅所犯法定刑為死
    刑，無期徒刑部分，依刑法第六十四條第一項、第六十五條
    第一項不得加重。被告陳小惠所犯係販賣第一級毒品罪之幫
    助犯，應依刑法第三十條第二項規定減輕其刑。又按犯罪之
    情狀可憫恕者，得酌量減輕其刑，刑法第五十九條定有明文
    ；該條之酌量減輕其刑，必須犯罪另有特殊之原因與環境等
    等，在客觀上足以引起一般同情，認為即予宣告法定低度刑
    期猶嫌過重者，始有其適用，最高法院固著有四十五年臺上
    字第一一六五號判例可稽，惟客觀上是否足以引起一般同情
    ，除受其犯罪之特殊原因與環境影響外，最低法定刑之輕重
    亦有重大之影響（釋字第二六三號解釋參照）。本件被告陳
    忠毅、杜春火、張建福、陳文玉所犯毒品危害防制條例第四
    條第一項之運輸第一級毒品罪，被告陳小惠所犯刑法第三十
    條、毒品危害防制條例第四條第一項之幫助販賣第一級毒品
    罪，其法定最低刑為無期徒刑、死刑，而被告陳忠毅、杜春
    火因一時貪念為謀取仲介船舶之高利，致罹刑章；被告張建
    福、陳文玉僅係臨時在龍頭檳榔攤受被告楊國傳之要求，前
    往望海巷漁港「鴻漁一號」漁艙內搬運毒品海洛因，渠等並
    非一開始同意之際即知悉所搬運之物品為毒品海洛因，係在
    搬運過程時，始知悉搬運之物應為毒品；被告陳小惠雖明知
    被告李昱穎所搬運、販賣之物為毒品海洛因（白粉），並予
    以幫助點算數量，復提供租屋處予被告李昱穎藏放，惟其與
    李昱穎係屬親密之同居男友關係，則幫助李昱穎販賣第一級
    毒品，尚屬人情之常；渠等惡性並非無赦，本院認為宣告法
    定最低度之刑即無期徒刑，猶嫌過重，其犯罪之情狀尚非全
    無可憫之處，均應依刑法第五十九條之規定分別減輕其刑，
    其法定刑為死刑、無期徒刑，依刑法第六十四條第二項、第
    六十五條第二項之規定減輕其刑。公訴人雖僅就被告楊國傳
    違反毒品危害防制條例第四條第一項之運輸及販賣第一級毒
    品罪、懲治走私條例第二條第一項之私運管制物品進口罪、
    台灣地區與大陸地區人民關係條例第十五條第一款、第七十
    九條第一項之使大陸人民非法進入台灣地區罪、修正前槍砲
    彈藥刀械管制條例第七條第四項之持有手槍彈藥罪及同條例
    第十一條第四項之持有其他可發射子彈具有殺傷力之手槍罪
    、刑法第三百三十二條第四款之強盜殺人罪、第二百十條之
    偽造私文書罪之犯行提起公訴，及僅就被告甲○○所犯違反
    毒品危害防制條例第四條第一項之運輸第一級毒品罪、懲治
    走私條例第二條第一項之私運管制物品進口罪、台灣地區與
    大陸地區人民關係條例第十五條第一款、第七十九條第一項
    之使大陸人民非法進入台灣地區罪、修正前槍砲彈藥刀械管
    制條例第七條第四項之持有手槍彈藥罪及同條例第十一條第
    四項之持有其他可發射子彈具有殺傷力之手槍罪、刑法第三
    百三十二條第四款之強盜殺人罪起訴，然檢察官就犯罪事實
    一部起訴，其效力及於全部，本件被告楊國傳、甲○○所犯
    修正前懲治走私條例第二條第三項、第一項之私運管制物品
    進口未遂罪、台灣地區與大陸地區人民關係條例第二十八條
    之一第一項應依第八十條第一項之台灣船舶航行至大陸地區
    罪、修正前槍砲彈藥刀械管制條例第十二條第四項未經許可
    持有子彈罪、刑法第二百四十七條第一項遺棄屍體罪、第三
    百五十三條第一項之毀壞船艦罪，及被告楊國傳另犯刑法第
    二百十六條、第二百十條之行使偽造私文書罪、第二百十七
    條偽造印章及署押罪等犯罪事實，與前揭論罪科刑之運輸第
    一級毒品、偽造文書部分，分別有想像競合犯關係、方法結
    果之牽連關係及吸收關係，已如前述，就屬於裁判上一罪之
    修正前懲治走私條例第二條第三項、第一項之私運管制物品
    進口未遂罪、台灣地區與大陸地區人民關係條例第二十八條
    之一第一項應依第八十條第一項之台灣船舶航行至大陸地區
    罪、刑法第二百四十七條第一項遺棄屍體罪、第三百五十三
    條第一項之毀壞船艦罪、及實質上一罪之第二百十六條、第
    二百十條之行使偽造私文書罪、第二百十七條偽造印章及署
    押罪等未起訴部分為起訴效力所及，本院得一併加以裁判。
    又公訴人雖僅就被告陳忠毅、杜春火違反毒品危害防制條例
    第四條第一項之幫助運輸第一級毒品海洛因之犯行提起公訴
    ，然檢察官就犯罪事實一部起訴，其效力及於全部，本件被
    告陳忠毅、杜春火所犯修正前懲治走私條例第二條第三項、
    第一項之私運管制物品進口未遂罪部分之犯罪事實，與前揭
    論罪科刑之毒品危害防制條例第四條第一項之運輸第一級毒
    品海洛因部分，有想像競合犯之關係，已如前述，此未經起
    訴部分應為起訴效力所及，本院得一併加以裁判。再公訴人
    雖僅就被告張建福、陳文玉、李昱穎違反毒品危害防制條例
    第四條第一項之運輸第一級毒品海洛因之犯行及被告陳小惠
    違反毒品危害防制條例第四條第一項之幫助運輸、販賣第一
    級毒品海洛因之犯行提起公訴，然檢察官就犯罪事實一部起
    訴，其效力及於全部，本件被告張建福、陳文玉、李昱穎、
    陳小惠所犯修正前懲治走私條例第三條第一項之運送管制走
    私物品罪部分之犯罪事實，與前揭論罪科刑之毒品危害防制
    條例第四條第一項之運輸第一級毒品海洛因部分，有想像競
    合犯之關係，已如前述，此未經起訴部分應為起訴效力所及
    ，本院自得一併審理。
八、原審以被告等罪證明確，予以論罪科刑，固非無見，惟(一)槍
    砲彈藥刀械管制條例業於九十四年一月二十六日修正公布，
    原第十一條製造、販賣或運輸其他各式槍砲罪刪除，改列於
    修正之第八條，原審未及比較修正前後之適用，尚有未合；
    (二)被告楊國傳、甲○○以黑吃黑方式殺害福生三號船長船員
    而劫奪所運輸之第一級毒品，所犯之強盜故意殺人罪分別與
    原販賣毒品或運輸毒品之犯行，犯意各別、行為不同，應分
    論併罰；原判決未就強盜故意殺人罪另行併罰，且運輸後販
    賣第一級毒品，兩者間實有方法目的之關係，應從重之販賣
    第一級毒品罪處斷，原審未從重論處，亦有未合；(三)被告陳
    忠毅、杜春火兩人受有報酬，係以為自己犯罪之意思，共同
    參與犯罪構成要件行為，非僅係促成或助長犯罪行為實施之
    幫助犯；(四)被告陳小惠尚犯幫助販賣第一級毒品罪，原審認
    僅犯幫助運輸第一級毒品罪，且其係從犯，非獨立犯罪，於
    其主刑後，無庸再諭知宣告沒收（參照最高法院八十九台上
    字第六九四六號判決意旨），原判決主文就被告陳小惠部分
    ，仍諭知宣告沒收，均有不合；(五)販賣毒品之犯罪所得一百
    七十七萬元為現金，並已扣案，自無如全部或一部不能沒收
    時，追徵其價額或以其財產抵償之問題；(六)大陸殺手二人分
    持前揭楊國傳準備，甲○○交付之手槍各一支，在福生三號
    漁船上槍殺謝金郎、謝進聰二人，依彈道比對，殺害二人之
    槍支屬同一把手槍，顯然當時係由一殺手持槍在旁警戒、押
    住被害人，另一人持槍連續將被害人二人槍殺，屬連續殺人
    犯行，應以一殺人罪論後，再與強盜罪結合；原審認係同時
    槍殺二人，屬想像競合犯關係，尚有未合；(七)兩名大陸殺手
    並不犯違反台灣地區與大陸地區人民關係條例第十五條第一
    款應依同條例五第七十九條第一項使大陸人民非法進入台灣
    地區罪，及違反同條例第二十八條之一第一項，應依八十條
    第一項之台灣船舶航行至大陸地區罪處斷各罪，原審認兩名
    大陸殺手亦犯此二罪，並與楊國傳、莊良賢等人間有犯意聯
    絡行為分擔之共犯關係，自屬不當。原審判決有上揭可議之
    處，被告等上訴否認犯罪，雖無可取，而檢察官上訴意旨指
    (1)被告楊國傳運輸毒品部分原審僅處無期徒刑，尚嫌過輕，
    惟所運輸之毒品均由莊良賢指示李昱穎販賣，其尚未獲利，
    此部分之罪尚不致死；(2)被告楊國傳偽簽「何志勇」名義租
    屋藏毒之所犯行使偽造私文書罪，係另行起意，然其運輸毒
    品入境後當然須尋找隱密地點藏毒，是其假冒他人名義承租
    房屋藏毒，自與運輸之毒品罪有方法結果之牽連犯關係；(3)
    被告李昱穎共同運輸、販賣毒品，數量甚多，惡性非輕，應
    處極刑，原審僅處無期徒刑，尚嫌過輕，惟查被告李昱穎係
    聽命於莊良賢，且犯後尚能坦承部分犯行，並有悔意，應不
    致處極刑；(4)被告張建福、陳文玉所搬運毒品數量龐大，原
    審僅各處有期徒刑，尚嫌過輕，然其等二人僅係臨時受邀搬
    運毒品，且尚未獲利，依其所犯情節，尚未至處以死刑或無
    期徒刑之必要；(5)被告陳小惠以為自己犯罪之意思與被告李
    昱穎共同參與犯罪構成要件行為，應係共同正犯，非幫助犯
    ，然被告陳小惠與被告李昱穎兩人係男女朋友關係，同進同
    出各場合，自屬常情，且關於上開之運輸、販賣毒品之犯行
    ，均係由被告李昱穎負責聯絡、進行，被告陳小惠僅係協助
    點數毒品數量、提供租屋處置放毒品，況被告李昱亦同居於
    該處，其將毒品攜回租屋處亦屬正常，尚難認被告陳小惠有
    為自己犯罪之意思，以上亦均無理由，惟檢察官指摘原審判
    決對被告陳忠毅、杜春火所犯未依運輸第一級毒品罪之共同
    正犯論處，而依幫助犯論處；對被告楊國傳未論處販賣第一
    級毒品罪，對被告李昱穎僅論處共同運輸毒品罪，未論處連
    續販賣毒品罪等情，判決不當，求予撤銷改判，則均有理由
    。原判決既有可議，即屬無可維持，應由本院將原判決撤銷
    予以改判。爰審酌被告楊國傳利用其在法務部調查局海調處
    提供線索為掩護，實際參與運輸、販賣毒品海洛因（運輸之
    毒品海洛因磚數量高達近四百塊），並與被告甲○○為圖一
    己之私利，接運大陸殺手持槍殺人強盜中桶船舶「福生三號
    」漁船內之毒品海洛因，並將被害人謝金郎、謝進聰之屍體
    以船錨捆綁拋入海中，放火燒燬「福生三號」，企圖毀屍滅
    跡，二人手法兇殘，令人髮指，嚴重危害社會治安，事後均
    猶飾詞卸責，毫無任何悔改之心，惡性重大，罪無可逭，實
    均有與社會永久隔離之必要；被告陳忠毅、杜春火明知被告
    楊國傳欲運輸大量（近四百萬海洛因磚）之毒品入台，竟基
    於仲介費用之高利，介紹「福生三號」船舶作為運輸毒品海
    洛因之中桶船舶，對於社會治安影響甚鉅；被告張建福、陳
    文玉於搬運之際明知搬運之物為毒品，猶共同參與自「鴻漁
    一號」漁船內搬運毒品至岸上，惟渠等於一開始並非明知搬
    運之物為毒品海洛因，惡性非大，然此舉仍造成社會治安之
    惡化、毒品之泛濫等事實；被告李昱穎明知第一藏毒處所內
    藏有大量毒品海洛因，猶受同案被告莊良賢之指示，將毒品
    海洛因搬運至第二藏毒處所，藉以販售牟利，並積極配合莊
    良賢之販賣毒品網絡，或積極送交毒品海洛因予貨主，或向
    貨主收取毒品之對價，雖其於偵查時坦承犯行，惟其到院後
    矢口否認犯行，顯然並無悔改之誠意；被告陳小惠明知被告
    李昱穎所搬運之物為毒品海洛因（白粉），猶幫助點數海洛
    因磚之數量，且提供租處作為藏毒處所、幫忙持有販賣毒品
    所得款項，惟其尚非自始即知被告李昱穎所藏放之物為毒品
    ，及其犯後態度等一切情狀，分別量處如主文所示之刑；被
    告楊國傳、甲○○、李昱穎並均依刑法第三十七條第一項規
    定，均宣告褫奪公權終身；被告楊國傳、甲○○並定其應執
    行之刑及宣告褫奪公權終身，以示儆懲。
九、扣案在第一藏毒處所查獲之驗餘淨重一、○八公克（毛重五
    、○七公克）第一級毒品海洛因粉末、在第二藏毒處所查獲
    之淨重一百十四公斤八百三十點一公克（純質淨重一零一公
    斤二百八十點一五公克、純度百分之八十八點二）之第一級
    毒品海洛因磚三百二十一塊、淨重六公斤一點五六公克（毛
    重六公斤五十五點四八公克）之第三級毒品Ｋ他命，為公告
    管制之毒品，應依毒品危害防制條例第十八條第一項前段沒
    收銷燬之。自被告李昱穎車上查獲扣案之現金一百七十七萬
    元，為被告李昱穎、楊國傳、莊良賢販賣毒品所得之財物；
    被告陳忠毅自行從轉手給「福生三號」漁船三十萬元定金內
    取走五萬元部分，為其共同運輸毒品所得之利益，均應依毒
    品危害防制條例第十九條第一項規定沒收，陳忠毅取走之五
    萬元如一部不能沒收時，以其財產抵償之。在第一藏毒處所
    原扣得雙獅地球牌海洛因包裝袋十個、黃色塑膠外包裝五個
    、透明塑膠包裝袋十個、中型透明塑膠袋五十五個、大型黑
    色塑膠袋十八個、手提塑膠袋八個、膠帶二捲等物，，其中
    雙獅地球牌海洛因包裝袋十個、黃色塑膠外包裝五個、透明
    塑膠包裝袋十個、中型透明塑膠袋五十四個、大型黑色塑膠
    袋十五個、手提塑膠袋八個、膠帶二捲，均因刑事警察局以
    未採獲相關跡證而已丟棄滅失，業據承辦員警蕭瑞豪於原審
    證述在卷，所餘大型黑色塑膠袋三個、中型透明塑膠袋一個
    均為被告楊國傳所有；在第二藏毒處所查扣之暗紅色大型行
    李箱一只及自李昱穎車上查扣之行動電話四具，為被告李昱
    穎所有；扣案之鴻漁一號漁船壹艘，係共犯被告甲○○所有
    供運輸第一級毒品所使用之水上交通工具，應依毒品危害防
    制條例第十九條第三項規定沒收。航跡儀壹台、ＳＳＢ無線
    電話機壹台、ＷＥＮＤＥＮ無線電話機壹台、中國移動門號
    00000000000ＳＩＭ卡一只、儲值卡一只，均為
    共犯甲○○、余國明所有，均為供運輸或販賣第一級毒品聯
    絡所用之物，應依刑法第三十八條第一項第二款之規定沒收
    之。仿貝瑞塔廠半自動手槍之改造手槍（第一號手槍）及義
    大利貝瑞塔廠９２ＦＳ型半自動手槍（第二號手槍）各一把
    ，為被告楊國傳未經許可所持有之違禁物，應依刑法第三十
    八條第一項第一款之規定沒收。被告楊國傳偽造「何志勇」
    名義之一式二份房屋租賃書上偽簽之「何志勇」」署押、偽
    蓋之印文各一枚（僅扣得房屋租賃契約書一份，另一份業已
    滅失），因其中一枚署押業已滅失，其未滅失之偽簽「何志
    勇」署押一枚、偽蓋之印文，均應依刑法二百十九條之規定
    沒收之。又偽刻之印章不能證明其不存在，仍應依刑法二百
    十九條之規定沒收之。至於扣案之被告楊國傳所有之行動電
    話三具，在第一藏毒處所查扣被告楊國傳所有之垃圾桶二個
    、煙盒一個、面紙盒一個；被告李昱穎、陳小惠所有之房屋
    租賃契約書、鑰匙一把；被告李昱穎所有之現金八萬九千元
    、快譯通一台、行動電話機一台，均非供本案犯罪所用之物
    ，不得宣告沒收，附此說明。
據上論斷，應依刑事訴訟法第三百六十九條第一項前段、第三百
六十四條、第二百九十九條第一項前段、第三百條，毒品危害防
制條例第四條第一項、第三項、第十八條第一項前段、第十九條
第一項、第三項，修正前懲治走私條例第二條第三項、第一項、
第三條第一項，台灣地區與大陸地區人民關係條例第十五條第一
款、第二十八條之一第一項、第七十九條第一項、第八十條第一
項前段，槍砲彈藥刀械管制條例第七條第四項、修正前槍砲彈藥
刀械管制條例第十一條第四項、第十二條第四項，刑法第二條第
一項但書、第十一條前段、第二十八條、第三十一條第一項、第
三百三十二條第一項、第二百四十七條第一項、第三百五十三條
第一項、第二百十六條、第二百十條、第五十六條、第五十五條
、第四十七條、第二十六條前段、第三十條第二項、第五十九條
、第五十一條第二款、第八款、第三十七條第一項、第三十八條
第一項第一款、第二款、第二百十九條，罰金罰鍰提高標準條例
第二條，判決如主文。
本案經檢察官林炳雄到庭執行職務。
中　　華　　民　　國　　94　　年　　8　　月　 　17　　日
　　　　　　　　　刑事第十三庭  審判長法　官  劉景星
                                      法  官  陳博志
                                      法  官  李春地
以上正本證明與原本無異。
如不服本判決，應於收受送達後十日內向本院提出上訴書狀，其
未敘述上訴之理由者並得於提起上訴後十日內向本院補提理由書
（均須按他造當事人之人數附繕本）。
                                      書記官  柳秋月
中　　華　　民　　國　　94　　年　　8 　　月　　24　　日
附錄：本案論罪科刑法條全文
毒品危害防制條例第4條第1項、第3項
製造、運輸、販賣第1級毒品者，處死刑或無期徒刑；處無期徒
刑者，得併科新臺幣一千萬元以下罰金。
製造、運輸、販賣第2級毒品者，處無期徒刑或七年以上有期徒
刑，得併科新臺幣七百萬元以下罰金。
製造、運輸、販賣第3級毒品者，處五年以上有期徒刑，得併科
新臺幣五百萬元以下罰金。
製造、運輸、販賣第4級毒品者，處三年以上十年以下有期徒刑
，得併科新臺幣三百萬元以下罰金。
製造、運輸、販賣專供製造或施用毒品之器具者，處一年以上七
年以下有期徒刑，得併科新臺幣一百萬元以下罰金。
前五項之未遂犯罰之。
毒品危害防制條例第18條第1項前段
查獲之第1、2級毒品及專供製造或施用第1、2級毒品之器具，不
問屬於犯人與否，均沒收銷燬之；查獲之第3、4級毒品及製造或
施用毒品之器具，無正當理由而擅自持有者，均沒入銷燬之。但
合於醫藥、研究或訓練之用者，得不予銷燬。
前項合於醫藥、研究或訓練用毒品或器具之管理辦法，由法務部
會同行政院衛生署定之。
修正前懲治走私條例第2條第3項、第1項
私運管制物品進口、出口逾公告數額者，處七年以下有期徒刑，
得併科新臺幣二十萬元以下罰金。
以犯前項之罪為常業者，處三年以上十年以下有期徒刑，得併科
新臺幣三十萬元以下罰金。
第一項之未遂犯罰之。
第一項所稱管制物品及其數額，由行政院公告之。
修正前懲治走私條例第3條第1項
運送、銷售或藏匿前條第一項之走私物品者，處五年以下有期徒
刑、拘役或科或併科新臺幣九萬元以下罰金。
以犯前項之罪為常業者，處一年以上七年以下有期徒刑，得併科
新臺幣二十萬元以下罰金。
第一項之未遂犯罰之。
臺灣地區與大陸地區人民關係條例第15條第1款
下列行為不得為之：
一、使大陸地區人民非法進入臺灣地區。
二、明知臺灣地區人民未經許可，而招攬使之進入大陸地區。
三、使大陸地區人民在臺灣地區從事未經許可或與許可目的不符
    之活動。
四、僱用或留用大陸地區人民在臺灣地區從事未經許可或與許可
    範圍不符之工作。
五、居間介紹他人為前款之行為。
臺灣地區與大陸地區人民關係條例第28條之1第1項
中華民國船舶、航空器及其他運輸工具，不得私行運送大陸地區
人民前往臺灣地區及大陸地區以外之國家或地區。
臺灣地區人民不得利用非中華民國船舶、航空器或其他運輸工具
，私行運送大陸地區人民前往臺灣地區及大陸地區以外之國家或
地區。
臺灣地區與大陸地區人民關係條例第79條第1項
違反第15條第1款規定者，處一年以上七年以下有期徒刑，得併
科新臺幣一百萬元以下罰金。
意圖營利而犯前項之罪者，處三年以上十年以下有期徒刑，得併
科新臺幣五百萬元以下罰金。
前二項之首謀者，處五年以上有期徒刑，得併科新臺幣一千萬元
以下罰金。
前三項之未遂犯罰之。
中華民國船舶、航空器或其他運輸工具所有人、營運人或船長、
機長、其他運輸工具駕駛人違反第15條第1款規定者，主管機關
得處該中華民國船舶、航空器或其他運輸工具一定期間之停航，
或廢止其有關證照，並得停止或廢止該船長、機長或駕駛人之職
業證照或資格。
中華民國船舶、航空器或其他運輸工具所有人，有第1項至第4項
之行為或因其故意、重大過失致使第3人以其船舶、航空器或其
他運輸工具從事第1項至第4項之行為，且該行為係以運送大陸地
區人民非法進入臺灣地區為主要目的者，主管機關得沒入該船舶
、航空器或其他運輸工具。所有人明知該船舶、航空器或其他運
輸工具得沒入，為規避沒入之裁處而取得所有權者，亦同。
前項情形，如該船舶、航空器或其他運輸工具無相關主管機關得
予沒入時，得由查獲機關沒入之。
臺灣地區與大陸地區人民關係條例第80條第1項前段
中華民國船舶、航空器或其他運輸工具所有人、營運人或船長、
機長、其他運輸工具駕駛人違反第28條規定或違反第28條之一第
1項規定或臺灣地區人民違反第28條之一第2項規定者，處三年以
下有期徒刑、拘役或科或併科新臺幣一百萬元以上一千五百萬元
以下罰金。但行為係出於中華民國船舶、航空器或其他運輸工具
之船長或機長或駕駛人自行決定者，處罰船長或機長或駕駛人。
前項中華民國船舶、航空器或其他運輸工具之所有人或營運人為
法人者，除處罰行為人外，對該法人並科以前項所定之罰金。但
法人之代表人對於違反之發生，已盡力為防止之行為者，不在此
限。
刑法第7條之規定，對於第1項臺灣地區人民在中華民國領域外私
行運送大陸地區人民前往臺灣地區及大陸地區以外之國家或地區
者，不適用之。第1項情形，主管機關得處該中華民國船舶、航
空器或其他運輸工具一定期間之停航，或廢止其有關證照，並得
停止或廢止該船長、機長或駕駛人之執業證照或資格。
槍砲彈藥刀械管制條例第7條第4項
未經許可，製造、販賣或運輸火砲、肩射武器、機關槍、衝鋒槍
、卡柄槍、自動步槍、普通步槍、馬槍、手槍或各類砲彈、炸彈
、爆裂物者，處死刑、無期徒刑或七年以上有期徒刑；處徒刑者
，併科新台幣00000000元以下罰金。
未經許可，轉讓、出租或出借前項所列槍砲、彈藥者，處無期徒
刑或五年以上有期徒刑，併科新台幣00000000元以下罰金。意圖
供自己或他人犯罪之用，而犯前二項之罪者，處死刑或無期徒刑
；處徒刑者，併科新台幣00000000元以下罰金。
未經許可，持有、寄藏或意圖販賣而陳列第1項所列槍砲、彈藥
者，處五年以上有期徒刑，併科新台幣00000000元以下罰金。
第1項至第3項之未遂犯罰之。
修正前槍砲彈藥刀械管制條例第11條第4項
未經許可，製造、販賣或運輸第四條第一項第一款所稱其他可發
射金屬或子彈具有殺傷力之各式槍砲者，處五年以上有期徒刑，
併科新臺幣一千萬元以下罰金。
未經許可，轉讓、出租或出借前項所列槍砲者，處三年以上十年
以下有期徒刑，併科新臺幣七百萬元以下罰金。
意圖供自己或他人犯罪之用，而犯前二項之罪者，處無期徒刑或
七年以上有期徒刑，併科新臺幣一千萬元以下罰金。
未經許可，持有、寄藏或意圖販賣而陳列第一項所列槍砲者，處
一年以上七年以下有期徒刑，併科新臺幣七百萬元以下罰金。
第一項至第三項之未遂犯罰之。
修正前槍砲彈藥刀械管制條例第12條第4項
未經計可，製造、販賣或運輸子彈者，處一年以上七年以下有期
徒刑，併科新臺幣五百萬元以下罰金。
未經許可，轉讓、出租或出借子彈者，處六月以上五年以下有期
徒刑，併科新臺幣三百萬元以下罰金。
意圖供自己或他人犯罪之用，而犯前二項之罪者，處三年以上十
年以下有期徒刑，併科新臺幣七百萬元以下罰金。
未經許可，持有、寄藏或意圖販賣而陳列子彈者，處五年以下有
期徒刑，併科新臺幣三百萬元以下罰金。
第一項至第三項之未遂犯罰之。
刑法第332條第1項
犯強盜罪而故意殺人者，處死刑或無期徒刑。
犯強盜罪而有下列行為之一者，處死刑、無期徒刑或十年以上有
期徒刑：
一、放火者。
二、強制性交者。
三、擄人勒贖者。
四、使人受重傷者。
刑法第247條第1項
損壞、遺棄、污辱或盜取屍體者，處六月以上五年以下有期徒刑
。
損壞、遺棄或盜取遺骨、遺髮、殮物或火葬之遺灰者，處五年以
下有期徒刑。
前二項之未遂犯罰之。
刑法第353條第1項
毀壞他人建築物、礦坑、船艦或致令不堪用者，處六月以上五年
以下有期徒刑。
因而致人於死者，處無期徒刑或七年以上有期徒刑，致重傷者，
處三年以上十年以下有期徒刑。
第1項之未遂犯罰之。
刑法第216條
行使第210條至第215條之文書者，依偽造、變造文書或登載不實
事項或使登載不實事項之規定處斷。
刑法第210條
偽造、變造私文書，足以生損害於公眾或他人者，處五年以下有
期徒刑。
